
#!!!!!!!!!!!!!!!!!!!!!!!!!!!!!!!!!!!!!!!!!!!!!!!!!!!!!!!!!!!!!!!!!!!!!!!!!!!!!!!
#!!!  M O R P H O T A C T I C S  !!!
#!!!!!!!!!!!!!!!!!!!!!!!!!!!!!!!!!!!!!!!!!!!!!!!!!!!!!!!!!!!!!!!!!!!!!!!!!!!!!!!

# I don't use zero affixes for nominative or accusative
# I don't separate syncretic genitive and dative
# Not making եան declension because obsolete
#Not making թեանց class or նեաց class From Hagopian grammar

########################################
########################################
########################################
### NOUN PARADIGMS
########################################
########################################
########################################
########################################

#TO DO: fancy reduced words like սիրով անուան
# TO DO: vowel reduction
#TO DO: remove repetition in output like ամիսը by reorganizing declensions based on Number

#All the main declension systems
PATTERNS
NounDeclRegular
NounDeclRisingClusters
InfinitivalDecl

#suffix-based declensions
NounDeclUtjunSuffix
NounDeclUmSuffix

#Full-declension patterns
NounDeclIrregMonoWithN
NounDeclRegularU
NounDeclIrregularTimeVan
NounDeclOldOch
NounDeclOldFamilyOAblaut

#Dative only patterns
NounDeclOldAnForm
NounDeclFamilyNkForm
NounDeclOldRandomOAblaut
NounDeclCountryOj

#Irregular words
NounDeclIrregReduce
NounDeclIrregReducePoly



PATTERN NounDeclRegular
#Singular
NounReg NZero NouNinflBoundary NSg0 CaseRegI? (Def|Poss)? 
NounReg NZero NouNinflBoundaryRed NSg0 CaseRegI? (Def|Poss)?  # Dir/LR
#Plural
NounReg NZero NouNinflBoundary NPlReg CaseRegU? (Def|Poss)? 
NounReg NZero NouNinflBoundaryRed NPlReg CaseRegU? (Def|Poss)?  # Dir/LR
#Plural possessive (separate line for instrumental)
NounReg NZero NouNinflBoundary NSg0|NPlReg  PossPl CaseRegPostPluralPoss Def|Poss
NounReg NZero NouNinflBoundaryRed NSg0|NPlReg  PossPl CaseRegPostPluralPoss Def|Poss  # Dir/LR
NounReg NZero NouNinflBoundary NSg0|NPlReg  InsReg PossPl  Def|Poss
NounReg NZero NouNinflBoundaryRed NSg0|NPlReg  InsReg PossPl  Def|Poss  # Dir/LR


PATTERN NounDeclRegularU
#This is for verbs that take ու in the genitive/dative
#This don't have high vowels that can reduce
#Singular
NounIrregU NZero NouNinflBoundary NSg0 CaseRegU? (Def|Poss)? 
NounIrregU NZero NouNinflBoundary NSg0 DatGenRegI (Def|Poss)?  # Dir/LR
#Plural
NounIrregU NZero NouNinflBoundary NPlReg CaseRegU? (Def|Poss)? 
#Plural possessive (separate line for instrumental)
NounIrregU NZero NouNinflBoundary NSg0|NPlReg  PossPl CaseRegPostPluralPoss Def|Poss
NounIrregU NZero NouNinflBoundary NSg0|NPlReg  InsReg PossPl  Def|Poss



PATTERN NounDeclIrregularTimeVan
#optional normal case
#Have to add noun-boundary before definite too in order to trigger glide deletion
NounTimeVan NZero NouNinflBoundary NSg0 CaseTimeVan? NouNinflBoundary (Def|Poss)? 
NounTimeVan NZero NouNinflBoundary NSg0 CaseRegI (Def|Poss)? 

#Plural
NounTimeVan NZero NouNinflBoundary NPlReg CaseRegU? (Def|Poss)? 
#Plural possessive (separate line for instrumental)
NounTimeVan NZero NouNinflBoundary NSg0|NPlReg  PossPl CaseRegPostPluralPoss Def|Poss
NounTimeVan NZero NouNinflBoundary NSg0|NPlReg  InsReg PossPl  Def|Poss


#For irregulars among the time words
#հիմակուան without plurals
NounTimeVanHima NZero NouNinflBoundary NSg0 CaseTimeVan NouNinflBoundary (Def|Poss)? 

#For reduced forms
NounTimeVanReducedBase NZero NouNinflBoundary NSg0 (Def|Poss)? 
NounTimeVanReducedBase NZero NouNinflBoundary NSg0 CaseRegI (Def|Poss)? 
NounTimeVanReducedReduced NZero NouNinflBoundary NSg0 CaseTimeVan NouNinflBoundary (Def|Poss)? 
#Plural
NounTimeVanReducedBase NZero NouNinflBoundary NPlReg CaseRegU? (Def|Poss)? 
#Plural possessive (separate line for instrumental)
NounTimeVanReducedBase NZero NouNinflBoundary NSg0|NPlReg  PossPl CaseRegPostPluralPoss Def|Poss
NounTimeVanReducedBase NZero NouNinflBoundary NSg0|NPlReg  InsReg PossPl  Def|Poss




PATTERN NounDeclIrregReducePoly
#For nouns which reduce when they take irregular inflection
#But don't reduce when take normal inflection
#ամիս ամսու ամիսի, գլուխ
#I take the -u form as less prefered
#Singular
NounIrregUReducePoly NZero NSg0 NouNinflBoundary CaseRegI? (Def|Poss)? 
NounIrregUReducePoly NZero NSg0 NouNinflBoundaryRed CaseRegI? (Def|Poss)?   # Dir/LR
NounIrregUReducePoly NZero NouNinflBoundaryRed NSg0 CaseRegU (Def|Poss)?   # Dir/LR
#Because polysyllabic, no need for reduction boundary
#Plural
NounIrregUReducePoly NZero  NouNinflBoundary NPlReg CaseRegU? (Def|Poss)? 
#Plural possessive (separate line for instrumental)
NounIrregUReducePoly NZero  NouNinflBoundary NSg0|NPlReg  PossPl CaseRegPostPluralPoss Def|Poss
NounIrregUReducePoly NZero  NouNinflBoundary NSg0|NPlReg  InsReg PossPl  Def|Poss




PATTERN InfinitivalDecl
#For declined infinitivals, I assume they're not pluralized
#I don't add the reduction boundary as a safety precaution
#Singular
Infinitival NZero NSg0 CaseRegU? (Def|Poss)?
#Plural possessive (separate line for instrumental)
Infinitival NZero  PossPl CaseRegPostPluralPoss Def|Poss
Infinitival NZero  InsReg PossPl  Def|Poss


PATTERN NounDeclRisingClusters
#This is for nouns like մեղր which can variably take եր ներ
#Because of speaker-variation in syllabification

NounRisingClusters NZero NouNinflBoundary NSg0 CaseRegI (Def|Poss)?
NounRisingClusters NZero NouNinflBoundaryRed NSg0 CaseRegI (Def|Poss)?   # Dir/LR

NounRisingClusters NZero NouNinflBoundary NPlVary CaseRegU? (Def|Poss)? 
NounRisingClusters NZero NouNinflBoundaryRed NPlVary CaseRegU? (Def|Poss)?    # Dir/LR

NounRisingClusters NZero NouNinflBoundary NSg0|NPlVary  PossPl CaseRegPostPluralPoss Def|Poss
NounRisingClusters NZero NouNinflBoundaryRed NSg0|NPlVary  PossPl CaseRegPostPluralPoss Def|Poss   # Dir/LR
NounRisingClusters NZero NouNinflBoundary NSg0|NPlVary  InsReg PossPl  Def|Poss
NounRisingClusters NZero NouNinflBoundaryRed NSg0|NPlVary  InsReg PossPl  Def|Poss   # Dir/LR


PATTERN NounDeclIrregMonoWithN
#These are for nouns which are monosyllabic but take ներ, whether descriptively or prescriptively

#For nouns which take ներ prescriptively but not in practice
#Singular
NounIrregMonoNerOld NZero NouNinflBoundary NSg0 CaseRegI (Def|Poss)?
NounIrregMonoNerOld NZero NouNinflBoundaryRed NSg0 CaseRegI (Def|Poss)?   # Dir/LR
#Plural
NounIrregMonoNerOld NZero NouNinflBoundary NPlReg CaseRegU? (Def|Poss)? 
NounIrregMonoNerOld NZero NouNinflBoundaryRed NPlReg CaseRegU? (Def|Poss)?  # Dir/LR
NounIrregMonoNerOld NZero NouNinflBoundary NPlNerOnly CaseRegU? (Def|Poss)?    # Dir/LR
#Plural possessive (separate line for instrumental)
#I manually add the ն for singular forms before the plural possessive
NounIrregMonoNerOld NZero NouNinflBoundary NSg0|NPlReg  PossPl CaseRegPostPluralPoss Def|Poss 
NounIrregMonoNerOld NZero NouNinflBoundary (NSg0 [:ն])|NPlNerOnly  PossPl CaseRegPostPluralPoss Def|Poss  # Dir/LR
NounIrregMonoNerOld NZero NouNinflBoundary NSg0|NPlReg  InsReg PossPl  Def|Poss
NounIrregMonoNerOld NZero NouNinflBoundary NSg0|NPlNerOnly  InsReg PossPl  Def|Poss   # Dir/LR

NounIrregMonoNerOld NZero NouNinflBoundaryRed NSg0|NPlReg  PossPl CaseRegPostPluralPoss Def|Poss    # Dir/LR
NounIrregMonoNerOld NZero NouNinflBoundaryRed (NSg0 [:ն])|NPlNerOnly  PossPl CaseRegPostPluralPoss Def|Poss  # Dir/LR
NounIrregMonoNerOld NZero NouNinflBoundaryRed NSg0|NPlReg  InsReg PossPl  Def|Poss   # Dir/LR
NounIrregMonoNerOld NZero NouNinflBoundaryRed NSg0|NPlNerOnly  InsReg PossPl  Def|Poss   # Dir/LR


#For nouns which take ներ both prescriptively and in practice
#Singular
NounIrregMonoNerStill NZero NouNinflBoundary NSg0 CaseRegI (Def|Poss)?
NounIrregMonoNerStill NZero NouNinflBoundaryRed NSg0 CaseRegI (Def|Poss)?    # Dir/LR
#Plural
NounIrregMonoNerStill NZero NouNinflBoundary NPlNerOnly CaseRegU? (Def|Poss)? 
NounIrregMonoNerStill NZero NouNinflBoundaryRed NPlNerOnly CaseRegU? (Def|Poss)?   # Dir/LR
#Plural possessive (separate line for instrumental)
#I manually add the ն for singular forms before the plural possessive
NounIrregMonoNerStill NZero NouNinflBoundary (NSg0 [:ն])|NPlNerOnly  PossPl CaseRegPostPluralPoss Def|Poss 
NounIrregMonoNerStill NZero NouNinflBoundaryRed (NSg0 [:ն])|NPlNerOnly  PossPl CaseRegPostPluralPoss Def|Poss # Dir/LR
NounIrregMonoNerStill NZero NouNinflBoundary NSg0|NPlNerOnly  InsReg PossPl  Def|Poss 
NounIrregMonoNerStill NZero NouNinflBoundaryRed NSg0|NPlNerOnly  InsReg PossPl  Def|Poss  # Dir/LR


PATTERN NounDeclUtjunSuffix
#paradigm of suffix թիւն
#Singular caseless
NounUtjunSuffix NUtjunSuffix NZero NouNinflBoundary NSg0 (Def|Poss)? 
#Singular archaic case
NounUtjunSuffix NZero NouNinflBoundary NSg0 CaseUtjunArchaic (Def|Poss)? 
#Singular regular case
NounUtjunSuffix NUtjunSuffix NZero NouNinflBoundary NSg0 CaseRegI (Def|Poss)? 

#Plural 
NounUtjunSuffix NUtjunSuffix  NZero NouNinflBoundary NPlReg CaseRegU? (Def|Poss)? 

#Plural possessive (separate line for instrumental)
NounUtjunSuffix NUtjunSuffix  NZero	 NouNinflBoundary NSg0|NPlReg  PossPl CaseRegPostPluralPoss Def|Poss
NounUtjunSuffix NUtjunSuffix  NZero  NouNinflBoundary NSg0|NPlReg  InsReg PossPl  Def|Poss

PATTERN NounDeclOldAnForm
#These are nouns which can take -ան in the dative
#The -an form is rather antiquated and with only a few words
#The -an then triggers arbitrary reduction
#My cheat is that this pattern only forms the dative
#The words should have a regular version in the regular list
#So this pattern only derives գարուն գարնան

NounOldAnForm NZero NouNinflBoundary NSg0 DatGenArchaicAn  (Def|Poss)? 

PATTERN NounDeclUmSuffix
#pattern for suffix ում

#Singular caseless
NounUmSuffix NUmSuffixBase NZero NouNinflBoundary NSg0 (Def|Poss)? 
#Singular archaic case
NounUmSuffix NUmSuffixReduced NZero NouNinflBoundary NSg0 DatGenArchaicAn (Def|Poss)? 
#Singular regular case
NounUmSuffix NUmSuffixBase NZero NouNinflBoundary NSg0 CaseRegI (Def|Poss)? 

#Plural (already know it's polysyllabic)
NounUmSuffix NUmSuffixBase NZero NouNinflBoundary NPlReg CaseRegU? (Def|Poss)? 

#Plural possessive (separate line for instrumental)
NounUmSuffix NUmSuffixBase  NZero	 NouNinflBoundary NSg0|NPlReg  PossPl CaseRegPostPluralPoss Def|Poss
NounUmSuffix NUmSuffixBase  NZero  NouNinflBoundary NSg0|NPlReg  InsReg PossPl  Def|Poss

PATTERN NounDeclOldOch
#These are nouns which can take -ոջ in the dative
#The -ոջ form is rather antiquated and with only a few words
#The -ոջ then triggers arbitrary reduction
#My cheat is to use separate reduced stems
#The obliques optionally take մ
#So this pattern   derives կին կնոջ կնոջմէ կնոջէ and regularizedform

#Singular caseless ընկեր կին
NounDecOldOchNominativeStem NZero NouNinflBoundary NSg0 (Def|Poss)? 
#Singular archaic case with oblique forms ընկերոջ ընկերոջմէ կնոջ կնոջմէ
NounDecOldOchObliqueStem NZero NouNinflBoundary NSg0 DatGenArchaicOch (CaseBoundaryM CaseRegOblique)? (Def|Poss)? 
 #without nasal boundary ընկերոջէ կնոջէ
NounDecOldOchObliqueStem NZero NouNinflBoundary NSg0 DatGenArchaicOch CaseRegOblique (Def|Poss)? 
#Singular regular case
NounDecOldOchNominativeStem  NZero NouNinflBoundary NSg0 CaseRegI (Def|Poss)? 

#Plural 
NounDecOldOchNominativeStem  NZero NouNinflBoundary NPlReg CaseRegU? (Def|Poss)? 

#regularized plural possessive ընկերնիս կիներնիս
NounDecOldOchNominativeStem NZero	 NouNinflBoundary NSg0|NPlReg  PossPl CaseRegPostPluralPoss Def|Poss
NounDecOldOchNominativeStem NZero  NouNinflBoundary NSg0|NPlReg  InsReg PossPl  Def|Poss
#irregular plural possessive ընկերոջնիս ընկերոջմովնիս ընկերոջովնիս կնոջնիս կնոջմովնիս կնոջոջնիս
NounDecOldOchObliqueStem NZero	 NouNinflBoundary  DatGenArchaicOch PossPl CaseRegPostPluralPoss Def|Poss
NounDecOldOchObliqueStem NZero  NouNinflBoundary  DatGenArchaicOch CaseBoundaryM? InsReg PossPl  Def|Poss


PATTERN NounDecOldOchNominativeStem
#Nominative stems ընկեր կին
NounFamilyOchFixed 
NounFamilyOchBase
PATTERN NounDecOldOchObliqueStem
#Oblique  stems ընկեր կն
NounFamilyOchFixed 
NounFamilyOchReduced


PATTERN NounDeclOldFamilyOAblaut
#These are nouns which can take -օ- in the dative
#The -օ- form is rather antiquated and with only a few words
#The -ոջ then triggers arbitrary reduction
#My cheat is to use separate reduced stems
#The obliques optionally take մ
#So this pattern   derives հայր հօր հօրէ հօրմէ հօրմով and regularizedform

#Singular caseless հայր
NounFamilyOBase NZero NouNinflBoundary NSg0 (Def|Poss)? 
#Singular archaic case with oblique forms հօր  հօրմէ 
NounFamilyOAblauted NZero NouNinflBoundary NSg0  DatGenArchaicEmpty (CaseBoundaryM CaseRegOblique)? (Def|Poss)? 
 #without nasal boundary հօրէ
NounFamilyOAblauted NZero NouNinflBoundary NSg0 DatGenArchaicEmpty CaseRegOblique (Def|Poss)? 
#Singular regular case հայրէ
NounFamilyOBase  NZero NouNinflBoundary NSg0 CaseRegI (Def|Poss)? 

#Plural հայրեր հայրերուն
NounFamilyOBase  NZero NouNinflBoundary NPlReg CaseRegU? (Def|Poss)? 

#regularized plural possessive եղբայրնիս եղբայրովնիս
NounFamilyOBase NZero	 NouNinflBoundary NSg0|NPlReg  PossPl CaseRegPostPluralPoss Def|Poss
NounFamilyOBase NZero  NouNinflBoundary NSg0|NPlReg  InsReg PossPl  Def|Poss
#irregular plural possessive եղբօրնիս եղբօրմովնիս եղբօրովնիս
NounFamilyOAblauted NZero	 NouNinflBoundary  DatGenArchaicEmpty PossPl CaseRegPostPluralPoss Def|Poss
NounFamilyOAblauted NZero  NouNinflBoundary  DatGenArchaicEmpty CaseBoundaryM? InsReg PossPl  Def|Poss

PATTERN NounDeclOldRandomOAblaut
# These are nouns which take ablaut -ա- in the dative
# տուն տան
# doesnt take ablaut in oblique տունէ, տնէ

#Singular caseless տուն
NounRandomOBase NZero NouNinflBoundary NSg0 (Def|Poss)? 
#Singular archaic case  տան
NounRandomOAblauted NZero NouNinflBoundary NSg0  DatGenArchaicEmpty   (Def|Poss)? 
#Singular regular case տունէ
NounRandomOBase  NZero NouNinflBoundary NSg0 CaseRegI (Def|Poss)? 
#Optional reduction
NounRandomOBase  NZero NouNinflBoundaryRed NSg0 CaseRegI (Def|Poss)? 


#Plural տուներ
NounRandomOBase  NZero NouNinflBoundary NPlReg CaseRegU? (Def|Poss)? 
#regularized plural possessive տուներնիս
NounRandomOBase NZero  NouNinflBoundary NSg0|NPlReg  PossPl CaseRegPostPluralPoss Def|Poss
NounRandomOBase NZero  NouNinflBoundary NSg0|NPlReg  InsReg PossPl  Def|Poss

#Optional reduction
NounRandomOBase  NZero NouNinflBoundaryRed NPlReg CaseRegU? (Def|Poss)?  # Dir/LR
NounRandomOBase NZero  NouNinflBoundaryRed NSg0|NPlReg  PossPl CaseRegPostPluralPoss Def|Poss  # Dir/LR
NounRandomOBase NZero  NouNinflBoundaryRed NSg0|NPlReg  InsReg PossPl  Def|Poss  # Dir/LR


PATTERN NounDeclCountryOj
# These are country nouns which take -ոյ- reduction in dative
# անգլիա անգլիոյ պոլիս պոլսոյ

#Singular caseless անգլիա
NounCountryBase NZero NouNinflBoundary NSg0 (Def|Poss)? 
#Singular archaic case  անգլիոյ, must add infl boundary to get glide deletion անգլիոն
NounCountryReduced NZero NouNinflBoundary NSg0  DatGenArchaicOj  NouNinflBoundary (Def|Poss)? 
#Singular regular case անգլիայի
NounCountryBase  NZero NouNinflBoundary NSg0 CaseRegI (Def|Poss)? 

#Plural անգլիաներ
NounCountryBase  NZero NouNinflBoundary NPlReg CaseRegU? (Def|Poss)? 
#regularized plural possessive տուներնիս
NounCountryBase NZero  NouNinflBoundary NSg0|NPlReg  PossPl CaseRegPostPluralPoss Def|Poss
NounCountryBase NZero  NouNinflBoundary NSg0|NPlReg  InsReg PossPl  Def|Poss



PATTERN NounDeclFamilyNkForm
#These are family nouns which can take -նք in the nominative
# And նց in the genitive/dative
#With no other cases
#So this pattern only derives Վարդանանք Վարդանանց

NounFamilyNkForm NNkSuffix NZero NouNinflBoundary NSg0  (Def|Poss)? 
NounFamilyNkForm NZero NouNinflBoundary NSg0  NNkSuffixCaseNc  (Def|Poss)? 
 
 
 
PATTERN NounDeclIrregReduce
#For nouns which supplete or have single-lexeme paradigms
#տղայ
#regular caseless and non-dative case տղայէ
NounIrregBoyBase NZero NouNinflBoundary NSg0 CaseRegOblique? (Def|Poss)? 
#regular dative case տղայի
NounIrregBoyBase NZero NouNinflBoundary NSg0 DatGenRegI (Def|Poss)?  # Dir/LR
#irregular dative case տղու
NounIrregBoyReduced NZero NouNinflBoundary NSg0 DatGenRegU (Def|Poss)? 
#regularized plural and reguarlized case տղաներու տղաքներու
NounIrregBoyBase NZero  NouNinflBoundary NPlIrregK? NPlReg CaseRegU? (Def|Poss)? 
#Irregular plural and irregular case տղաք տղոց տղոցմէ
NounIrregBoyBase NZero NouNinflBoundary NPlIrregK  (Def|Poss)? 
NounIrregBoyReduced NZero NouNinflBoundary PlDatGenIrregularOts (CaseBoundaryM CaseRegOblique)? (Def|Poss)? 

#regularized plural possessive տղայներնիս տղաքներնիս
NounIrregBoyBase NZero	 NouNinflBoundary NSg0|(NPlIrregK? NPlReg)  PossPl CaseRegPostPluralPoss Def|Poss
NounIrregBoyBase NZero  NouNinflBoundary NSg0|(NPlIrregK? NPlReg)  InsReg PossPl  Def|Poss
#irregular plural possessive տղաքնիս տղաքովնիս տղաքմովնիս
NounIrregBoyBase NZero	 NouNinflBoundary NPlIrregK  PossPl CaseRegPostPluralPoss Def|Poss
NounIrregBoyBase NZero  NouNinflBoundary NPlIrregK CaseBoundaryM? InsReg PossPl  Def|Poss

#մարդ
#regular caseless and non-dative case մարդ
NounIrregMan NZero NouNinflBoundary NSg0 CaseRegOblique? (Def|Poss)? 
#regular dative case մարդի
NounIrregMan NZero NouNinflBoundary NSg0 DatGenRegI (Def|Poss)?  # Dir/LR
#irregular dative case մարդու
NounIrregMan NZero NouNinflBoundary NSg0 DatGenRegU (Def|Poss)? 
#regularized plural and reguarlized case մարդերու
NounIrregMan NZero  NouNinflBoundary NPlReg CaseRegU? (Def|Poss)? 
#Irregular plural and irregular case մարդիկ մարդոց մարդոցմէ
NounIrregMan NZero NouNinflBoundary NPlIrregIg  (Def|Poss)? 
NounIrregMan NZero NouNinflBoundary PlDatGenIrregularOts (CaseBoundaryM CaseRegOblique)? (Def|Poss)? 

#regularized plural possessive մարդերնիս
NounIrregMan NZero	 NouNinflBoundary NSg0|NPlReg  PossPl CaseRegPostPluralPoss Def|Poss
NounIrregMan NZero  NouNinflBoundary NSg0|NPlReg  InsReg PossPl  Def|Poss
#irregular plural possessive մարդիկնիս մարդոցնիս մարդոցովնիս մարդոցմովնիս
NounIrregMan NZero	 NouNinflBoundary NPlIrregIg  PossPl CaseRegPostPluralPoss Def|Poss
NounIrregMan NZero  NouNinflBoundary  PlDatGenIrregularOts CaseBoundaryM? InsReg PossPl  Def|Poss

#տիկին
#regular caseless  տիկին
NounIrregWomanBase NZero NouNinflBoundary NSg0 (Def|Poss)? 
#regular dative case and oblique տիկինի տիկինէ
NounIrregWomanBase NZero NouNinflBoundary NSg0 CaseRegI (Def|Poss)?  # Dir/LR
#irregular dative case տիկնոջ and oblique տիկնոջմէ
NounIrregWomanReduced NZero NouNinflBoundary NSg0 DatGenArchaicOch (CaseBoundaryM CaseRegOblique)? (Def|Poss)? 

#regularized plural and reguarlized case տիկիններու
NounIrregWomanBase NZero  NouNinflBoundary NPlReg CaseRegU? (Def|Poss)? 
#Irregular plural and irregular case տիկնայք տինանց  տիկնանցմէ տիկնանցէ
NounIrregWomanReduced NZero NouNinflBoundary [<pl>:այք]  (Def|Poss)? 
NounIrregWomanReduced NZero NouNinflBoundary [<dat_gen>:անց] (CaseBoundaryM CaseRegOblique)? (Def|Poss)? 

#regularized plural possessive տիկիննիս տիկիններնիս
NounIrregWomanBase NZero	 NouNinflBoundary NSg0|NPlReg  PossPl CaseRegPostPluralPoss Def|Poss
NounIrregWomanBase NZero  NouNinflBoundary NSg0|NPlReg  InsReg PossPl  Def|Poss
#irregular plural possessive տիկնայքնիս տիկնացնիս տիկնանցմովնիս
NounIrregWomanReduced NZero NouNinflBoundary [<pl>:այք]  PossPl CaseRegPostPluralPoss Def|Poss
NounIrregWomanReduced NZero NouNinflBoundary [<dat_gen>:անց] CaseBoundaryM? InsReg PossPl Def|Poss




#,շաբաթ for dative with ու տարի
#TO DO, plural
#Singular regular case
NounIrregUReduceWeekBase NZero NouNinflBoundary NSg0 CaseRegOblique? (Def|Poss)? 
NounIrregUReduceYearBase NZero NouNinflBoundary NSg0 CaseRegOblique? (Def|Poss)? 

NounIrregUReduceWeekBase NZero NouNinflBoundary NSg0 DatGenRegI (Def|Poss)?  # Dir/LR
NounIrregUReduceYearBase NZero NouNinflBoundary NSg0 DatGenRegI (Def|Poss)?  # Dir/LR

NounIrregUReduceWeekReduced NZero NouNinflBoundary NSg0 DatGenRegU (Def|Poss)? 
NounIrregUReduceYearReduced NZero NouNinflBoundary NSg0 DatGenRegU (Def|Poss)? 

#Plural
NounIrregUReduceWeekBase NZero  NouNinflBoundary NPlReg CaseRegU? (Def|Poss)? 
NounIrregUReduceYearBase NZero  NouNinflBoundary NPlReg CaseRegU? (Def|Poss)? 

#Plural possessive (separate line for instrumental)
NounIrregUReduceWeekBase NZero	 NouNinflBoundary NSg0|NPlReg  PossPl CaseRegPostPluralPoss Def|Poss
NounIrregUReduceYearBase NZero	 NouNinflBoundary NSg0|NPlReg  PossPl CaseRegPostPluralPoss Def|Poss

NounIrregUReduceWeekBase NZero  NouNinflBoundary NSg0|NPlReg  InsReg PossPl  Def|Poss
NounIrregUReduceYearBase NZero  NouNinflBoundary NSg0|NPlReg  InsReg PossPl  Def|Poss

 
# աստուած աստծոյ աստուծոյ աստուծմէ
#Singular 
NounIrregGod NZero NouNinflBoundary NSg0   (Def|Poss)? 
#Regular case
NounIrregGod NZero NouNinflBoundary NSg0 CaseRegI (Def|Poss)? 
# Archaic dative case  աստծոյ աստուծոյ
#Have to force a boundary after ոյ to trigger glide deletion
NounIrregGodNoVowel NZero NouNinflBoundary NSg0 DatGenArchaicOj NouNinflBoundary (Def|Poss)? 
NounIrregGodReducedU NZero NouNinflBoundary NSg0 DatGenArchaicOj NouNinflBoundary (Def|Poss)? 
# Archaic oblique case with nasal   աստուծմէ
NounIrregGodReducedU NZero NouNinflBoundary NSg0 CaseBoundaryM CaseRegOblique (Def|Poss)? 

#Plural
NounIrregGod NZero  NouNinflBoundary NPlReg CaseRegU? (Def|Poss)? 

#Plural possessive (separate line for instrumental)
NounIrregGod NZero	 NouNinflBoundary NSg0|NPlReg  PossPl CaseRegPostPluralPoss Def|Poss
NounIrregGod NZero  NouNinflBoundary NSg0|NPlReg  InsReg PossPl  Def|Poss


# սէր սիրոյ
#Singular 
NounLoveBase NZero NouNinflBoundary NSg0  (Def|Poss)? 
#regular case 
NounLoveBase NZero NouNinflBoundary NSg0 CaseRegI (Def|Poss)? 
# Archaic dative case  սիրոյ 
#Have to force a boundary after ոյ to trigger glide deletion
NounLoveReduced NZero NouNinflBoundary NSg0 DatGenArchaicOj NouNinflBoundary (Def|Poss)? 

#Plural
NounLoveBase NZero  NouNinflBoundary NPlReg CaseRegU? (Def|Poss)? 
#Plural possessive (separate line for instrumental)
NounLoveBase NZero	 NouNinflBoundary NSg0|NPlReg  PossPl CaseRegPostPluralPoss Def|Poss
NounLoveBase NZero  NouNinflBoundary NSg0|NPlReg  InsReg PossPl  Def|Poss


#աղջիկ for dative աղջկան աղջկայ
#TO DO, plural
#Singular 
NounGirlBase NZero NouNinflBoundary NSg0 (Def|Poss)? 
# regular case աղջիկի
NounGirlBase NZero NouNinflBoundary NSg0 CaseRegI (Def|Poss)? 
#Reduced աղջկայ աղջկան -- not sure if nasal is always definite TO DO
NounGirlReduced NZero NouNinflBoundary NSg0 DatGenArchaicAnAj NouNinflBoundary (Def|Poss)?  
# Reduced and oblique աղջկանէ
NounGirlReduced NZero NouNinflBoundary NSg0 DatGenArchaicAn CaseRegOblique (Def|Poss)?  

#Plural
NounGirlBase NZero  NouNinflBoundary NPlReg CaseRegU? (Def|Poss)? 
#Plural possessive (separate line for instrumental)
NounGirlBase NZero	 NouNinflBoundary NSg0|NPlReg  PossPl CaseRegPostPluralPoss Def|Poss
NounGirlBase NZero  NouNinflBoundary NSg0|NPlReg  InsReg PossPl  Def|Poss





#####################
####### Case patterns

PATTERN CaseRegI
#NomAccReg
DatGenRegI
AblReg
InsReg

PATTERN CaseRegOblique
AblReg
InsReg

PATTERN CaseRegU
#I allow the regular ի to be an optional form
#This overgeneralized for infintivals and reduced irregulars like ամսի
#NomAccReg
DatGenRegI # Dir/LR
DatGenRegU
AblReg
InsReg

PATTERN CaseRegPostPluralPoss
#NomAccReg 	
DatGenRegI
AblReg




PATTERNS

#Relevant functional morphemes
Indf


##############
##############
##############
#### Noun morphemes
##############
##############

LEXICON NZero
<n>:

LEXICON NUtjunSuffix
:թիւն

#ում suffix reduces to մ before ան
LEXICON NUmSuffixBase
:ում
LEXICON NUmSuffixReduced
:մ


#The suffix նք when part of a nominal suffix like family names
LEXICON NNkSuffix
:նք
#And its dative/genitive form
LEXICON NNkSuffixCaseNc
<dat_gen>:նց


#Number marking
LEXICON NSg0
<sg>:
LEXICON NPlReg
#This is the correct plural that counts syllables
<pl>:{Plն}եր 
#But for plural variation and errors:
#Compounds can vary in the choice of plural suffix
#Some monosyllables optionally surface with -ներ  because of possessive plural readings in Eastern
<pl>:ներ		# Dir/LR
<pl>:եր		# Dir/LR

LEXICON NPlVary
#This is for monosyllabic words which can take both plurals
<pl>:ներ		# Dir/LR
<pl>:եր		

LEXICON NPlNerOnly
<pl>:ներ	

LEXICON NPlIrregK
<pl>:ք

LEXICON NPlIrregIg
<pl>:իկ

#Boundary between noun and inflection
LEXICON NouNinflBoundary
:{Ninfl}
#Used for reduction and other boundary rules
LEXICON NouNinflBoundaryRed
:{NinflRed}

#Case marking
#LEXICON NomAccReg
#<nom>:
#<acc>:
LEXICON DatGenRegI
<dat_gen>:ի
LEXICON DatGenRegU
<dat_gen>:ու
LEXICON AblReg
<abl>:է
LEXICON InsReg
<ins>:ով

LEXICON CaseUtjunArchaic
<dat_gen>:թեան
<abl>:թենէ
<ins>:թեամբ

LEXICON CaseTimeVan
<dat_gen>:ուան
<dat_gen>:ուայ 
<abl>:ուընէ
<ins>:ուընով

LEXICON DatGenArchaicAn
<dat_gen>:ան

LEXICON DatGenArchaicAnAj
<dat_gen>:ան
<dat_gen>:այ


LEXICON DatGenArchaicOch
<dat_gen>:ոջ

LEXICON DatGenArchaicOj
<dat_gen>:ոյ


LEXICON DatGenArchaicEmpty #used for հօր
<dat_gen>:

#irregular marker of plural and dative genitive like it մարդոց
LEXICON PlDatGenIrregularOts
<pl><dat_gen>:ոց


#Some irregulars take regular oblique case after մ
#Like մարդոցմէ
LEXICON CaseBoundaryM
:մ

#Definite/possessive marking
LEXICON Def
<def>:{defն}
LEXICON Poss
<px1sg>:ս
<px2sg>:դ

LEXICON PossPl
# Spurious plural -er- is added before -ni 
#after monosyllable and before plural possessive 
<pl_poss>:{SpurPlե}{SpurPlր}ն{PossPlի}  #The ի is deleted in vowel hiatus

#Functional morphemes
LEXICON Indf
մը<enc><idf>:մը
մը<enc><idf>:մըն

#####  Nouns
LEXICON NounReg
գիրք:գիրք
պատ:պատ
փայտ:փայտ
կապիկ:կապիկ
տուփ:տուփ
կամուրճ:կամուրճ
արքայ:արքայ
բայ:բայ
հայ:հայ
լիբանանահայ:լիբանանահայ{mono}

#Monosyllabic nouns which arbitrary take -ner 
#When forming their possessive plural, I have to manually add the ն before the possessive plural
LEXICON NounIrregMonoNerOld   #Some prescriptively take -ner, but in real life, they take -er
բեռ:բեռ  #Taken from Hagopian 350
դուռ:դուռ
եզ:եզ
թոռ:թոռ
հարս:հարս
մատ:մատ
մուկ:մուկ
ձուկ:ձուկ
ձեռ:ձեռ
ոտ:ոտ
ռուս:ռուս
մահ:մահ

LEXICON NounIrregMonoNerStill  #Only very few both descriptively and presriptively  take -ner
լեռ:լեռ
 դուռ:դուռ

LEXICON NounRisingClusters
մեղր:մեղր

LEXICON NounIrregU
#These words take ու in the dative
#I allow them to optionally take ի 
#This don't have high vowels that can reduce
հայ:հայ #Taken from Hagopian 351
ձի:ձի
մանչ:մանչ
չին:չին
չար:չար
գահ:գահ
պահ:պահ
ժամ:ժամ
դար:դար
ծով:ծով
կով:կով
հաւ:հաւ
էշ:էշ
արջ:արջ
թի:թի
արեւ:արեւ
գահ:գահ

#Some nouns optionally take irregular inflection
#When they do, they reduce
LEXICON NounIrregUReducePoly
ամիս:ամիս
գլուխ:գլուխ

#List of all words that take the ութիւն suffix
#The suffix utjun cannot be part of the stem
LEXICON NounUtjunSuffix
ուրախութիւն:ուրախու

#List of all words that take the -ում suffix
#The suffix ում takes an optional irregular -ան
#The suffix ում cannot be part of the stem
LEXICON NounUmSuffix
շարժում:շարժ
անկում:անկ



#Time words which take the ուան declension
LEXICON NounTimeVan
մահ:մահ
օր:օր
երբ:երբ
անգամ:անգամ
առաջ:առաջ
ժամ:ժամ
ժամանակ:ժամանակ
գիշեր:գիշեր
ցերեկ:ցերեկ
վաղը:վաղ
երեկ:երեկ
ատեն:ատեն
ամառ:ամառ
ձմեռ:ձմեռ

LEXICON NounTimeVanHima
հիմակուան:հիմակ #This word takes the time suffixes

#Time words which reduce a final vowel or substring in inflected forms
LEXICON NounTimeVanReducedBase
ամիս:ամիս
շաբաթ:շաբաթ
իրիկուն:իրիկուն
տարի:տարի
առտու:առտու
հեռու:հեռու
LEXICON NounTimeVanReducedReduced
ամիս:ամս
շաբաթ:շաբթ
իրիկուն:իրիկ
տարի:տար
առտու:առտ
հեռու:հեռ


#These irregulars only take an optional irregular dative ան, 
#while everything else is regular
#So I'll only make a lexicon for their reduced form for the dative
LEXICON NounOldAnForm
գարուն:գարն
աշուն:աշն
ամառ:ամռ
ձմեռ:ձմռ
մանուկ:մանկ
կնիկ:կնկ
լեռ:լեր
դուռ:դր

#These irregulars  take an optional irregular dative ոջ, 
#The oblique forms can take a մ 
#I classify into nouns that never reduce, those that do reduce, and the reduced form
LEXICON NounFamilyOchFixed
ընկեր:ընկեր
աներ:աներ
տալ:տալ
տագր:տագր
ներ:ներ
դասընկեր:դասընկեր
LEXICON NounFamilyOchBase
կին:կին
քոյր:քոյր
աներ:աներ
սկեսուր:սկեսուր
մօրաքոյր:մօրաքոյր{mono}
LEXICON NounFamilyOchReduced
կին:կն
քոյր:քր
սկեսուր:սկեսր
ներ:ներ
մօրաքոյր:մօրաքր

#Words like հայր հօր
LEXICON NounFamilyOBase
հայր:հայր
մայր:մայր
եղբայր:եղբայր
տիրամայր:տիրամայր{mono}
կնքահայր:կնքահայր{mono}
LEXICON NounFamilyOAblauted
հայր:հօր
մայր:մօր
եղբայր:եղբօր
տիրամայր:տիրամօր
կնքահայր:կնքահօր

#Words like տուն տան
LEXICON NounRandomOBase
տուն:տուն
շուն:շուն
դրամատուն:դրամատուն{mono}
ծովաշուն:ծովաշուն{mono}
LEXICON NounRandomOAblauted
տուն:տան
շուն:շան
դրամատուն:դրամատան
ծովաշուն:ծովաշան





#Family names which take the նք suffix in nominative
#And նց in dative/genitive with no other cases
#I don't include the suffix in the stem
LEXICON NounFamilyNkForm
Վարդանանք:Վարդանա

LEXICON NounCountryBase
անգլիա:անգլիա


#These are nouns which supplete or have irregular reduction in their declensions
#The noun տղայ suppletes to տղու for dative/genitive and takes irregular plural
LEXICON NounIrregBoyBase
տղայ:տղայ
LEXICON NounIrregBoyReduced
տղայ:տղ
LEXICON NounIrregMan
մարդ:մարդ
LEXICON NounIrregWomanBase
տիկին:տիկին
տանտիկին:տանտիկին
LEXICON NounIrregWomanReduced #I make hard-coded allomorphs տիկնայք տիկնանց inside the PATTTERns
տիկին:տիկն
տանտիկին:տանտիկն

#The noun շաբաթ suppletes to շաբթու for dative/genitive
LEXICON NounIrregUReduceWeekBase
շաբաթ:շաբաթ
LEXICON NounIrregUReduceWeekReduced
շաբաթ:շաբթ
#The noun տարի suppletes to տարու for dative/genitive
LEXICON NounIrregUReduceYearBase
տարի:տարի
LEXICON NounIrregUReduceYearReduced
տարի:տար

#The noun ասուած suppletes to աստծոյ աստուծոյ  for dative/genitive
LEXICON NounIrregGod
աստուած:աստուած
LEXICON NounIrregGodReducedU
աստուած:աստուծ
LEXICON NounIrregGodNoVowel
աստուած:աստծ

#The noun սէր reduces to սիրոյ  for dative/genitive
LEXICON NounLoveBase
սէր:սէր
LEXICON NounLoveReduced
սէր:սիր

#The noun աղջիկ reduces to աղջկա աղջկան  for dative/genitive
LEXICON NounGirlBase
աղջիկ:աղջիկ
LEXICON NounGirlReduced
աղջիկ:աղջկ


#The country names անգլիա changes to անգլիոյ  for dative/genitive
LEXICON NounCountryBase
Անգլիա:Անգլիա
Կիլիկիա:Կիլիկիա
Պոլիս:Պոլիս
LEXICON NounCountryReduced
Անգլիա:Անգլի
Կիլիկիա:Կիլիկի
Պոլիս:Պոլս

#! Resources:
#! http://wiki.apertium.org/wiki/Starting_a_new_language_with_HFST#Lexicon
#! http://wiki.apertium.org/wiki/Lttoolbox_and_lexc
#! http://wiki.apertium.org/wiki/Apertium-specific_conventions_for_lexc
#! https://kitwiki.csc.fi/twiki/bin/view/KitWiki/HfstHome
#! https://github.com/hfst/
#! http://www.cis.upenn.edu/~cis639/docs/lexc.html
#! http://wiki.apertium.org/wiki/Hfst




#!!!!!!!!!!!!!!!!!!!!!!!!!!!!!!!!!!!!!!!!!!!!!!!!!!!!!!!!!!!!!!!!!!!!!!!!!!!!!!!
#!!!  M O R P H O T A C T I C S  !!!
#!!!!!!!!!!!!!!!!!!!!!!!!!!!!!!!!!!!!!!!!!!!!!!!!!!!!!!!!!!!!!!!!!!!!!!!!!!!!!!!

# Pronouns from Hagopian grammar

########################################
########################################
########################################
### PRONOUN PARADIGMS
########################################
########################################
########################################
########################################

# All the pronouns
PATTERNS
PersonalPronoun
SubstantivePronoun
ReflexivePronoun
DemonstrativePronoun
RelativePronoun



##############
##############
##############
#### Personal Pronoun morphemes
##############
##############


### Based on Hagopian 2007 page 354

LEXICON PersonalPronoun
ես<prn><nom><sg><p1>:ես
ես<prn><gen><sg><p1>:իմ
ես<prn><dat><sg><p1>:ինծի
ես<prn><dat><sg><p1>:ինձ  # Dir/LR
ես<prn><acc><sg><p1>:զիս  # Dir/LR
ես<prn><acc><sg><p1>:ինձ  # Dir/LR
ես<prn><acc><sg><p1>:ինծի
ես<prn><abl><sg><p1>:ինձմէ
ես<prn><ins><sg><p1>:ինձմով

մենք<prn><nom><pl><p1>:մենք
մենք<prn><gen><pl><p1>:մեր
մենք<prn><dat><pl><p1>:մեզի
մենք<prn><dat><pl><p1>:մեզ  # Dir/LR
մենք<prn><acc><pl><p1>:զմեզ  # Dir/LR
մենք<prn><acc><pl><p1>:մեզի 
մենք<prn><abl><pl><p1>:մեզմէ
մենք<prn><ins><pl><p1>:մեզմով

դուն<prn><nom><sg><p2>:դուն
դուն<prn><gen><sg><p2>:քու
դուն<prn><dat><sg><p2>:քեզի
դուն<prn><dat><sg><p2>:քեզ  # Dir/LR
դուն<prn><acc><sg><p2>:զքեզ  # Dir/LR
դուն<prn><acc><sg><p2>:քեզի
դուն<prn><abl><sg><p2>:քեզմէ
դուն<prn><ins><sg><p2>:քեզմով

մենք<prn><nom><pl><p2>:դուք
մենք<prn><gen><pl><p2>:ձեր
մենք<prn><dat><pl><p2>:ձեզի
մենք<prn><dat><pl><p2>:ձեզ  # Dir/LR
մենք<prn><acc><pl><p2>:զձեզ  # Dir/LR
մենք<prn><acc><pl><p2>:ձեզի 
մենք<prn><abl><pl><p2>:ձեզմէ
մենք<prn><ins><pl><p2>:ձեզմով

ան<prn><nom><sg><p3>:ան
ան<prn><gen><sg><p3>:անոր
ան<prn><dat><sg><p3>:անոր
ան<prn><acc><sg><p3>:ան  
ան<prn><acc><sg><p3>:զանի # Dir/LR
ան<prn><abl><sg><p3>:անորմէ
ան<prn><ins><sg><p3>:անորմով

անոնք<prn><nom><pl><p3>:անոնք
անոնք<prn><gen><pl><p3>:անոնց
անոնք<prn><dat><pl><p3>:անոնց
անոնք<prn><acc><pl><p3>:զանոնք  # Dir/LR
անոնք<prn><acc><pl><p3>:անոնց 
անոնք<prn><abl><pl><p3>:անոնցմէ
անոնք<prn><ins><pl><p3>:անոնցմով


ինքը<prn><log><nom><sg><p3>:ինքը #Hagopian had ինք but I find that odd
ինքը<prn><log><nom><sg><p3>:ինք # Dir/LR
ինքը<prn><log><gen><sg><p3>:իր
ինքը<prn><log><dat><sg><p3>:իրեն
ինքը<prn><log><acc><sg><p3>:իրեն
ինքը<prn><log><acc><sg><p3>:զինք # Dir/LR
ինքը<prn><log><abl><sg><p3>:իրմէ
ինքը<prn><log><ins><sg><p3>:իրմով 
#EA but I find it ok in WA
ինքը<prn><log><ins><sg><p3>:իրենով # Dir/LR 

իրենք<prn><log><nom><pl><p3>:իրենք
իրենք<prn><log><gen><pl><p3>:իրենց
իրենք<prn><log><dat><pl><p3>:իրենց
իրենք<prn><log><acc><pl><p3>:զիրենք  # Dir/LR
իրենք<prn><log><acc><pl><p3>:իրենց 
իրենք<prn><log><abl><pl><p3>:իրենցմէ
իրենք<prn><log><ins><pl><p3>:իրենցմով


##############
##############
##############
#### Substantive Pronoun morphemes
##############
##############


### Based on Hagopian 2007 page 354, meaning of possessive substantive like 'mine'


LEXICON SubstantivePronoun
#single possessor, single object
իմս<prn><subs><px1sg><sg><nom_acc>:իմս # mine
իմս<prn><subs><px1sg><sg><nom_acc>:իմիս # Dir/LR
իմս<prn><subs><px1sg><sg><gen_dat>:իմինիս 
իմս<prn><subs><px1sg><sg><abl>:իմինէս 
իմս<prn><subs><px1sg><sg><ins>:իմինովս 

քուկդ<prn><subs><px2sg><sg><nom_acc>:քուկդ # yours
քուկդ<prn><subs><px2sg><sg><nom_acc>:քուկինդ # Dir/LR
քուկդ<prn><subs><px2sg><sg><gen_dat>:քուկինիդ
քուկդ<prn><subs><px2sg><sg><abl>:քուկինէդ 
քուկդ<prn><subs><px2sg><sg><ins>:քուկինովդ 

անորը<prn><subs><px3sg><sg><nom_acc>:անորը # its
անորը<prn><subs><px3sg><sg><gen_dat>:անորինը
անորը<prn><subs><px3sg><sg><abl>:անորինէն 
անորը<prn><subs><px3sg><sg><ins>:անորինով 
անորը<prn><subs><px3sg><sg><ins><def>:անորինովը

իրենը<prn><log><subs><px3sg><sg><nom_acc>:իրենը # hers
իրենը<prn><log><subs><px3sg><sg><gen_dat>:իրենինը
իրենը<prn><log><subs><px3sg><sg><abl>:իներինէն 
իրենը<prn><log><subs><px3sg><sg><ins>:իներինով 
իրենը<prn><log><subs><px3sg><sg><ins><def>:իներինովը

#single possessor, many objects
իմս<prn><subs><px1sg><pl><nom_acc>:իմիններս
իմս<prn><subs><px1sg><pl><gen_dat>:իմիններուս 
իմս<prn><subs><px1sg><pl><abl>:իմիններէս 
իմս<prn><subs><px1sg><pl><ins>:իմիններովս 

իմս<prn><subs><px2sg><pl><nom_acc>:քուկիններդ
իմս<prn><subs><px2sg><pl><gen_dat>:քուկիններուդ 
իմս<prn><subs><px2sg><pl><abl>:քուկիններէդ 
իմս<prn><subs><px2sg><pl><ins>:քուկիններովդ 

անորը<prn><subs><px3sg><pl><nom_acc>:անորները 
անորը<prn><subs><px3sg><pl><gen_dat>:անորներուն
անորը<prn><subs><px3sg><pl><abl>:անորներէն 
անորը<prn><subs><px3sg><pl><ins>:անորներով 
անորը<prn><subs><px3sg><pl><ins><def>:անորներովը

իրենը<prn><log><subs><px3sg><pl><nom_acc>:իրենները  
իրենը<prn><log><subs><px3sg><pl><gen_dat>:իրեններուն
իրենը<prn><log><subs><px3sg><pl><abl>:իրեններէն 
իրենը<prn><log><subs><px3sg><pl><ins>:իրեններով 
իրենը<prn><log><subs><px3sg><pl><ins><def>:իրեններովը 

#many possessors, single object
մերինը<prn><subs><px1pl><sg><nom_acc>:մերինը # our
մերինը<prn><subs><px1pl><sg><nom_acc>:մերը # Dir/LR
մերինը<prn><subs><px1pl><sg><gen_dat>:մերինին 
մերինը<prn><subs><px1pl><sg><abl>:մերինէն 
մերինը<prn><subs><px1pl><sg><ins>:մերինով 
մերինը<prn><subs><px1pl><sg><ins><def>:մերինովը

ձերինը<prn><subs><px2pl><sg><nom_acc>:ձերինը # yours
ձերինը<prn><subs><px2pl><sg><nom_acc>:ձերը # Dir/LR
ձերինը<prn><subs><px2pl><sg><gen_dat>:ձերինին 
ձերինը<prn><subs><px2pl><sg><abl>:ձերինէն 
ձերինը<prn><subs><px2pl><sg><ins>:ձերինով 
ձերինը<prn><subs><px2pl><sg><ins><def>:ձերինովը

անոնցը<prn><subs><px3pl><sg><nom_acc>:անոնցը # theirs
անոնցը<prn><subs><px3pl><sg><nom_acc>:անոնցինը # Dir/LR
անոնցը<prn><subs><px3pl><sg><gen_dat>:անոնցինին
անոնցը<prn><subs><px3pl><sg><abl>:անոնցինէն 
անոնցը<prn><subs><px3pl><sg><ins>:անոնցինով 
անոնցը<prn><subs><px3pl><sg><ins><def>:անոնցինովը

իրենցը<prn><log><subs><px3pl><sg><nom_acc>:իրենցը  
իրենցը<prn><log><subs><px3pl><sg><nom_acc>:իրենցինը  # Dir/LR
իրենցը<prn><log><subs><px3pl><sg><gen_dat>:իրենցինին
իրենցը<prn><log><subs><px3pl><sg><abl>:իրենցինէն 
իրենցը<prn><log><subs><px3pl><sg><ins>:իրենցինով 
իրենցը<prn><log><subs><px3pl><sg><ins><def>:իրենցինովը

#many possessors, many objects
մերինը<prn><subs><px1pl><pl><nom_acc>:մերինները
մերինը<prn><subs><px1pl><pl><gen_dat>:մերիններուն
մերինը<prn><subs><px1pl><pl><abl>:մերիններէն 
մերինը<prn><subs><px1pl><pl><ins>:մերիններով 
մերինը<prn><subs><px1pl><pl><ins><def>:մերիններովը

ձերինը<prn><subs><px2pl><pl><nom_acc>:ձերինները
ձերինը<prn><subs><px2pl><pl><gen_dat>:ձերիններուն
ձերինը<prn><subs><px2pl><pl><abl>:ձերիններէն 
ձերինը<prn><subs><px2pl><pl><ins>:ձերիններով 
ձերինը<prn><subs><px2pl><pl><ins><def>:ձերիններովը

անոնցը<prn><subs><px3pl><pl><nom_acc>:անոնցները 
անոնցը<prn><subs><px3pl><pl><gen_dat>:անոնցիններուն
անոնցը<prn><subs><px3pl><pl><abl>:անոնցիններէն 
անոնցը<prn><subs><px3pl><pl><ins>:անոնցիններով 
անոնցը<prn><subs><px3pl><pl><ins><def>:անոնցիններովը

իրենցը<prn><log><subs><px3pl><pl><nom_acc>:իրենցները  
իրենցը<prn><log><subs><px3pl><pl><gen_dat>:իրենցիններուն
իրենցը<prn><log><subs><px3pl><pl><abl>:իրենցիններէն 
իրենցը<prn><log><subs><px3pl><pl><ins>:իրենցիններով
իրենցը<prn><log><subs><px3pl><pl><ins><def>:իրենցիններովը


##############
##############
##############
#### Reflexive Pronoun morphemes
##############
##############


### Based on Hagopian 2007 page 355
LEXICON ReflexivePronoun

իրար<prn><ref><gen_dat>:իրարու #to each other
իրար<prn><ref><acc>:զիրար   # Dir/LR   obsolete
իրար<prn><ref><abl>:իրարմէ
իրար<prn><ref><ins>:իրարմով




##############
##############
##############
#### Demonstrative Pronoun morphemes
##############
##############


### Based on Hagopian 2007 page 355

LEXICON DemonstrativePronoun
այս<prn><dem><prx><sg><nom>:այս  # this
այս<prn><dem><prx><sg><nom>:ասիկա   # Dir/LR 
այս<prn><dem><prx><sg><nom>:աս   # Dir/LR 
այս<prn><dem><prx><sg><gen_dat>:ասոր   
այս<prn><dem><prx><sg><acc>:այս
այս<prn><dem><prx><sg><acc>:ասիկա # Dir/LR 
այս<prn><dem><prx><sg><acc>:զայս # Dir/LR 
այս<prn><dem><prx><sg><abl>:ասկէ
այս<prn><dem><prx><sg><abl>:այսկէ # Dir/LR 
այս<prn><dem><prx><sg><abl>:ասորմէ # Dir/LR 
այս<prn><dem><prx><sg><ins>:ասով
այս<prn><dem><prx><sg><ins>:այսով # Dir/LR 
այս<prn><dem><prx><sg><ins>:ասորմով # Dir/LR 

ասոնք<prn><dem><prx><pl><nom>:ասոնք  # these
ասոնք<prn><dem><prx><pl><gen_dat>:ասոնց
ասոնք<prn><dem><prx><pl><acc>:ասոնք
ասոնք<prn><dem><prx><pl><abl>:ասոնցմէ
ասոնք<prn><dem><prx><pl><ins>:ասոնցմով

այդ<prn><dem><med><sg><nom>:այդ  # that medial
այդ<prn><dem><med><sg><nom>:ատիկա   # Dir/LR 
այդ<prn><dem><med><sg><nom>:ադ   # Dir/LR 
այդ<prn><dem><med><sg><nom>:ատ   # Dir/LR 
այդ<prn><dem><med><sg><gen_dat>:ատոր   
այդ<prn><dem><med><sg><acc>:այդ
այդ<prn><dem><med><sg><acc>:ատիկա # Dir/LR 
այդ<prn><dem><med><sg><acc>:զայդ # Dir/LR 
այդ<prn><dem><med><sg><abl>:ատկէ
այդ<prn><dem><med><sg><abl>:այդկէ # Dir/LR 
այդ<prn><dem><med><sg><abl>:ատորմէ # Dir/LR 
այդ<prn><dem><med><sg><ins>:ատով
այդ<prn><dem><med><sg><ins>:այդով # Dir/LR 
այդ<prn><dem><med><sg><ins>:ատորմով # Dir/LR 

ատոնք<prn><dem><med><pl><nom>:ատոնք  # those
ատոնք<prn><dem><med><pl><gen_dat>:ատոնց
ատոնք<prn><dem><med><pl><acc>:ատոնք
ատոնք<prn><dem><med><pl><abl>:ատոնցմէ
ատոնք<prn><dem><med><pl><ins>:ատոնցմով

այն<prn><dem><dst><sg><nom>:այն  # that yonder
այն<prn><dem><dst><sg><nom>:անիկա   # Dir/LR 
այն<prn><dem><dst><sg><nom>:ան   # Dir/LR 
այն<prn><dem><dst><sg><gen_dat>:անոր   
այն<prn><dem><dst><sg><acc>:այն
այն<prn><dem><dst><sg><acc>:անիկա # Dir/LR 
այն<prn><dem><dst><sg><acc>:զայն # Dir/LR 
այն<prn><dem><dst><sg><abl>:անկէ
այն<prn><dem><dst><sg><abl>:այնկէ # Dir/LR 
այն<prn><dem><dst><sg><abl>:անորմէ # Dir/LR 
այն<prn><dem><dst><sg><ins>:անով
այն<prn><dem><dst><sg><ins>:այնով # Dir/LR 
այն<prn><dem><dst><sg><ins>:անորմով # Dir/LR 

անոնք<prn><dem><dst><pl><nom>:անոնք  # these
անոնք<prn><dem><dst><pl><gen_dat>:անոնց
անոնք<prn><dem><dst><pl><acc>:անոնք
անոնք<prn><dem><dst><pl><abl>:անոնցմէ
անոնք<prn><dem><dst><pl><ins>:անոնցմով

##############
##############
##############
#### Relative Pronoun morphemes
##############
##############


### Based on Hagopian 2007 page 355

LEXICON RelativePronoun

որ<prn><rel><sg><nom>:որ # that
որ<prn><rel><sg><gen_dat>:որու
որ<prn><rel><sg><acc>:որ
որ<prn><rel><sg><acc>:զոր # Dir/LR 
որ<prn><rel><sg><abl>:որմէ
որ<prn><rel><sg><ins>:որով # Dir/LR 
որ<prn><rel><sg><ins>:որմով 

որ<prn><rel><pl><nom>:որոնք
որ<prn><rel><pl><gen_dat>:որոնց
որ<prn><rel><pl><acc>:որոնք # Dir/LR 
որ<prn><rel><pl><acc>:որս # Dir/LR 
որ<prn><rel><pl><acc>:զորս # Dir/LR 
որ<prn><rel><pl><abl>:որոնցմէ
որ<prn><rel><pl><ins>:որոնցով # Dir/LR 
որ<prn><rel><pl><ins>:որոնցմով 

որ<prn><rel><sg><nom>:ինչ # what
որ<prn><rel><sg><gen_dat>:ինչին
որ<prn><rel><sg><acc>:ինչ
որ<prn><rel><sg><acc>:զինչ # Dir/LR 
որ<prn><rel><sg><abl>:ինչէ
որ<prn><rel><sg><ins>:ինչով 

ով<prn><rel><sg><nom>:ով # who
ով<prn><rel><sg><acc>:ով
ով<prn><rel><sg><acc>:զով # Dir/LR 

ով<prn><rel><sg><nom>:ուր # where
ով<prn><rel><sg><acc>:ուր
ով<prn><rel><sg><abl>:ուրկէ

ով<prn><rel><sg><nom>:երբ # where
ով<prn><rel><sg><gen_dat>:երբուան
ով<prn><rel><sg><acc>:երբ
ով<prn><rel><sg><abl>:երբուընէ




#! Resources:
#! http://wiki.apertium.org/wiki/Starting_a_new_language_with_HFST#Lexicon
#! http://wiki.apertium.org/wiki/Lttoolbox_and_lexc
#! http://wiki.apertium.org/wiki/Apertium-specific_conventions_for_lexc
#! https://kitwiki.csc.fi/twiki/bin/view/KitWiki/HfstHome
#! https://github.com/hfst/
#! http://www.cis.upenn.edu/~cis639/docs/lexc.html
#! http://wiki.apertium.org/wiki/Hfst




#!!!!!!!!!!!!!!!!!!!!!!!!!!!!!!!!!!!!!!!!!!!!!!!!!!!!!!!!!!!!!!!!!!!!!!!!!!!!!!!
#!!!  M O R P H O T A C T I C S  !!!
#!!!!!!!!!!!!!!!!!!!!!!!!!!!!!!!!!!!!!!!!!!!!!!!!!!!!!!!!!!!!!!!!!!!!!!!!!!!!!!!

# Adpositions from Hagopian grammar

########################################
########################################
########################################
### ADPOSITION PARADIGMS
########################################
########################################
########################################
########################################

# All the adpositions
PATTERNS
TruePreposition
TruePrepositionVary
TruePostposition
TruePostpositionVary
DerivedPostposition
DerivedPostpositionVary
FrozenPreposition
FrozenPrepositionVary
FrozenPostposition
FrozenPostpositionVary

#Declinable postpositions
#Singular առջեւը առջեւս առջեւէն առջեւինը
DeclinablePostposition [<subs>:ին]? NouNinflBoundary NSg0 CaseRegI? (Def|Poss)? 
#Plural առջեւինները
DeclinablePostposition [<subs>:ին] NouNinflBoundary NPlReg CaseRegU? (Def|Poss)? 
#Plural possessive (separate line for instrumental) առջեւնիս առջեւիննիս  առջեւիններնիս
DeclinablePostposition  NouNinflBoundary NSg0  PossPl CaseRegPostPluralPoss Def|Poss
DeclinablePostposition  NouNinflBoundary NSg0  InsReg PossPl  Def|Poss
DeclinablePostposition [<subs>:ին] NouNinflBoundary NSg0|NPlReg  PossPl CaseRegPostPluralPoss Def|Poss
DeclinablePostposition [<subs>:ին] NouNinflBoundary NSg0|NPlReg  InsReg PossPl  Def|Poss




##############
##############
##############
#### Prepositions Pronoun morphemes
##############
##############


### Based on Hagopian 2007 page 368

LEXICON TruePreposition
#Does not decline, always a preposition
ի<pr>:ի
իբր<pr>:իբր
իբրեւ<pr>:իբրեւ
մինչեւ<pr>:մինչեւ
առանց<pr>:առանց
դէպի<pr>:դէպի
ըստ<pr>:ըստ

LEXICON TruePrepositionVary
#True prepositions (doesn't decline) but can sometimes be a postposition
բացի<pr>:բացի
փոխանակ<pr>:փոխանակ
բացի<post>:բացի
փոխանակ<post>:փոխանակ

LEXICON TruePostposition
#Does not decline, always a postposition

ի\ բուն<post>:ի\ բուն
ի\ վար<post>:ի\ վար
ի\ վեր<post>:ի\ վեր
միջեւ<post>:միջեւ
քան<post>:քան
համար<post>:համար
պէս<post>:պէս

LEXICON TruePostpositionVary
#Does not decline, can sometimes be a preposition

համեմատ<post>:համեմատ
հանդէպ<post>:հանդէպ
փոխարէն<post>:փոխարէն
փոխարէն<post><px1sg>:փոխարէնդ
փոխարէն<post><px2sg>:փոխարէնդ

համեմատ<pr>:համեմատ
հանդէպ<pr>:հանդէպ
փոխարէն<pr>:փոխարէն
փոխարէն<pr><px1sg>:փոխարէնդ
փոխարէն<pr><px2sg>:փոխարէնդ



LEXICON DerivedPostposition
#True postpositions, don't decline, derived from nouns or verbs or adjectives
միասին<post>:միասին
տեղը<post><def>:տեղը
տեղը<post><px1sg>:տեղս
տեղը<post><px2sg>:տեղդ
չափ<post>:չափ
անդին<post>:անդին
զատ<post>:զատ
յետոյ<post>:յետոյ
նման<post>:նման
կախ<post>:կախ
մէկտեղ<post>:մէկտեղ

LEXICON DerivedPostpositionVary
#don't decline, derived from nouns or verbs or adjectives, can sometimes be preposition

համաձայն<post>:համաձայն
անկախ<post>:անկախ
աւելի<post>:աւելի
նուազ<post>:նուազ
պակաս<post>:պակաս
հակառակ<post>:հակառակ
վերջ<post>:վերջ

համաձայն<pr>:համաձայն
անկախ<pr>:անկախ
աւելի<pr>:աւելի
նուազ<pr>:նուազ
պակաս<pr>:պակաս
հակառակ<pr>:հակառակ
վերջ<pr>:վերջ

LEXICON FrozenPreposition
#True prepositions, don't decline, frozem from nouns or verbs or adjectives
նկատմամբ<pr>:նկատմամբ
բաղդատած<pr>:բաղդատած
բաղդատմամբ<pr>:բաղդատմամբ
կախեալ<pr>:կախեալ
կախուած<pr>:կախուած
չհաշուած<pr>:չհաշուած  
նկատի\ չառած<pr>:նկատի\ չառած

LEXICON FrozenPrepositionVary
#don't decline, frozen from nouns or verbs or adjectives, can sometimes be postposition

հանդերձ<pr>:հանդերձ
նայած<pr>:նայած
նայելով<pr>:նայելով

հանդերձ<post>:հանդերձ
նայած<post>:նայած
նայելով<post>:նայելով

LEXICON FrozenPostposition
#True postpositions, don't decline, frozem from nouns or verbs or adjectives

դիմաց<post>:դիմաց
դիմաց<post><def>:դիմացը
դիմաց<post><px1sg>:դիմացս
դիմաց<post><px2sg>:դիմացդ
մասին<post><def>:մասին
մասին<post><px1sg>:մասիս
մասին<post><px2sg>:մասիդ

միջոցով<post>:միջոցով
միջոցաւ<post>:միջոցաւ
վերաբերեալ<post>:վերաբերեալ
պատճառով<post>:պատճառով
պատճառաւ<post>:պատճառաւ
առթիւ<post>:առթիւ
չափով<post>:չափով
սկսեալ<post>:սկսեալ
սկսած<post>:սկսած

LEXICON FrozenPostpositionVary
#don't decline, frozen from nouns or verbs or adjectives, can sometimes be preposition
շնորհիւ<post>:շնորհիւ
շնորհիւ<pr>:շնորհիւ

LEXICON DeclinablePostposition
#Take case and plural and substantive
առջեւ<post>:առջեւ
դէմ<post>:դէմ
մէջ<post>:մէջ
վրայ<post>:վրայ
տակ<post>:տակ
քով<post>:քով
մօտ<post>:մօտ
հետ<post>:հետ

# Also include adverbal postpositions
առաջ<post>:առաջ
ատեն<post>:ատեն
ետեւ<post>:ետեւ
ետք<post>:ետք
դուրս<post>:դուրս
վեր<post>:վեր
վերեւ<post>:վերեւ
վար<post>:վար
հեռու<post>:հեռու
շուրջ<post>:շուրջ
մէջտեղ<post>:մէջտեղ
ներս<post>:ներս
ներքեւ<post>:ներքեւ



#TO DO Numerals


#! Resources:
#! http://wiki.apertium.org/wiki/Starting_a_new_language_with_HFST#Lexicon
#! http://wiki.apertium.org/wiki/Lttoolbox_and_lexc
#! http://wiki.apertium.org/wiki/Apertium-specific_conventions_for_lexc
#! https://kitwiki.csc.fi/twiki/bin/view/KitWiki/HfstHome
#! https://github.com/hfst/
#! http://www.cis.upenn.edu/~cis639/docs/lexc.html
#! http://wiki.apertium.org/wiki/Hfst




#!!!!!!!!!!!!!!!!!!!!!!!!!!!!!!!!!!!!!!!!!!!!!!!!!!!!!!!!!!!!!!!!!!!!!!!!!!!!!!!
#!!!  M O R P H O T A C T I C S  !!!
#!!!!!!!!!!!!!!!!!!!!!!!!!!!!!!!!!!!!!!!!!!!!!!!!!!!!!!!!!!!!!!!!!!!!!!!!!!!!!!!


#Unclear if Aor should be tagged as aorist or nothing, because it's sometimes meaningless

#Develop complex tenses with onstraint Grammar TO DO

#TO DO Valency morphology (passive, causative, inchoative)
# Theme-less causatives, maybe tags or columns
# Maybe the nil group shouldnt get a causative version? or cil class
# lexical caus/passives can get their own lexical entry
#via https://wiki.apertium.org/wiki/Word_sense_disambiguation and Lexical Selection

# TO DO use postdix (post-generator) to figure out how to get ci -> c'
#https://wiki.apertium.org/wiki/Post-generator
#Could use post-dix to do indicative too

#TO DO: gbcil is an incomplete paradigm in Boyacioglu but it has more entries in EANC
#TO DO check for paradigm leveling of irregular nil/cil in imperatives to get aorist (EANC)


# TO DO double check defectives
#15 Cil prohibtive, negativ present/imperfect,evid,subj
#15 16 difference in Imperative

#Add exlamation mark for imperative TO DO

#Not sure if participles should count as verbal TO DO
#because they feel verbal, but can also act as nouns/adjectives 


########################################
########################################
########################################
##### VERB paradigms
########################################
########################################
########################################
########################################


#Base of causative is root+th
PATTERN CausBase
VerbRootE VZero ThE 
VerbRootI VZero ThE #I'm just changing -i- to -e- directly
VerbRootA VZero ThA 
InchBase InchEmpty  #<inch> marked by either covert or overt -n-

#This is for lexically listed causatives
CausativeVerbRoot VZero 


#Base of passive is root
PATTERN PassBase
VerbRootE VZero 
VerbRootI VZero 
VerbRootA VZero ThA Aor

CausBase CausPass 
#This is for orthographic variants
CausativeVerbRootOrthographicSchwa VZero CausPass
CausativeVerbRootOrthographicAffr VZero CausOrthographicAffrPass


PassiveVerbRoot  VZero #This is for lexically listed passives

InchBase InchEmpty Aor #Should I care that this will rarely be traversed? TO DO
  

#Base of inchoative is root+th or root
PATTERN InchBase
InchRootTh0 VZero
InchRootThA ThA VZero
InchRootThE ThE VZero

#Infinitival
PATTERN Infinitival
VerbRootE VZero ThE Inf
VerbRootI VZero ThI Inf
VerbRootA VZero ThA Inf

CausBase CausPres ThE Inf
CausativeVerbRootOrthographicSchwa VZero CausOrthographicSchwaPres ThE Inf
CausativeVerbRootOrthographicAffr VZero CausOrthographicAffrPres ThE Inf


PassBase Pass ThI Inf

InchBase InchNasal ThA Inf

#Archaic/obsolete
VerbRootUv VZero ThU Inf # արտահեղուլ 
VerbRootUc VZero ThU Inf # թողուլ 
VerbRootUcanel VZero ThA EmptyNasal ThE Inf  # Dir/LR # ծանուցանել , preferably part of RootE class
VerbRootNulV EmptyNasal VZero ThU Inf # երդնուլ 
VerbRootNulC EmptyNasal VZero ThU Inf # զբօսնուլ

#Irregulars
VerbRootNil EmptyNasal VZero ThI Inf # անցնիլ group from Boyacioglu
VerbRootCilV|VerbRootCilC EmptyAffr VZero ThI Inf # կպչիլ group from Boyacioglu
VerbRootNelNale EmptyNasal VZero ThE Inf #իջնել իջնալ
VerbRootNelNala EmptyNasal VZero ThA Inf 
VerbRootRiseEPres VZero ThE Inf #ելլել ելլալ
VerbRootRiseAPres VZero ThA Inf 
VerbRootCilIlc EmptyAffr VZero ThI Inf 		#դպչիլ դպիլ 
VerbRootCilIli VZero ThI Inf 		 
VerbRootCanLong EmptyNasal VZero ThA Inf #կարենալ, not կրնալ
VerbRootAppear VZero ThI Inf # Defective երեւիլ, only indicative non-perfect, no subj
VerbRootBeLongPres VZero ThA Inf # Irregular ըլլալ
VerbRootComePres VZero ThA Inf # irregular գալ եկայ
VerbRootCry VZero ThA Inf # լալ
VerbRootGivePres VZero ThA Inf # տալ
VerbRootBring VZero ThE Inf # բերել
VerbRootTurnPres VZero ThA Inf # դառնալ
VerbRootTake EmptyNasal VZero ThE Inf # առնել
VerbRootOpenPres VZero ThA Inf # բանալ
VerbRootPutPres VZero ThE Inf # դնել
VerbRootGoPres VZero ThA Inf # երթալ
VerbRootHitPres VZero ThE Inf # զարնել
VerbRootYield VZero ThI Inf # զիջիլ
VerbRootAccept VZero ThI Inf # ընդունիլ
VerbRootDoPres VZero ThE Inf # ընել
VerbRootSay VZero ThE Inf # ըսել
VerbRootSpitOldPres EmptyNasal VZero ThE Inf # թքնել
VerbRootFallPres VZero ThA Inf # իյնալ
VerbRootBite EmptyNasal VZero ThE Inf # խածնել
VerbRootPlay VZero ThA Inf # խաղալ
VerbRootStay VZero ThA Inf # մնալ
VerbRootSit VZero ThI Inf # նստիլ
VerbRootEatPres VZero ThE Inf # ուտել
VerbRootSendPres VZero ThI Inf # տանիլ

PATTERN Indicative
#Verbs with prefix
:Indc IndcSubjStem Indc:
#Including irregular monosylabic verbs that take gu-
:IndcShort IndcSubjBaseMonoStem IndcShort:

#Irregulars that lake prefix 
IndicativeIrregular

PATTERN Subjunctive
IndcSubjStem Subj0
IndcSubjBaseMonoStem Subj0

#irregulars that lack prefix in indicative
SubjunctiveIrregular


PATTERN IndcSubjStem
#Stem is base(root+th) and the agreement, no prefix or mood marking
#present
IndcSubjBase Pres0 PresAgr 
#impefect
IndcSubjBase ImpfAgr 


PATTERN IndcSubjBase
#Base of verb for regular Indicative and Subjunctive (without prefix)
#Base is root till theme vowel
#Present
VerbRootE VZero ThE 
VerbRootI VZero ThI 
VerbRootA VZero ThA 

CausBase CausPres ThE
CausativeVerbRootOrthographicSchwa VZero CausOrthographicSchwaPres ThE
CausativeVerbRootOrthographicAffr VZero CausOrthographicAffrPres ThE


PassBase Pass ThI 

InchBase InchNasal ThA 


VerbRootUv VZero ThU	#Unclear which one is preferred because archaic
VerbRootUv VZero ThE 
VerbRootUcanel VZero ThA EmptyNasal ThE  # Dir/LR

VerbRootNil EmptyNasal VZero ThI 
VerbRootNelNale EmptyNasal VZero ThE
VerbRootNelNala EmptyNasal VZero ThA
VerbRootRiseEPres  VZero ThE
VerbRootRiseAPres  VZero ThA
VerbRootCilIlc EmptyAffr VZero ThI 
VerbRootCilIli VZero ThI 
VerbRootBeLongPres VZero ThA 
VerbRootBring VZero ThE
VerbRootTurnPres VZero ThA
VerbRootTake EmptyNasal VZero ThE
VerbRootOpenPres VZero ThA
VerbRootPutPres VZero ThE
VerbRootGoPres VZero ThA 
VerbRootHitPres VZero ThE 
VerbRootYield VZero ThI 
VerbRootAccept VZero ThI 
VerbRootDoPres VZero ThE
VerbRootSay VZero ThE
VerbRootSpitOldPres EmptyNasal VZero ThE
VerbRootFallPres VZero ThA
VerbRootBite EmptyNasal VZero ThE 
VerbRootPlay VZero ThA
VerbRootStay VZero ThA
VerbRootSit VZero ThI
VerbRootEatPres VZero ThE
VerbRootSendPres VZero ThI


PATTERN IndcSubjBaseMonoStem
#Monosyllabic verbs which take the prefix gu-
#stem is base (root+th) and agr
IndcSubjBaseMono Pres0 PresAgr
IndcSubjBaseMono ImpfAgr 

PATTERN IndcSubjBaseMono
#Monosyllabic verbs which take the prefix gu-
#base is root and theme
VerbRootComePres VZero ThA 
VerbRootCry VZero ThA 
VerbRootGivePres VZero ThA 


PATTERN IndicativeIrregular
# I won't generalize them just ot be safe
#Some of these don't take prefix 
#Some of them don't have any subjunctive form
:Indc VerbRootCilV|VerbRootCilC EmptyAffr VZero ThI Pres0 PresAgr Indc: # երկնչիլ defective
:Indc VerbRootCilV EmptyAffr VZero ThI ImpfAgr Indc: 
VerbRootCanShort EmptyNasal VZero ThA Pres0 PresAgr Indc: 
VerbRootCanShort EmptyNasal VZero ThA ImpfAgr Indc:
:Indc VerbRootAppear VZero ThI Pres0 PresAgr Indc: # երեւիլ defective 
:Indc VerbRootAppear VZero ThI ImpfAgr Indc: #I think Boyacioglu has an error because the -i- stayed -i- here
VerbRootHave VZero ThI Pres0 PresAgr Indc: # ունիմ defective
VerbRootHave VZero ThI ImpfAgr Indc:
VerbRootKnow VZero ThE Pres0 PresAgr Indc: # գիտեմ defectve
VerbRootKnow VZero ThE ImpfAgr Indc:
VerbRootExist VZero ThA Pres0 PresAgr Indc: # կամ defectve
VerbRootExist VZero ThA ImpfAgr Indc: 

#imperfect

#U theme vowels behave haphazardly
#For optional variants, can't determine which is preferred form
:Indc VerbRootUc VZero ThU Pres0 PresAgr Indc: 
:Indc VerbRootUc VZero ThU|ThE ImpfAgr Indc:
:Indc VerbRootNulV EmptyNasal VZero ThU Pres0 PresAgr Indc: 
:Indc VerbRootNulV EmptyNasal VZero ThE ImpfAgr Indc: 
:Indc VerbRootNulC EmptyNasal VZero ThU Pres0 PresAgr Indc: 
:Indc VerbRootNulC EmptyNasal VZero ThE ImpfAgr Indc: 


PATTERN SubjunctiveIrregular
#These have an irregular indicative form that lacks prefix
VerbRootCanShort EmptyNasal VZero ThA Pres0 PresAgr Subj0 #I disagree with Boyacioglu, I have subjunctives
VerbRootCanShort EmptyNasal VZero ThA ImpfAgr Subj0
VerbRootCanLong EmptyNasal VZero ThA Pres0 PresAgr Subj0 
VerbRootCanLong EmptyNasal VZero ThA ImpfAgr Subj0  
VerbRootHave VZero ThI Pres0 PresAgr Subj0  #I disagree with Boyacioglu, I have subjunctives
VerbRootHave VZero ThI ImpfAgr Subj0 
VerbRootKnow VZero ThE Pres0 PresAgr Subj0  #I disagree with Boyacioglu, I have subjunctives
VerbRootKnow VZero ThE ImpfAgr Subj0 
VerbRootBeLongPres VZero ThA Pres0 PresAgr Subj0
VerbRootBeLongPres VZero ThA ImpfAgr Subj0
VerbRootExist VZero ThA Pres0 PresAgr Subj0	#I disagree with Boyacioglu, I have subjunctives
VerbRootExist VZero ThA ImpfAgr Subj0	


 
 #U theme vowels with C-initial segment behave haphazardly
#For optional variants, can't determine which is preferred form in some cases
#I let it overgeneralize the -e- form to negation even though the grammar only shows -u-
VerbRootUc VZero ThU|ThE Pres0 PresAgr Subj0
VerbRootUc VZero ThU|ThE ImpfAgr Subj0
VerbRootNulV EmptyNasal VZero ThU Pres0 PresAgr Subj0
VerbRootNulV EmptyNasal VZero ThU|ThE ImpfAgr Subj0 #Overgeneralize because no negative form, and not clear about -e- in complex tenses
VerbRootNulC EmptyNasal VZero  ThU  Pres0 PresAgr Subj0
VerbRootNulC EmptyNasal VZero  ThE ImpfAgr Subj0



PATTERN Past
#Past
VerbRootE VZero ThE Aor PastPrimAgr Indc0
VerbRootI VZero ThI Aor PastSecAgr Indc0 
VerbRootA VZero ThA Aor PastPrimAgr Indc0 

CausBase CausPast Aor PastPrimAgr Indc0
CausativeVerbRootOrthographicSchwa VZero CausPast Aor PastPrimAgr Indc0
CausativeVerbRootOrthographicAffr VZero CausOrthographicAffrPast Aor PastPrimAgr Indc0


PassBase Pass ThI Aor PastSecAgr Indc0

InchBase InchEmpty Aor PastSecAgr Indc0


VerbRootUv VZero ThU Aor PastPrimAgr Indc0 
VerbRootUc VZero ThU Aor PastPrimAgr Indc0 
VerbRootUc VZero PastPrimAgr Indc0 #   This form can't b negated but I'll let it over-generalize
VerbRootUcanel VZero PastPrimAgr Indc0  # Dir/LR
VerbRootNulV VZero ThU PastSecAgr
VerbRootNulV VZero PastSecAgr
VerbRootNulC EmptyNasal VZero ThE Aor PastPrimAgr #Obsolete so the preference is unknown


VerbRootNil VZero PastSecAgr Indc0
VerbRootCilV|VerbRootCilC VZero PastSecAgr Indc0
VerbRootNelNale|VerbRootNelNala VZero PastSecAgr Indc0
VerbRootRiseEPast|VerbRootRiseAPast VZero PastSecAgr Indc0
VerbRootCilIlc|VerbRootCilIli VZero PastSecAgr Indc0
VerbRootCanShort VZero Aor PastSecAgr Indc0
VerbRootBeLongPast VZero PastSecAgr Indc0
VerbRootComePast VZero PastSecAgr Indc0
VerbRootCry VZero ThA Aor PastSplitAgr Indc0
VerbRootGivePast VZero PastSplitAgr Indc0
VerbRootBring VZero PastSplitAgr Indc0
VerbRootTurnPast VZero PastSecAgr Indc0
VerbRootTake VZero PastSplitAgr Indc0
VerbRootOpenPast VZero PastSplitAgr Indc0
VerbRootPutPast VZero PastSplitAgr Indc0
VerbRootGoPastC VZero ThA Aor PastAgrGoNo3Sg Indc0
VerbRootGoPast3 VZero ThA Aor PastAgrGoYes3Sg Indc0
VerbRootHitPast VZero PastSplitAgr Indc0
VerbRootYield VZero PastSecAgr Indc0
VerbRootAccept VZero ThI Aor PastPrimAgr Indc0 
VerbRootAccept VZero ThI Aor PastSecAgr Indc0 # Dir/LR
VerbRootDoPast VZero PastSplitAgr Indc0
VerbRootSay VZero PastSplitAgr Indc0
VerbRootSpitOldPres VZero PastSecAgr Indc0
VerbRootSpitOldPres VZero PastSplitAgr Indc0 # Dir/LR
VerbRootFallPast VZero PastSecAgr Indc0
VerbRootBite VZero PastSecAgr Indc0
VerbRootBite VZero PastSplitAgr  Indc0 # Dir/LR
VerbRootPlay VZero Aor PastSecAgr Indc0
VerbRootPlay VZero ThA Aor PastPrimAgr Indc0 # Dir/LR
VerbRootStay VZero ThA Aor PastPrimAgr Indc0
VerbRootSit VZero PastSecAgr Indc0
VerbRootSit VZero ThI Aor PastSecAgr  Indc0 # Dir/LR
VerbRootEatPast VZero PastSecAgr Indc0
VerbRootSendPast VZero PastSplitAgr Indc0

PATTERN Imperative
#Optionality is handled via Dir/LR
#Imperatives sg
VerbRootE VZero ThE ImpSg
VerbRootI VZero ThI ImpSg # Dir/LR
VerbRootI VZero ImpSgIR
VerbRootA VZero ThA ImpSg 

PassBase Pass ThI ImpSg # Dir/LR
PassBase Pass ImpSgIR

CausBase CausPast ImpSgR
CausativeVerbRootOrthographicSchwa VZero CausPast ImpSgR
CausativeVerbRootOrthographicAffr VZero CausOrthographicAffrPast ImpSgR


InchBase InchEmpty Aor ImpSgIR

VerbRootUv|VerbRootUc VZero ImpSgInternalMark #Unclear which one is preferred because archaic/obsolete
VerbRootUv|VerbRootUc VZero ThU ImpSgInternalMark
VerbRootUv|VerbRootUc VZero ImpSgUR
VerbRootUcanel VZero ImpSgUR  # Dir/LR
VerbRootNulV VZero ThU ImpSgIR
VerbRootNulC EmptyNasal VZero ThE ImpSg
VerbRootNulC VZero ImpSgIR	#Unclear which one is preferred because archaic/obsolete

VerbRootNil VZero ImpSgIR
VerbRootCilC VZero ImpSgIR
VerbRootCilV VZero ThI ImpSg # Dir/LR
VerbRootCilV VZero ImpSgIR
VerbRootNelNale|VerbRootNelNala VZero ImpSgIR
VerbRootRiseEPast|VerbRootRiseAPast VZero ImpSg # Dir/LR
VerbRootRiseEPast|VerbRootRiseAPast VZero ImpSgIR
VerbRootCilIlc|VerbRootCilIli VZero ThI ImpSg # Dir/LR
VerbRootCilIlc|VerbRootCilIli VZero ImpSgIR
VerbRootCanShort VZero Aor ImpSgIR
VerbRootBeLongPast VZero ImpSgIR
VerbRootComePast VZero ImpSgUR
VerbRootCry VZero ThA :ImpSgInternalMark Aor ImpSgInternalMark: # Force the metathesis because aorist boundary causes problems
VerbRootGivePres VZero ImpSgUR
VerbRootBring VZero ImpSgInternalMark 
VerbRootTurnPast VZero ImpSgIR 
VerbRootTake VZero ImpSgInternalMark 
VerbRootOpenPast VZero ImpSgInternalMark 
VerbRootPutImpSg VZero ImpSgIR 
VerbRootGoPast3 VZero ThA ImpSg
VerbRootHitPast VZero ImpSgInternalMark 
VerbRootYield VZero ThI ImpSg # Dir/LR
VerbRootYield VZero ImpSgIR
VerbRootAccept VZero ThI ImpSg # Dir/LR
VerbRootAccept VZero ImpSgIR
VerbRootDoPast VZero ThE ImpSg
VerbRootSay VZero ThE ImpSg
VerbRootSpitOldPres VZero ThE ImpSg
VerbRootSpitOldPres VZero ImpSgIR # Dir/LR
VerbRootSpitOldImpSg VZero ImpSgInternalMark # Dir/LR
VerbRootFallPast VZero ImpSgIR
VerbRootBite VZero ImpSgInternalMark
VerbRootBite VZero ImpSgIR # Dir/LR
VerbRootPlay VZero Aor ImpSgIR 
VerbRootPlay VZero ThA ImpSg # Dir/LR
VerbRootStay VZero ThA Aor ImpSgIR
VerbRootStay VZero ThA ImpSg # Dir/LR
VerbRootSit VZero ImpSgIR
VerbRootSit VZero ThI ImpSg # Dir/LR
VerbRootEatPast VZero ImpSgInternalMark
VerbRootSendPast VZero ImpSgInternalMark

#Imperatives pl
VerbRootE VZero ThE Aor ImpPl
VerbRootI VZero ThI Aor ImpPl
VerbRootA VZero ThA Aor ImpPl

CausBase CausPast Aor ImpPl
CausativeVerbRootOrthographicSchwa VZero CausPast Aor ImpPl
CausativeVerbRootOrthographicAffr VZero CausOrthographicAffrPast Aor ImpPl

PassBase Pass ThI Aor ImpPl

InchBase InchEmpty Aor ImpPl


VerbRootUv|VerbRootUc VZero ImpPl #Unclear which is preferred
VerbRootUv|VerbRootUc VZero ThE Aor ImpPl
VerbRootUv|VerbRootUc VZero ThU Aor ImpPl
VerbRootUcanel VZero ImpPl  # Dir/LR
VerbRootNulV VZero ThU ImpPl
VerbRootNulC EmptyNasal VZero ThE Aor ImpPl

VerbRootNil VZero ImpPl
VerbRootCilV|VerbRootCilC VZero ImpPl
VerbRootNelNale|VerbRootNelNala VZero ImpPl
VerbRootRiseEPast|VerbRootRiseAPast VZero ImpPl
VerbRootCilIlc|VerbRootCilIli VZero ImpPl
VerbRootCanShort VZero Aor ImpPl
VerbRootBeLongPast VZero ImpPl
VerbRootComePast VZero ImpPl
VerbRootCry VZero ThA Aor   ImpPl
VerbRootGivePast VZero ImpPl
VerbRootBring VZero ImpPl 
VerbRootTurnPast VZero ImpPl 
VerbRootTake VZero ImpPl 
VerbRootOpenPast VZero ImpPl 
VerbRootPutPast VZero ImpPl 
VerbRootGoPastC VZero ThA Aor ImpPl
VerbRootHitPast VZero ImpPl
VerbRootYield VZero ImpPl
VerbRootAccept VZero ThI Aor ImpPl
VerbRootDoPast VZero ImpPl
VerbRootSay VZero ImpPl
VerbRootSpitOldPres VZero ImpPl
VerbRootFallPast VZero ImpPl
VerbRootBite VZero ImpPl
VerbRootPlay VZero Aor ImpPl
VerbRootPlay VZero ThA Aor ImpPl
VerbRootStay VZero ThA Aor ImpPl
VerbRootSit VZero ThI Aor ImpPl
VerbRootSit VZero ImpPl # Dir/LR
VerbRootEatPast VZero ImpPl
VerbRootSendPast VZero ImpPl

PATTERN Prohibitive
#Prohibitives
VerbRootE VZero ThE [<proh>:] ProhAgr
VerbRootI VZero ThI [<proh>:] ProhAgr
VerbRootA VZero ThA [<proh>:] ProhAgr

CausBase CausPres ThE [<proh>:] ProhAgr
CausativeVerbRootOrthographicSchwa VZero CausPres ThE [<proh>:] ProhAgr
CausativeVerbRootOrthographicAffr VZero CausOrthographicAffrPres  ThE [<proh>:] ProhAgr

PassBase Pass ThI [<proh>:] ProhAgr

InchBase InchNasal ThA [<proh>:] ProhAgr

VerbRootUv|VerbRootUc VZero ThU [<proh>:] ProhAgr
#VerbRootUcanel group is defective and lacks prohibitives in Boyacioglu

VerbRootNil EmptyNasal VZero ThI [<proh>:] ProhAgr
#VerbRootCil EmptyAffr VZero ThI [<proh>:] ProhAgr #Need to double this accuracy because Boyacioglu didnt have it
VerbRootNelNale EmptyNasal VZero ThE [<proh>:] ProhAgr
VerbRootNelNala EmptyNasal VZero ThA [<proh>:] ProhAgr
VerbRootRiseEPres VZero ThE [<proh>:] ProhAgr
VerbRootRiseAPres VZero ThA [<proh>:] ProhAgr
VerbRootCilIlc EmptyAffr VZero ThI [<proh>:] ProhAgr 
VerbRootCilIli VZero ThI [<proh>:] ProhAgr 
VerbRootCanLong EmptyNasal VZero ThA [<proh>:] ProhAgr
VerbRootBeLongPres VZero ThA [<proh>:] ProhAgr
VerbRootComePres VZero ThA [<proh>:] ProhAgr
VerbRootCry VZero ThA [<proh>:] ProhAgr
VerbRootGivePres VZero ThA [<proh>:] ProhAgr
VerbRootBring VZero ThE [<proh>:] ProhAgr
VerbRootTurnPres VZero ThA [<proh>:] ProhAgr
VerbRootTake EmptyNasal VZero ThE [<proh>:] ProhAgr 
VerbRootOpenPres VZero ThA [<proh>:] ProhAgr 
VerbRootPutPres VZero ThE [<proh>:] ProhAgr 
VerbRootGoPres VZero ThA [<proh>:] ProhAgr 
VerbRootHitPres VZero ThE [<proh>:] ProhAgr 
VerbRootYield VZero [<proh>:] ProhAgrIrEk 
VerbRootAccept VZero [<proh>:] ProhAgrIrEk 
VerbRootDoPres VZero ThE [<proh>:] ProhAgr 
VerbRootSay VZero ThE [<proh>:] ProhAgr 
VerbRootSpitOldPres EmptyNasal VZero ThE [<proh>:] ProhAgr 
VerbRootFallPres VZero ThA [<proh>:] ProhAgr 
VerbRootBite EmptyNasal VZero ThE [<proh>:] ProhAgr 
VerbRootPlay VZero ThA [<proh>:] ProhAgr 
VerbRootStay VZero ThA [<proh>:] ProhAgr 
VerbRootSit VZero ThI [<proh>:] ProhAgr 
VerbRootEatPres VZero ThE [<proh>:] ProhAgr 
VerbRootSendPres VZero ThI [<proh>:] ProhAgr 

PATTERN SubjectPart
#Subject participle
VerbRootE VZero SubjPart
VerbRootI VZero SubjPart
VerbRootA VZero ThA Aor SubjPart

CausBase CausPres SubjPart
CausativeVerbRootOrthographicSchwa VZero CausPres SubjPart
CausativeVerbRootOrthographicAffr VZero CausOrthographicAffrPres SubjPart

PassBase Pass SubjPart

InchBase InchEmpty Aor SubjPart


VerbRootUv|VerbRootUc VZero SubjPart #Unclear which is preferred because obsolete
VerbRootUv|VerbRootUc VZero ThU Aor SubjPart 
VerbRootUcanel VZero ThA EmptyNasal SubjPart  # Dir/LR
VerbRootNulV VZero ThU SubjPart
VerbRootNulC VZero SubjPart  #Unclear which is preferred because obsolete
VerbRootNulC EmptyNasal VZero SubjPart 

VerbRootNil EmptyNasal VZero SubjPart
#VerbRootCil EmptyAffr VZero SubjPart #not listed in boyacioglu
VerbRootNelNale|VerbRootNelNala EmptyNasal VZero SubjPart
VerbRootRiseEPres|VerbRootRiseAPres VZero SubjPart
VerbRootCilIlc EmptyAffr VZero SubjPart
VerbRootCilIli  VZero SubjPart
VerbRootCanShort Aor VZero SubjPart
VerbRootBeLongPast VZero SubjPart
VerbRootComePast VZero SubjPart
VerbRootCry VZero ThA Aor SubjPart
VerbRootGivePast VZero SubjPart
VerbRootBring VZero SubjPart
VerbRootTurnPast VZero SubjPart
VerbRootTake EmptyNasal VZero SubjPart
VerbRootOpenPast VZero SubjPart
VerbRootPutPres VZero SubjPart
VerbRootGoPastC VZero ThA Aor SubjPart
VerbRootHitPres VZero SubjPart
VerbRootYield VZero SubjPart
VerbRootAccept VZero SubjPart
VerbRootDoPres VZero SubjPart
VerbRootSay VZero SubjPart
VerbRootSpitOldPres EmptyNasal VZero SubjPart
VerbRootFallPast VZero SubjPart
VerbRootBite EmptyNasal VZero SubjPart
VerbRootPlay VZero Aor SubjPart
VerbRootStay VZero ThA Aor SubjPart
VerbRootSit VZero SubjPart
VerbRootEatPres VZero SubjPart
VerbRootSendPres VZero SubjPart

PATTERN PerfectPart
#Perfect participle
VerbRootE VZero PerfPart
VerbRootI VZero PerfPart
VerbRootA VZero ThA Aor PerfPart

CausBase CausPast Aor PerfPart
CausativeVerbRootOrthographicSchwa VZero CausPast Aor PerfPart
CausativeVerbRootOrthographicAffr VZero CausOrthographicAffrPast Aor PerfPart

PassBase Pass PerfPart

InchBase InchEmpty Aor PerfPart


VerbRootUv|VerbRootUc VZero PerfPart #Unclear which is preferred because obsolete
VerbRootUv|VerbRootUc VZero ThU Aor PerfPart 
VerbRootUcanel VZero PerfPart  # Dir/LR
VerbRootNulV VZero ThU PerfPart
VerbRootNulC VZero PerfPart   

VerbRootNil VZero PerfPart
VerbRootCilV|VerbRootCilC VZero PerfPart
VerbRootNelNale|VerbRootNelNala VZero PerfPart
VerbRootRiseEPast|VerbRootRiseAPast VZero PerfPart
VerbRootCilIlc|VerbRootCilIli VZero PerfPart
VerbRootCanShort Aor VZero PerfPart
VerbRootBeLongPast VZero PerfPart
VerbRootComePast VZero PerfPart
VerbRootCry VZero ThA Aor   PerfPart
VerbRootGivePast VZero PerfPart
VerbRootBring VZero PerfPart
VerbRootTurnPast VZero PerfPart
VerbRootTake VZero PerfPart
VerbRootOpenPast VZero PerfPart
VerbRootPutPast VZero PerfPart
VerbRootGoPastC VZero ThA Aor PerfPart
VerbRootHitPast VZero PerfPart
VerbRootYield VZero PerfPart
VerbRootAccept VZero PerfPart
VerbRootDoPast VZero PerfPart
VerbRootSay VZero PerfPart
VerbRootSpitOldPres VZero PerfPart
VerbRootFallPast VZero PerfPart
VerbRootBite VZero PerfPart
VerbRootPlay VZero Aor PerfPart
VerbRootStay VZero ThA Aor PerfPart
VerbRootSit VZero PerfPart
VerbRootEatPast VZero PerfPart
VerbRootSendPast VZero PerfPart

PATTERN EvidentialPart
#Evidential participle
VerbRootE VZero EvidPart
VerbRootI VZero EvidPart
VerbRootA VZero ThA Aor EvidPart

CausBase CausPast Aor EvidPart
CausativeVerbRootOrthographicSchwa VZero CausPast Aor EvidPart
CausativeVerbRootOrthographicAffr VZero CausOrthographicAffrPast Aor EvidPart

PassBase Pass EvidPart

InchBase InchEmpty Aor EvidPart

VerbRootUv|VerbRootUc VZero EvidPart #Unclear which is preferred because obsolete
VerbRootUv|VerbRootUc VZero ThU Aor EvidPart 
VerbRootUcanel VZero EvidPart  # Dir/LR
VerbRootNulV VZero ThU EvidPart
VerbRootNulC VZero ThU EvidPart   


VerbRootNil VZero EvidPart
#VerbRootCil VZero EvidPart #not listed in boyacioglu
VerbRootNelNale|VerbRootNelNala VZero EvidPart
VerbRootRiseEPast|VerbRootRiseAPast VZero EvidPart
VerbRootCilIlc|VerbRootCilIli VZero EvidPart
VerbRootCanShort VZero Aor EvidPart
VerbRootBeLongPast VZero EvidPart
VerbRootComePast VZero EvidPart
VerbRootCry VZero ThA Aor EvidPart
VerbRootGivePast VZero EvidPart
VerbRootBring VZero EvidPart
VerbRootTurnPast VZero EvidPart
VerbRootTake VZero EvidPart
VerbRootOpenPast VZero EvidPart
VerbRootPutPast VZero EvidPart
VerbRootGoPastC VZero ThA Aor EvidPart
VerbRootHitPast VZero EvidPart
VerbRootYield VZero EvidPart
VerbRootAccept VZero EvidPart
VerbRootDoPast VZero EvidPart
VerbRootSay VZero EvidPart
VerbRootSpitOldPres VZero EvidPart
VerbRootFallPast VZero EvidPart
VerbRootBite VZero EvidPart
VerbRootPlay VZero Aor EvidPart
VerbRootStay VZero ThA Aor EvidPart
VerbRootSit VZero EvidPart
VerbRootEatPast VZero EvidPart
VerbRootSendPast VZero EvidPart

PATTERN NegativePart
#Negative participle
#Indicatives (negative)
VerbRootE VZero ThE Pres0|PastImpf0 NegPtcp 
VerbRootI VZero ThI Pres0 NegPtcp 
VerbRootI VZero ThE PastImpf0 NegPtcp #For i->e
VerbRootA VZero ThA Pres0|PastImpf0 NegPtcp 

CausBase CausPres ThE Pres0|PastImpf0 NegPtcp 
CausativeVerbRootOrthographicSchwa VZero CausPres ThE Pres0|PastImpf0 NegPtcp 
CausativeVerbRootOrthographicAffr VZero CausOrthographicAffrPres ThE Pres0|PastImpf0 NegPtcp 

PassBase Pass ThI Pres0 NegPtcp 
PassBase Pass ThE PastImpf0 NegPtcp #For i->e

InchBase InchNasal ThA Pres0|PastImpf0 NegPtcp 

VerbRootUv VZero ThE Pres0|PastImpf0 NegPtcp 
VerbRootUc VZero ThE|ThU Pres0|PastImpf0 NegPtcp 
VerbRootUcanel VZero ThE Pres0|PastImpf0 NegPtcp   # Dir/LR
VerbRootNulV VZero ThU ThE Pres0 NegPtcp 
VerbRootNulC VZero ThE Pres0 NegPtcp 


VerbRootNil EmptyNasal VZero ThI Pres0 NegPtcp 
VerbRootNil EmptyNasal VZero ThE PastImpf0 NegPtcp #For i->e
#VerbRootCil EmptyAffr VZero ThI Pres0 NegPtcp  #not listed in boyacioglu
#VerbRootCil EmptyAffr VZero ThE PastImpf0 NegPtcp #For i->e
VerbRootNelNale EmptyNasal VZero ThE Pres0|PastImpf0 NegPtcp 
VerbRootNelNala EmptyNasal VZero ThA Pres0|PastImpf0 NegPtcp 
VerbRootRiseEPres VZero ThE Pres0|PastImpf0 NegPtcp 
VerbRootRiseAPres  VZero ThA Pres0|PastImpf0 NegPtcp 
VerbRootCilIlc EmptyAffr VZero ThI Pres0 NegPtcp 
VerbRootCilIli VZero ThI Pres0 NegPtcp 
VerbRootCilIlc EmptyAffr VZero ThE PastImpf0 NegPtcp #For i->e
VerbRootCilIli VZero ThE PastImpf0 NegPtcp #For i->e
VerbRootCanShort EmptyNasal VZero ThA Pres0|PastImpf0 NegPtcp 
VerbRootCanLong EmptyNasal VZero ThA Pres0|PastImpf0 NegPtcp 
VerbRootAppear VZero ThI Pres0 NegPtcp 
VerbRootAppear VZero ThE PastImpf0 NegPtcp #For i->e
VerbRootKnow VZero ThE Pres0|PastImpf0 NegPtcp 
VerbRootBeLongPres VZero ThA Pres0|PastImpf0 NegPtcp 
VerbRootComePres VZero ThA Pres0|PastImpf0 NegPtcp 
VerbRootCry VZero ThA Pres0|PastImpf0 NegPtcp 
VerbRootGivePres VZero ThA Pres0|PastImpf0 NegPtcp 
VerbRootBring VZero ThE Pres0|PastImpf0 NegPtcp 
VerbRootTurnPres VZero ThA Pres0|PastImpf0 NegPtcp 
VerbRootTake EmptyNasal VZero ThE Pres0|PastImpf0 NegPtcp 
VerbRootOpenPres VZero ThA Pres0|PastImpf0 NegPtcp 
VerbRootPutPres VZero ThE Pres0|PastImpf0 NegPtcp 
VerbRootGoPres VZero ThA Pres0|PastImpf0 NegPtcp 
VerbRootHitPres VZero ThE Pres0|PastImpf0 NegPtcp 
VerbRootYield VZero ThI Pres0 NegPtcp 
VerbRootYield VZero ThE PastImpf0 NegPtcp #For i->e
VerbRootAccept VZero ThI Pres0 NegPtcp 
VerbRootAccept VZero ThE PastImpf0 NegPtcp #For i->e
VerbRootDoPres VZero ThE Pres0|PastImpf0 NegPtcp 
VerbRootSay VZero ThE Pres0|PastImpf0 NegPtcp 
 VerbRootSpitOldPres VZero ThE Pres0|PastImpf0 NegPtcp 
 VerbRootFallPres VZero ThA Pres0|PastImpf0 NegPtcp 
VerbRootBite EmptyNasal VZero ThE Pres0|PastImpf0 NegPtcp 
VerbRootPlay VZero ThA Pres0|PastImpf0 NegPtcp 
VerbRootStay VZero ThA Pres0|PastImpf0 NegPtcp
VerbRootSit VZero ThI Pres0 NegPtcp 
VerbRootSit VZero ThE PastImpf0 NegPtcp #For i->e
VerbRootEatPres VZero ThE Pres0|PastImpf0 NegPtcp
VerbRootSendPres VZero ThI Pres0 NegPtcp 
VerbRootSendPres VZero ThE PastImpf0 NegPtcp #For i->e
 

PATTERN ProspectivePart #Also called future gerund
Infinitival ProsPtcp

PATTERN FuturePart 
Infinitival FutPtcp

PATTERN NegatedChunks
#whatever verbal paradigms that are negated by just adding the neg- prefix
:Neg Infinitival Neg:
:Neg Subjunctive Neg:
:Neg Past Neg:
:Neg SubjectPart Neg:
:Neg PerfectPart Neg:
:Neg ProspectivePart Neg:
:Neg FuturePart Neg:



#Bucket
PATTERNS
Infinitival
Indicative 
Subjunctive 
Past 
Imperative 
Prohibitive 
SubjectPart
PerfectPart 
EvidentialPart 
ProspectivePart 
FuturePart 
NegativePart
NegatedChunks 


#Bucket

#Auxiliary 
Aux Pres0 PresAgr Indc0
:Neg Aux  Pres0 PresAgr Indc0 Neg:
Aux ImpfAgr Indc0
:Neg Aux  ImpfAgr Indc0 Neg:

#the special ci- auxiliary in negated present indicdative 3sg
SyntheticNegAux3SGI


#Irregulars that have synthetic indicative negative
:Neg VerbRootHave VZero ThI Pres0 PresAgr Indc: Neg: 
:Neg VerbRootHave VZero ThI ImpfAgr Indc: Neg: 
:Neg VerbRootExist VZero ThA Pres0 PresAgr Indc:  Neg:
:Neg VerbRootExist VZero ThA ImpfAgr Indc: Neg: 



#Particles: Future, Prog, Proh
Fut
Prog
Proh



#####################
#####################
###### Verb morphemes 
#####################
#####################

LEXICON Aux # Class 32
է<vaux>:ե

LEXICON SyntheticNegAux3SGI 
<synth_vaux><pres><p3><sg><neg>:չի


LEXICON VZero
<v>:

LEXICON Pres0
<pres>:
LEXICON PastImpf0
<past><impf>:


LEXICON Indc0
<indc>:

LEXICON Subj0
<subj>:


LEXICON ThE
:ե
LEXICON ThI
:ի
LEXICON ThA
:ա{ThAյ}
LEXICON ThU
:ու



LEXICON Inf
<inf>:{լ} #To trigger i->e raising in derived words

#Valency affixes
#Allomorphs of causative
LEXICON CausPres
<caus>:ցն

LEXICON CausPast
<caus>:ցու

LEXICON CausPass
<caus>:ց

#Orthographic variants of causative
LEXICON CausOrthographicSchwaPres
<caus>:ցըն
LEXICON CausOrthographicAffrPres
<caus>:ձն
LEXICON CausOrthographicAffrPast
<caus>:ձու
LEXICON CausOrthographicAffrPass
<caus>:ձ

LEXICON Pass
<pass>:ու

LEXICON InchNasal
<inch>:ն

LEXICON InchEmpty #This is when the inchoative nasal is absent
<inch>:


#Empty affixes
LEXICON EmptyNasal
:ն
LEXICON EmptyAffr
:չ


LEXICON PresAgr
<p1><sg>:մ
<p2><sg>:ս
<p3><sg>:{Pres3SG} #was {է}
<p1><pl>:նք
<p2><pl>:{Pres2PL}ք # was {է}
<p3><pl>:ն

LEXICON ImpfAgr
<past><impf><p1><sg>:{Impf}ի #was {եէ}
<past><impf><p2><sg>:{Impf}իր
<past><impf><p3><sg>:{Impf}ր
<past><impf><p1><pl>:{Impf}ինք
<past><impf><p2><pl>:{Impf}իք
<past><impf><p3><pl>:{Impf}ին

 
LEXICON ProsPtcp
<pros_ptcp>:իք

LEXICON FutPtcp
<fut_ptcp>:ու


LEXICON Aor
<aor>:{Aor}ց #was {ե}

LEXICON PastPrimAgr
<past><pret><p1><sg>:ի
<past><pret><p2><sg>:իր
<past><pret><p3><sg>:
<past><pret><p1><pl>:ինք
<past><pret><p2><pl>:իք
<past><pret><p3><pl>:ին

LEXICON PastSecAgr
<past><pret><p1><sg>:այ
<past><pret><p2><sg>:ար
<past><pret><p3><sg>:աւ
<past><pret><p1><pl>:անք
<past><pret><p2><pl>:աք
<past><pret><p3><pl>:ան

LEXICON PastSplitAgr #For լացի լացաւ
<past><pret><p1><sg>:ի
<past><pret><p2><sg>:իր
<past><pret><p3><sg>:աւ
<past><pret><p1><pl>:ինք
<past><pret><p2><pl>:իք
<past><pret><p3><pl>:ին

LEXICON PastAgrGoNo3Sg #For գացի գնաց
<past><pret><p1><sg>:ի
<past><pret><p2><sg>:իր
<past><pret><p1><pl>:ինք
<past><pret><p2><pl>:իք
<past><pret><p3><pl>:ին
LEXICON PastAgrGoYes3Sg #For գացի գնաց
<past><pret><p3><sg>:


#TO DO add the exclamation punctuation
LEXICON ImpSg
<imp><p2><sg>:{ImpSg}՛ #was {եէ}
LEXICON ImpSgR 
<imp><p2><sg>:՛ր #Don't add the {ImpSg} tag so that don't trigger i->e change
LEXICON ImpSgIR 
<imp><p2><sg>:ի՛ր 
LEXICON ImpSgUR 
<imp><p2><sg>:ո՛ւր 


LEXICON ImpSgInternalMark #Mark is added at end of verb; will later metathesize
<imp><p2><sg>:՛

 
LEXICON ImpPl
<imp><p2><pl>:է՛ք

LEXICON ProhAgr
<p2><sg>:ր
<p2><pl>:{ProhPl}ք #Was {է}

LEXICON ProhAgrIrEk #For մի զիջիր մի զիջէք
<p2><sg>:իր
<p2><pl>:էք 

LEXICON Indc
<indc>:կ{G1}{G2}
LEXICON IndcShort
<indc>:կու\ 


LEXICON Proh
մի՛<pro><proh>:մի՛

LEXICON Prog
կոր<enc><prog>:կոր

LEXICON Fut
պիտի<pro><fut>:պիտի

#Negation-based lexicons
LEXICON NegPtcp
<neg_ptcp>:ր



LEXICON Neg
<neg>:չ

LEXICON SubjPart
<pprs>:ող

LEXICON PerfPart
<perf>:ած

LEXICON EvidPart
<evid>:եր



















###############################
### Lexicon of Verbs

## This is now all imported into the lexicon files
## I keep the lexicon-names here for easier fact-checking

#Simple regular verbs
LEXICON VerbRootE 
երգել:երգ
քաղել:քաղ
ուսուցանել:ուսուցան 
ծանուցանել:ծանուցան

LEXICON VerbRootI
ապրիլ:ապր
խօսիլ:խօս
ուսանիլ:ուսան
սնանիլ:սնան

LEXICON VerbRootA
աղալ:աղ
կարդալ:կարդ

#Derived verbs
LEXICON CausativeVerbRoot
աճեցնել:աճե
մօտեցնել:մօտե

LEXICON CausativeVerbRootOrthographicSchwa
անցընել:ան 
LEXICON CausativeVerbRootOrthographicAffr
դարձնել:դար
վերադարձնել:վերադար



LEXICON PassiveVerbRoot
ածիլուիլ:ածիլ
զզուիլ:զզ


#TO DO Allow a system to add nouns and adjectives
LEXICON InchRootTh0 
ամչնալ:ամչ
նիհարնալ:նիհար
LEXICON InchRootThA
ստանալ:ստ
LEXICON InchRootThE
մօտենալ:մօտ

##############
#Obsolete verbs
LEXICON VerbRootUv
արտահեղուլ:արտահեղ
LEXICON VerbRootUc
թողուլ:թող

LEXICON VerbRootUcanel
#All of its entries are preferably part of class 1 & 2
ուսուցանել:ուսուց 
ծանուցանել:ծանուց 

LEXICON VerbRootNulV
երդնուլ:երդ
LEXICON VerbRootNulC
զբօսնուլ:զբօս


###########
#Irregulars and defective verbs
LEXICON VerbRootNil
անցնիլ:անց
մեռնիլ:մեռ
LEXICON VerbRootCilV
երկնչիլ:երկն
LEXICON VerbRootCilC
կպչիլ:կպ
LEXICON VerbRootNelNale
իջնել:իջ
գտնել:գտ
դպնել:դպ #This verb is also CilIl
LEXICON VerbRootNelNala
իջնալ:իջ
գտնալ:գտ
դպնալ:դպ #This verb is also CilIl
LEXICON VerbRootRiseEPres
ելլել:ելլ
LEXICON VerbRootRiseEPast
ելլել:ել
LEXICON VerbRootRiseAPres
ելլալ:ելլ
LEXICON VerbRootRiseAPast
ելլալ:ել
LEXICON VerbRootCilIlc
դպչիլ:դպ
LEXICON VerbRootCilIli
դպիլ:դպ
LEXICON VerbRootCanShort
կրնամ:կր
LEXICON VerbRootCanLong
կարենալ:կարե
LEXICON VerbRootAppear #Class 28 երեւիլ, has -nal version that's regular
երեւիլ:երեւ
LEXICON VerbRootHave # Class 29 ունիմ, has -enal version that's regular
ունիմ:ուն
LEXICON VerbRootKnow # Class 30 գիտեմ, has -nal version that's regular
գիտեմ:գիտ
LEXICON VerbRootExist # Class 31 կամ 
կամ:կ
LEXICON VerbRootBeLongPres # Class 33 ըլլալ եղայ
ըլլալ:ըլլ
LEXICON VerbRootBeLongPast
ըլլալ:եղ
LEXICON VerbRootComePres # Class 34 գալ եկայ
գալ:գ
LEXICON VerbRootComePast
գալ:եկ
LEXICON VerbRootCry # Class 35 լալ
լալ:լ
LEXICON VerbRootGivePres # Class 36 տալ տուի
տալ:տ
LEXICON VerbRootGivePast
տալ:տու
LEXICON VerbRootBring  #Class 37 38 արտաբերել բերել
բերել:բեր
արտաբերել:արտաբեր
LEXICON VerbRootTurnPres
դառնալ:դառն
անդրադառնալ:անդրադառն
LEXICON VerbRootTurnPast
դառնալ:դարձ
անդրադառնալ:անդրադարձ
LEXICON VerbRootTake
առնել:առ
LEXICON VerbRootOpenPres
բանալ:բան
LEXICON VerbRootOpenPast
բանալ:բաց
LEXICON VerbRootPutPres
դնել:դն
LEXICON VerbRootPutPast
դնել:դր
LEXICON VerbRootPutImpSg
դնել:դ
LEXICON VerbRootGoPres
երթալ:երթ
LEXICON VerbRootGoPastC
երթալ:գ
LEXICON VerbRootGoPast3
երթալ:գն
LEXICON VerbRootHitPres
զարնել:զարն
LEXICON VerbRootHitPast
զարնել:զարկ
LEXICON VerbRootYield # Class 47 զիջիմ զիջայ մի զիջիր մի զիջէք
զիջիլ:զիջ
LEXICON VerbRootAccept # Class 48 ընդունիմ ընդունեցի ընդունեցայ մի ընդունիր մի ընդունէք
ընդունիլ:ընդուն
LEXICON VerbRootDoPres # Class 49 ընել
ընել:ըն
LEXICON VerbRootDoPast # ընել
ընել:ըր
LEXICON VerbRootSay # Class 50 ըսել
ըսել:ըս
LEXICON VerbRootSpitOldPres # Class 51 թքնել
թքնել:թք
LEXICON VerbRootSpitOldImpSg
թքնել:թուք
LEXICON VerbRootFallPres # Class 52 իյնալ
իյնալ:իյն
LEXICON VerbRootFallPast
իյնալ:ինկ
իյնալ:ընկ # Dir/LR
LEXICON VerbRootBite
խածնել:խած
LEXICON VerbRootPlay # Class 54 խաղալ խաղցայ խաղացի
խաղալ:խաղ
LEXICON VerbRootStay # Class 55 մնալ
մնալ:մն
LEXICON VerbRootSit # Class 56 նստիլ
նստիլ:նստ
LEXICON VerbRootEatPres # Class 57 ուտել կերայ
ուտել:ուտ
LEXICON VerbRootEatPast 
ուտել:կեր
LEXICON VerbRootSendPres # Class 58 տանիլ տարաւ
տանիլ:տան
LEXICON VerbRootSendPast
տանիլ:տար

#! Resources:
#! http://wiki.apertium.org/wiki/Starting_a_new_language_with_HFST#Lexicon
#! http://wiki.apertium.org/wiki/Lttoolbox_and_lexc
#! http://wiki.apertium.org/wiki/Apertium-specific_conventions_for_lexc
#! https://kitwiki.csc.fi/twiki/bin/view/KitWiki/HfstHome
#! https://github.com/hfst/
#! http://www.cis.upenn.edu/~cis639/docs/lexc.html
#! http://wiki.apertium.org/wiki/Hfst



##Obsolete verbs
LEXICON VerbRootUv		#Obsolete/Archaic, Class 7 արտահեղուլ
արտահեղուլ:արտահեղ


LEXICON VerbRootUc		#Obsolete/Archaic, Class 8 թողուլ
զեղուլ:զեղ
թողուլ:թող
լեսուլ:լես
հեղուլ:հեղ
յեղուլ:յեղ
յեռուլ:յեռ

LEXICON VerbRootUcanel		#Obsolete/Archaic, Class 11 ուսուցանել and 12 ծանուցանել
 		#All of its entries are preferably part of class 1 & 2
ապացուցանել:ապացուց
ուսուցանել:ուսուց
ծանուցանել:ծանուց
կառուցանել:կառուց
կացուցանել:կացուց
հատուցանել:հատուց
մատուցանել:մատուց
յարուցանել:յարուց
սնուցանել:սնուց

LEXICON VerbRootNulV		#Obsolete/Archaic Class Class 21 երդնուլ
երդնուլ:երդ
ընթեռնուլ:ընթեռ

LEXICON VerbRootNulC		#Obsolete/Archaic Class Class 22 զբօսնուլ
զարթնուլ:զարթ
զբօսնուլ:զբօս
զգածնուլ:զգած
զգեծնուլ:զգեծ
զգենուլ:զգե
զենուլ:զե
հեղձնուլ:հեղձ
յենուլ:յե
ոստնուլ:ոստ
պակնուլ:պակ
պշնուլ:պշ
ջեռնուլ:ջեռ

################################
#### Lexicon of Regular Verbs

##Simple regular verbs
LEXICON VerbRootE 		#Class 1 երգել and 2 քաղել



ագուցել:ագուց
ազատագրել:ազատագր
ազատել:ազատ
ազդարարել:ազդարար
ազդել:ազդ
ածել:ած
ածիլել:ածիլ
ակնարկել:ակնարկ
ակնկալել:ակնկալ
ահաբեկել:ահաբեկ
աղաղակել:աղաղակ
աղանձել:աղանձ
աղաչել:աղաչ
աղարտել:աղարտ
աղաւաղել:աղաւաղ
աղել:աղ
աղերսել:աղերս
աղճատել:աղճատ
աղմկել:աղմկ
աղտոտել:աղտոտ
աղօթել:աղօթ
աճապարել:աճապար
ամբաստանել:ամբաստան
ամբարել:ամբար
ամոքել:ամոք
ամպել:ամպ
ամրապնդել:ամրապնդ
ամփոփել:ամփոփ
այլանդակել:այլանդակ
այպանել:այպան
այրել:այր
այցելել:այցել
անարգել:անարգ
անգոսնել:անգոսն
անդամատել:անդամատ
անթեղել:անթեղ
անիծել:անիծ
անձնաւորել:անձնաւոր
անձրեւել:անձրեւ
անճիտել:անճիտ
անուանարկել:անուանարկ
անուանել:անուան
անպատուել:անպատու
անջատել:անջատ
անտեսել:անտես
աշակերտել:աշակերտ
աշխարել:աշխար
ապազինել:ապազին
ապականել:ապական
ապահովագրել:ապահովագր
ապահովել:ապահով
ապաշխարել:ապաշխար
ապացուցել:ապացուց
ապխտել:ապխտ
ապսպրել:ապսպր
ապտակել:ապտակ
առաջադրել:առաջադր
առաջարկել:առաջարկ
առարկել:առարկ
առաքել:առաք
առեւանգել:առեւանգ
առթել:առթ
առինքնել:առինքն
առկախել:առկախ
ասեղագործել:ասեղագործ
ասպատակել:ասպատակ
աստիճանազրկել:աստիճանազր
ատել:ատ
արածել:արած
արաջնորդել:արաջնորդ
արատաւորել:արատաւոր
արգասաւորել:արգասաւոր
արգելակել:արգելակ
արգելափակել:արգելափակ
արգիլել:արգիլ
արդիւնաւորել:արդիւնաւոր
արդուկել:արդուկ
արժեզրկել:արժեզրկ
արժել:արժ
արժեւորել:արժեւոր
արժէքազրկել:արժէքազրկ
արժէքաւորել:արժէքաւոր
արիւնել:արիւն
արծարծել:արծարծ
արծնել:արծն
արհամարհել:արհամարհ
արձագանգել:արձագանգ
արձակել:արձակ
արձանագրել:արձանագր
արշաւել:արշաւ
արտագծել:արտագծ
արտագրել:արտագր
արտադրել:արտադր
արտածել:արտած
արտահանել:արտահան
արտայայտել:արտայայտ
արտաշնչել:արտաշնչ
արտասանել:արտասան
արտասուել:արտասու
արտատպել:արտատպ
արտաքսել:արտաքս
արտօնել:արտօն
աւաղել:աւաղ
աւանդել:աւանդ
աւարել:աւար
աւարտել:աւարտ
աւետել:աւետ
աւերել:աւեր
աւրել:աւր
աքացել:աքաց
աքսորել:աքսոր
եզերել:եզեր
եզրափակել:եզրափակ
եղանակաւորել:եղանակաւոր
եղանակել:եղանակ
եղծանել:եղծան
եղծել:եղծ
ենթադրել:ենթադր
ենթարկել:ենթարկ
եպերել:եպեր
երազել:երազ
երաշխաւորել:երաշխաւոր
երապատկել:երապատկ
երգել:երգ
երեւակայել:երեւակայ
երեքնել:երեքն
երթեւեկել:երթեւեկ
երկախօսել:երկախօս
երկարաձգել:երկարաձգ
երկարել:երկար
երկնել:երկն
երկպառակել:երկպառակ
երկրորդել:երկրորդ
երկրպագել:երկրպագ
երկփեղկել:երկփեղկ
երնել:երն
երփնել:երփն
եփել:եփ
էջադրել:էջադր
ըմբերանել:ըմբերան
ըմբոշխնել:ըմբոշխն
ըմբռնել:ըմբռն
ըմպել:ըմպ
ընդառաջել:ընդառաջ
ընդարձակել:ընդարձակ
ընդգծել:ընդգծ
ընդգրկել:ընդգրկ
ընդդիմաբանել:ընդդիմաբան
ընդդիմախօսել:ընդդիմախօս
ընդելուզել:ընդելուզ
ընդլայնել:ընդլայն
ընդհատել:ընդհատ
ընդմիջել:ընդմիջ
ընդոտնել:ընդոտն
ընդօրինակել:ընդօրինակ
ընթեռնել:ընթեռն
ընթերցել:ընթերց
ընթրել:ընթր
ընծայել:ընծայ
ընկլուզել:ընկլուզ
ընկղմել:ընկղմ
ընկճել:ընկճ
ընձեռել:ընձեռ
ընձիւղել:ընձիւղ
ընտրել:ընտր
իմաստաւորել:իմաստաւոր
իշխել:իշխ
իրագործել:իրագործ
իւղել:իւղ
իւղոտել:իւղոտ
ուզել:ուզ
ուխտել:ուխտ
ուղարկել:ուղարկ
ուղեւորել:ուղեւոր
ուղղագրել:ուղղագր
ուղղել:ուղղ
ունկնդրել:ունկնդր
ուսել:ուս
ուսումնասիրել:ուսումնասիր
ուրդել:ուրդ
ուրուագծել:ուրուագծ
ուրուագրել:ուրուագր
օգնել:օգն
օգտագործել:օգտագործ
օգտել:օգտ
օժանդակել:օժանդակ
օժտել:օժտ
օծանել:օծան
օծել:օծ
օղակել:օղակ
օճառել:օճառ
օսլայել:օսլայ
օտարել:օտար
օրինադրել:օրինադր
օրինակել:օրինակ
օրհնաբանել:օրհնաբան
օրհնել:օրհն
օրհներգել:օրհներգ
օրօրել:օրօր
բաբախել:բաբախ
բազմապատկել:բազմապատկ
բաժանորդագրել:բաժանորդագր
բաժնել:բաժն
բախել:բախ
բաղադրել:բաղադր
բաղդատել:բաղդատ
բամբասել:բամբաս
բանադրել:բանադր
բանաձեւել:բանաձեւ
բանսարկել:բանսարկ
բանտարկել:բանտարկ
բաշխել:բաշխ
բառաչել:բառաչ
բասրել:բասր
բարբանջել:բարբանջ
բարդել:բարդ
բարեբանել:բարեբան
բարեզարդել:բարեզարդ
բարելաւել:բարելաւ
բարեխառնել:բարեխառն
բարեխօսել:բարեխօս
բարեկարգել:բարեկարգ
բարեմաղթել:բարեմաղթ
բարենորոգել:բարենորոգ
բարեւել:բարեւ
բարձել:բարձ
բարւոքել:բարւոք
բացականչել:բացականչ
բացայայտել:բացայայտ
բացասել:բացաս
բացատրել:բացատր
բաւարարել:բաւարար
բաւել:բաւ
բեկանել:բեկան
բեկել:բեկ
բեղմնաւորել:բեղմնաւոր
բեմադրել:բեմադր
բեռնաւորել:բեռնաւոր
բեւեռել:բեւեռ
բզքտել:բզքտ
բժշկել:բժշկ
բնաջնջել:բնաջնջ
բնորոշել:բնորոշ
բնութագրել:բնութագր
բոլորել:բոլոր
բոհրել:բոհր
բողոքել:բողոք
բովանդակել:բովանդակ
բորբոքել:բորբոք
բուժել:բուժ
բուրել:բուր
բռել:բռ
բռնաբարել:բռնաբար
բռնագրաւել:բռնագրաւ
բռնադատել:բռնադատ
բռնել:բռն
բռնցքահարել:բռնցքահար
բրդել:բրդ
բրել:բր
բօթել:բօթ
գալարել:գալար
գահազրկել:գահազրկ
գահակալել:գահակալ
գահավիժել:գահավիժ
գաղթել:գաղթ
գաճել:գաճ
գամել:գամ
գայթակղել:գայթակղ
գայթել:գայթ
գանակոծել:գանակոծ
գանահարել:գանահար
գանել:գան
գանձել:գանձ
գգուել:գգու
գեղագրել:գեղագր
գեղազարդել:գեղազարդ
գեղգեղել:գեղգեղ
գերագնահատել:գերագնահատ
գերադասել:գերադաս
գերազանցել:գերազանց
գերել:գեր
գերեվարել:գերեվար
գերծել:գերծ
գերփել:գերփ
գզգզել:գզգզ
գզել:գզ
գիշատել:գիշատ
գիշերել:գիշեր
գլել:գլ
գլխատել:գլխատ
գլխաւորել:գլխաւոր
գլորել:գլոր
գլտորել:գլտոր
գծագրել:գծագր
գծել:գծ
գճել:գճ
գնահատել:գնահատ
գնդակահարել:գնդակահար
գնել:գն
գոհաբանել:գոհաբան
գոչել:գոչ
գովաբանել:գովաբան
գովել:գով
գործադրել:գործադր
գործածել:գործած
գործել:գործ
գոցել:գոց
գուժել:գուժ
գումարել:գումար
գուշակել:գուշակ
գրանցել:գրանց
գրաւագրել:գրաւագր
գրաւել:գրաւ
գրաքննել:գրաքնն
գրգռել:գրգռ
գրել:գր
գրկել:գրկ
գրոհել:գրոհ
գրպանել:գրպան
գօտեպնդել:գօտեպնդ
գօտեւորել:գօտեւոր
դակել:դակ
դայլայլել:դայլայլ
դանակահարել:դանակահար
դանդաչել:դանդաչ
դաշնաւորել:դաշնաւոր
դաշունել:դաշուն
դասախօսել:դասախօս
դասակարգել:դասակարգ
դասաւանդել:դասաւանդ
դասաւորել:դասաւոր
դասել:դաս
դաստիարակել:դաստիարակ
դատապարտել:դատապարտ
դատարկել:դատարկ
դատափետել:դատափետ
դատել:դատ
դարբնել:դարբն
դարմանել:դարման
դարովել:դարով
դաւադրել:դաւադր
դաւաճանել:դաւաճան
դաւել:դաւ
դափել:դափ
դեղել:դեղ
դիազննել:դիազնն
դիահերձել:դիահերձ
դիել:դի
դիզել:դիզ
դիմագրաւել:դիմագրաւ
դիմադարձել:դիմադարձ
դիմադրել:դիմադր
դիմակազերծել:դիմակազերծ
դիմաւորել:դիմաւոր
դիմել:դիմ
դիտել:դիտ
դիւթել:դիւթ
դղրդել:դղրդ
դողդոջել:դողդոջ
դոփել:դոփ
դրդել:դրդ
դրժել:դրժ
դրոշմել:դրոշմ
դրուատել:դրուատ
դրսեւորել:դրսեւոր
դրօշազարդել:դրօշազարդ
զանազանել:զանազան
զանգահարել:զանգահար
զանգել:զանգ
զառածել:զառած
զառանցել:զառանց
զատել:զատ
զարդանկարել:զարդանկար
զարդարել:զարդար
զգայռել:զգայռ
զգեստաւորել:զգեստաւոր
զգետնել:զգետն
զգլխել:զգլխ
զեկուցել:զեկուց
զեղել:զեղ
զեղծել:զեղծ
զեղչել:զեղչ
զենել:զեն
զետեղել:զետեղ
զերծել:զերծ
զինաթափել:զինաթափ
զինել:զին
զինուորագրել:զինուորագր
զմռսել:զմռս
զննել:զնն
զոհել:զոհ
զուգադրել:զուգադր
զուգակշռել:զուգակշռ
զուգակցել:զուգակց
զուգաւորել:զուգաւոր
զուգել:զուգ
զուգորդել:զուգորդ
զսպել:զսպ
զտել:զտ
զրաբանել:զրաբան
զրահաւորել:զրահաւոր
զրահել:զրահ
զրաւել:զրաւ
զրկել:զրկ
զրուցատրել:զրուցատր
զրուցել:զրուց
զրպարտել:զրպարտ
զօդել:զօդ
զօշաքաղել:զօշաքաղ
զօրել:զօր
թագադրել:թագադր
թագաւորել:թագաւոր
թաթախել:թաթախ
թաթաւել:թաթաւ
թաթխել:թաթխ
թալանել:թալան
թալլել:թալլ
թախանձել:թախանձ
թակարդել:թակարդ
թակել:թակ
թաղել:թաղ
թամբել:թամբ
թանչել:թանչ
թառանչել:թառանչ
թասել:թաս
թարգմանել:թարգման
թարթափել:թարթափ
թարթել:թարթ
թաւալել:թաւալ
թափահարել:թափահար
թափանցել:թափանց
թափել:թափ
թելադրել:թելադր
թերագնահատել:թերագնահատ
թերթել:թերթ
թեւածել:թեւած
թեւակոխել:թեւակոխ
թեւարկել:թեւարկ
թեւել:թեւ
թեքել:թեք
թիավարել:թիավար
թլփատել:թլփատ
թխել:թխ
թխմել:թխմ
թխսել:թխս
թղթատել:թղթատ
թմբկահարել:թմբկահար
թողլքել:թողլք
թոյլատրել:թոյլատր
թոպահարել:թոպահար
թոպել:թոպ
թովել:թով
թորել:թոր
թուագրել:թուագր
թուարկել:թուարկ
թուել:թու
թունաւորել:թունաւոր
թռչկոտել:թռչկոտ
թրատել:թրատ
թրծել:թրծ
թրմել:թրմ
թրջել:թրջ
թքել:թք
թօթափել:թօթափ
թօթուել:թօթու
ժահահոտել:ժահահոտ
ժամադրել:ժամադր
ժամանել:ժաման
ժայթքել:ժայթք
ժառանգազրկել:ժառանգազրկ
ժառանգել:ժառանգ
ժխտել:ժխտ
ժողովել:ժողով
ժողվել:ժողվ
ժտել:ժտ
լակել:լակ
լայնել:լայն
լարել:լար
լափել:լափ
լափլիզել:լափլիզ
լզել:լզ
լզուըռտել:լզուըռտ
լիազօրել:լիազօր
լիզել:լիզ
լլկել:լլկ
լծել:լծ
լծորդել:լծորդ
լղրճել:լղրճ
լմել:լմ
լնդել:լնդ
լոլոզել:լոլոզ
լուել:լու
լուծել:լուծ
լուսաբանել:լուսաբան
լուսազարդել:լուսազարդ
լուսանկարել:լուսանկար
լուսաւորել:լուսաւոր
լուսնել:լուսն
լպրծել:լպրծ
լռել:լռ
լսել:լս
լրտեսել:լրտես
լփռտել:լփռտ
լքել:լք
խաբել:խաբ
խազել:խազ
խաթարել:խաթար
խախալել:խախալ
խախանջել:խախանջ
խախտել:խախտ
խահագործել:խահագործ
խաղաղել:խաղաղ
խայթել:խայթ
խայտառակել:խայտառակ
խանգարել:խանգար
խանդավառել:խանդավառ
խանծել:խանծ
խանձել:խանձ
խանչել:խանչ
խաշել:խաշ
խաչակնքել:խաչակնք
խաչաձեւել:խաչաձեւ
խաչել:խաչ
խառատել:խառատ
խառել:խառ
խառնակել:խառնակ
խառնել:խառն
խարազանել:խարազան
խարանել:խարան
խարբալել:խարբալ
խարդախել:խարդախ
խարել:խար
խարխափել:խարխափ
խարխլել:խարխլ
խարկել:խարկ
խարշափել:խարշափ
խարսխել:խարսխ
խարտել:խարտ
խափանել:խափան
խեթել:խեթ
խեթկել:խեթկ
խեղաթիւրել:խեղաթիւր
խեղդել:խեղդ
խեղել:խեղ
խզել:խզ
խթանել:խթան
խթել:խթ
խիզախել:խիզախ
խլել:խլ
խլրտել:խլրտ
խխնջել:խխնջ
խծբծել:խծբծ
խճողել:խճող
խմբագրել:խմբագր
խմբաւորել:խմբաւոր
խմբել:խմբ
խմել:խմ
խմորել:խմոր
խնամել:խնամ
խնայել:խնայ
խնդրել:խնդր
խնկարկել:խնկարկ
խնկել:խնկ
խնջել:խնջ
խոզանակել:խոզանակ
խոթել:խոթ
խոխոջել:խոխոջ
խողխողել:խողխող
խոնարհել:խոնարհ
խոշտանգել:խոշտանգ
խոպոպել:խոպոպ
խոռել:խոռ
խոտել:խոտ
խորաչափել:խորաչափ
խորել:խոր
խորխատել:խորխատ
խորհրդածել:խորհրդած
խորհրդանշել:խորհրդանշ
խորշոմել:խորշոմ
խորովել:խորով
խորտակել:խորտակ
խոցել:խոց
խոցոտել:խոցոտ
խուզարկել:խուզարկ
խուզել:խուզ
խուժել:խուժ
խուսել:խուս
խուրտել:խուրտ
խռնել:խռն
խռովել:խռով
խտղտել:խտղտ
խտրել:խտր
խրախուսել:խրախուս
խրատել:խրատ
խրել:խր
խրխնջել:խրխնջ
խցանել:խցան
խցել:խց
խփել:խփ
ծալել:ծալ
ծալլել:ծալլ
ծախել:ծախ
ծածկել:ծածկ
ծականշել:ծականշ
ծակել:ծակ
ծակծկել:ծակծկ
ծակոտել:ծակոտ
ծաղկազարդել:ծաղկազարդ
ծաղկել:ծաղկ
ծաղրել:ծաղր
ծամածռել:ծամածռ
ծամել:ծամ
ծամծմել:ծամծմ
ծայրատել:ծայրատ
ծանակել:ծանակ
ծանուցել:ծանուց
ծանրաբեռնել:ծանրաբեռն
ծանօթագրել:ծանօթագր
ծառազարդել:ծառազարդ
ծառայել:ծառայ
ծարիրել:ծարիր
ծարուրել:ծարուր
ծաւալել:ծաւալ
ծափահարել:ծափահար
ծափել:ծափ
ծեթեւեթել:ծեթեւեթ
ծեծել:ծեծ
ծեփել:ծեփ
ծեքել:ծեք
ծխել:ծխ
ծխոտել:ծխոտ
ծծել:ծծ
ծնրադրել:ծնրադր
ծոմել:ծոմ
ծուատել:ծուատ
ծպտել:ծպտ
ծռել:ծռ
ծրագրել:ծրագր
ծրարել:ծրար
ծրտել:ծրտ
կազդուրել:կազդուր
կազմալուծել:կազմալուծ
կազմակերպել:կազմակերպ
կազմաւորել:կազմաւոր
կազմել:կազմ
կալանաւորել:կալանաւոր
կալանդել:կալանդ
կալանել:կալան
կալսել:կալս
կախակայել:կախակայ
կախարդել:կախարդ
կախել:կախ
կակազել:կակազ
կահաւորել:կահաւոր
կաղապարել:կաղապար
կաղկանձել:կաղկանձ
կամրջել:կամրջ
կայթել:կայթ
կայտռել:կայտռ
կանգնել:կանգն
կանխարգիլել:կանխարգիլ
կանխել:կանխ
կանոնադրել:կանոնադր
կանոնաւորել:կանոնաւոր
կանչել:կանչ
կանչուըռտել:կանչուըռտ
կաշառել:կաշառ
կաշկանդել:կաշկանդ
կապել:կապ
կապկել:կապկ
կապտել:կապտ
կառանել:կառան
կառաչել:կառաչ
կառավարել:կառավար
կառափել:կառափ
կառուցել:կառուց
կատակել:կատակ
կատարել:կատար
կատարելագործել:կատարելագործ
կարգադրել:կարգադր
կարգաւորել:կարգաւոր
կարգել:կարգ
կարել:կար
կարթել:կարթ
կարժել:կարժ
կարծել:կարծ
կարկաչել:կարկաչ
կարկառել:կարկառ
կարկատել:կարկատ
կարկափել:կարկափ
կարկել:կարկ
կարկտել:կարկտ
կարկտնել:կարկտն
կարճել:կարճ
կացինահարել:կացինահար
կափարել:կափար
կափկափել:կափկափ
կաքաւել:կաքաւ
կեղեքել:կեղեք
կեղծել:կեղծ
կեղուել:կեղու
կեղտոտել:կեղտոտ
կենդանագրել:կենդանագր
կերակրել:կերակր
կերպարանափոխել:կերպարանափոխ
կերտել:կերտ
կէտադրել:կէտադր
կէտկիտել:կէտկիտ
կթել:կթ
կիզել:կիզ
կիսել:կիս
կիրառել:կիրառ
կիրարկել:կիրարկ
կլայեկել:կլայեկ
կլլել:կլլ
կծել:կծ
կծկել:կծկ
կղպել:կղպ
կճել:կճ
կճռտել:կճռտ
կնճռոտել:կնճռոտ
կնքել:կնք
կշռադատել:կշռադատ
կշռել:կշռ
կշտամբել:կշտամբ
կոթողել:կոթող
կոխել:կոխ
կոխկռտել:կոխկռտ
կոծել:կոծ
կոկել:կոկ
կոկոզաբանել:կոկոզաբան
կոճկել:կոճկ
կոճոպել:կոճոպ
կոնծել:կոնծ
կոշկոճել:կոշկոճ
կոչել:կոչ
կոտորակել:կոտորակ
կոտորել:կոտոր
կոտրել:կոտր
կոտրտել:կոտրտ
կործանել:կործան
կործել:կործ
կորչել:կորչ
կուտակել:կուտակ
կուտել:կուտ
կոփել:կոփ
կպրապատել:կպրապատ
կռահել:կռահ
կռանահարել:կռանահար
կռանել:կռան
կռել:կռ
կռճտել:կռճտ
կռնչել:կռնչ
կռփահարել:կռփահար
կռփել:կռփ
կսմթել:կսմթ
կտակել:կտակ
կտել:կտ
կտտել:կտտ
կտրատել:կտրատ
կտրել:կտր
կտցահարել:կտցահար
կտցել:կտց
կրակել:կրակ
կրել:կր
կրթել:կրթ
կրծել:կրծ
կրկնաբանել:կրկնաբան
կրկնապատկել:կրկնապատկ
կրկնել:կրկն
կրկջել:կրկջ
կրկտել:կրկտ
կրճատել:կրճատ
կրճտել:կրճտ
կրտել:կրտ
կցել:կց
կցորդել:կցորդ
կքել:կք
հալածել:հալած
հալել:հալ
հակադարձել:հակադարձ
հակադրել:հակադր
հակազդել:հակազդ
հակակշռել:հակակշռ
հակաճառել:հակաճառ
հականեխել:հականեխ
հակել:հակ
հաղորդել:հաղորդ
հաճել:հաճ
համադասել:համադաս
համադրել:համադր
համախմբել:համախմբ
համակարգել:համակարգ
համակել:համակ
համապատասխանել:համապատասխան
համաջնջել:համաջնջ
համառօտել:համառօտ
համասփռել:համասփռ
համարել:համար
համբերել:համբեր
համեմատել:համեմատ
համեմել:համեմ
համետել:համետ
համոզել:համոզ
համտեսել:համտես
համրել:համր
հայթայթել:հայթայթ
հայհոյել:հայհոյ
հայցել:հայց
հանգանակել:հանգանակ
հանգուցել:հանգուց
հանգրիճել:հանգրիճ
հանդերձաւորել:հանդերձաւոր
հանդերձել:հանդերձ
հանդիսադրել:հանդիսադր
հանդուրժել:հանդուրժ
հանել:հան
հաշմել:հաշմ
հաշուել:հաշու
հաչել:հաչ
հաջել:հաջ
հառաչել:հառաչ
հաստատել:հաստատ
հաստել:հաստ
հասցէագրել:հասցէագր
հատել:հատ
հատուցել:հատուց
հարթել:հարթ
հարիւրապատկել:հարիւրապատկ
հարկադրել:հարկադր
հարուածել:հարուած
հարստահարել:հարստահար
հարցադրել:հարցադր
հարցապնդել:հարցապնդ
հարցաքննել:հարցաքնն
հաւաստել:հաւաստ
հաւաքել:հաւաք
հեգել:հեգ
հեգնել:հեգն
հեծել:հեծ
հեծեծել:հեծեծ
հեղել:հեղ
հեղեղել:հեղեղ
հեղձել:հեղձ
հեղուսել:հեղուս
հեռագրել:հեռագր
հեռախօսել:հեռախօս
հեռաձայնել:հեռաձայն
հեստել:հեստ
հետազօտել:հետազօտ
հետախուզել:հետախուզ
հետապնդել:հետապնդ
հետաքննել:հետաքնն
հետաքրքրել:հետաքրքր
հերկել:հերկ
հերձատել:հերձատ
հերձել:հերձ
հերքել:հերք
հիմնադրել:հիմնադր
հիմնաւորել:հիմնաւոր
հինել:հին
հիւսել:հիւս
հիւրասիրել:հիւրասիր
հիւրընկալել:հիւրընկալ
հծծել:հծծ
հմայել:հմայ
հնարել:հնար
հնգապատկել:հնգապատկ
հնձել:հնձ
հնչել:հնչ
հոլովել:հոլով
հոսել:հոս
հովահարել:հովահար
հովանաւորել:հովանաւոր
հովել:հով
հովուել:հովու
հոտոտել:հոտոտ
հորդել:հորդ
հունաւորել:հունաւոր
հռչակել:հռչակ
հսկել:հսկ
հրահանգել:հրահանգ
հրահրել:հրահր
հրամայել:հրամայ
հրապարակել:հրապարակ
հրապուրել:հրապուր
հրատարակել:հրատարակ
հրաւիրել:հրաւիր
հրդեհել:հրդեհ
հրել:հր
հրետակոծել:հրետակոծ
հրիտակել:հրիտակ
հրկիզել:հրկիզ
հրմշտկել:հրմշտկ
հօտել:հօտ
ձաբռտել:ձաբռտ
ձաղել:ձաղ
ձաղկել:ձաղկ
ձայնագրել:ձայնագր
ձայնասփռել:ձայնասփռ
ձայնել:ձայն
ձգել:ձգ
ձգձգել:ձգձգ
ձեռնադրել:ձեռնադր
ձեռնարկել:ձեռնարկ
ձեռնել:ձեռն
ձերբազատել:ձերբազատ
ձերբակալել:ձերբակալ
ձեւազերծել:ձեւազերծ
ձեւակերպել:ձեւակերպ
ձեւափոխել:ձեւափոխ
ձեւել:ձեւ
ձիավարել:ձիավար
ձիւթապատել:ձիւթապատ
ձիւնել:ձիւն
ձմերել:ձմեր
ձողանշել:ձողանշ
ձողաչափել:ձողաչափ
ձորձապատել:ձորձապատ
ձուլել:ձուլ
ձօնել:ձօն
ղեկավարել:ղեկավար
ղրկել:ղրկ
ղօղանջել:ղօղանջ
ճախրել:ճախր
ճաճանչել:ճաճանչ
ճամբել:ճամբ
ճամբորդել:ճամբորդ
ճանկել:ճանկ
ճանկռտել:ճանկռտ
ճաշակել:ճաշակ
ճաշել:ճաշ
ճառագայթել:ճառագայթ
ճառախօսել:ճառախօս
ճառել:ճառ
ճարել:ճար
ճարպոտել:ճարպոտ
ճեղքել:ճեղք
ճեմել:ճեմ
ճեպել:ճեպ
ճզմել:ճզմ
ճկել:ճկ
ճղել:ճղ
ճմլել:ճմլ
ճմռթկել:ճմռթկ
ճնկել:ճնկ
ճնշել:ճնշ
ճշգրտել:ճշգրտ
ճշդել:ճշդ
ճշմարտել:ճշմարտ
ճռնչել:ճռնչ
ճռուողել:ճռուող
ճօճել:ճօճ
մագլել:մագլ
մալակոնել:մալակոն
մալել:մալ
մակագրել:մակագր
մակածել:մակած
մակաղել:մակաղ
մակարդել:մակարդ
մաղել:մաղ
մաղթել:մաղթ
մայել:մայ
մանել:ման
մանրամասնել:մանրամասն
մանրել:մանր
մաշել:մաշ
մասնատել:մասնատ
մասնաւորել:մասնաւոր
մատակարարել:մատակարար
մատնահարել:մատնահար
մատնանշել:մատնանշ
մատնել:մատն
մատուցել:մատուց
մատռուակել:մատռուակ
մարել:մար
մարզել:մարզ
մարձել:մարձ
մարմնաւորել:մարմնաւոր
մարսել:մարս
մաքսահանել:մաքսահան
մաքրագործել:մաքրագործ
մաքրել:մաքր
մեծաբանել:մեծաբան
մեծարել:մեծար
մեկնաբանել:մեկնաբան
մեկնել:մեկն
մեղադրել:մեղադր
մեղանչել:մեղանչ
մեղմել:մեղմ
մենախօսել:մենախօս
մեներգել:մեներգ
մերել:մեր
մերժել:մերժ
մզել:մզ
մէկտեղել:մէկտեղ
մթագնել:մթագն
մթերել:մթեր
մթնել:մթն
միացուլել:միացուլ
միաւորել:միաւոր
միզել:միզ
միջադրել:միջադր
միջամտել:միջամտ
միջնորդել:միջնորդ
մլաւել:մլաւ
մխել:մխ
մխիթարել:մխիթար
մխտել:մխտ
մխրճել:մխրճ
մկրատել:մկրատ
մկրտել:մկրտ
մղել:մղ
մնչել:մնչ
մշակել:մշակ
մշտել:մշտ
մոգել:մոգ
մոլորել:մոլոր
մորթազերծել:մորթազերծ
մորթել:մորթ
մոցել:մոց
մուծել:մուծ
մռնչել:մռնչ
մսխել:մսխ
մտադրել:մտադր
մտածել:մտած
մտահոգել:մտահոգ
մտատանջել:մտատանջ
մտրակել:մտրակ
մրափել:մրափ
մրկել:մրկ
մրճահարել:մրճահար
մրճոտել:մրճոտ
մրմնջել:մրմնջ
մրոտել:մրոտ
յաղթահարել:յաղթահար
յաղթանակել:յաղթանակ
յաղթել:յաղթ
յաճախել:յաճախ
յայտարարել:յայտարար
յայտնել:յայտն
յանդիմանել:յանդիման
յանձանձել:յանձանձ
յանձնարարել:յանձնարար
յանձնել:յանձն
յաչաղել:յաչաղ
յապաւել:յապաւ
յաջորդել:յաջորդ
յառաջդիմել:յառաջդիմ
յառել:յառ
յառնել:յառն
յատկանշել:յատկանշ
յարադրել:յարադր
յարակցել:յարակց
յարասել:յարաս
յարատեւել:յարատեւ
յարգել:յարգ
յարդարել:յարդար
յարել:յար
յափափել:յափափ
յափշտակել:յափշտակ
յեղաշրջել:յեղաշրջ
յեղափոխել:յեղափոխ
յեղյեղել:յեղյեղ
յեսանել:յեսան
յետադասել:յետադաս
յետադիմել:յետադիմ
յետաձգել:յետաձգ
յերիւրել:յերիւր
յիշատակել:յիշատակ
յիշել:յիշ
յղել:յղ
յղկել:յղկ
յոլովել:յոլով
յողդողդել:յողդողդ
յորանջել:յորանջ
յորդորել:յորդոր
յորջորջել:յորջորջ
յուզել:յուզ
յուշել:յուշ
յուսադրել:յուսադր
յուսախաբել:յուսախաբ
յօդաւորել:յօդաւոր
յօդել:յօդ
յօշել:յօշ
յօշոտել:յօշոտ
յօտել:յօտ
յօրանջել:յօրանջ
յօրինել:յօրին
նախագահել:նախագահ
նախագծել:նախագծ
նախագուշակել:նախագուշակ
նախաձեռնել:նախաձեռն
նախաճաշել:նախաճաշ
նախապատրաստել:նախապատրաստ
նախասահմանել:նախասահման
նախատել:նախատ
նախատեսել:նախատես
նախընտրել:նախընտր
նախշել:նախշ
նախորդել:նախորդ
նախորոշել:նախորոշ
նահանջել:նահանջ
նահատակել:նահատակ
նաւավարել:նաւավար
նաւարկել:նաւարկ
նաւել:նաւ
նեղել:նեղ
նենգափոխել:նենգափոխ
նենգել:նենգ
նետահարել:նետահար
նետել:նետ
ներածել:ներած
ներարկել:ներարկ
ներբողել:ներբող
ներգաղթել:ներգաղթ
ներգործել:ներգործ
ներգրաւել:ներգրաւ
ներել:ներ
ներթափանցել:ներթափանց
ներխուժել:ներխուժ
ներծծել:ներծծ
ներկել:ներկ
ներմուծել:ներմուծ
ներշնչել:ներշնչ
ներփակել:ներփակ
նզովել:նզով
նիրհել:նիրհ
նիւթել:նիւթ
նկատել:նկատ
նկարագրել:նկարագր
նկարել:նկար
նմանահանել:նմանահան
ննջել:ննջ
նշանադրել:նշանադր
նշանակել:նշանակ
նշանահարել:նշանահար
նշանել:նշան
նշաւակել:նշաւակ
նշկահել:նշկահ
նշմարել:նշմար
նշուլել:նշուլ
նոթագրել:նոթագր
նորել:նոր
նորոգել:նորոգ
նուագել:նուագ
նուաճել:նուաճ
նուիրագործել:նուիրագործ
նուիրել:նուիր
նպաստաւորել:նպաստաւոր
նպաստել:նպաստ
նպատակադրել:նպատակադր
շալակել:շալակ
շալկել:շալկ
շահագործել:շահագործ
շահագրգռել:շահագրգռ
շահարկել:շահարկ
շաղախել:շաղախ
շաղակրատել:շաղակրատ
շաղապատել:շաղապատ
շաղափել:շաղափ
շաղել:շաղ
շաղկապել:շաղկապ
շաղփաղփել:շաղփաղփ
շամփրել:շամփր
շանթահարել:շանթահար
շանթել:շանթ
շաչել:շաչ
շառաչել:շառաչ
շատախօսել:շատախօս
շարագրել:շարագր
շարադասել:շարադաս
շարադրել:շարադր
շարակարգել:շարակարգ
շարահիւսել:շարահիւս
շարամանել:շարաման
շարել:շար
շարժանկարել:շարժանկար
շարժել:շարժ
շարունակել:շարունակ
շեղել:շեղ
շեշտել:շեշտ
շերտել:շերտ
շեփորահարել:շեփորահար
շեփորել:շեփոր
շիթել:շիթ
շինել:շին
շլմորել:շլմոր
շկահել:շկահ
շղթայազերծել:շղթայազերծ
շղթայել:շղթայ
շնորհազրկել:շնորհազրկ
շնորհաւորել:շնորհաւոր
շնորհել:շնորհ
շնչաւորել:շնչաւոր
շնչել:շնչ
շշմջել:շշմջ
շոգմոգել:շոգմոգ
շոհել:շոհ
շողանկարել:շողանկար
շողարձակել:շողարձակ
շողոմել:շողոմ
շողոքորթել:շողոքորթ
շոյել:շոյ
շոպել:շոպ
շոպշոպել:շոպշոպ
շորթել:շորթ
շուլլել:շուլլ
շչել:շչ
շպարել:շպար
շպրտել:շպրտ
շռայլել:շռայլ
շռել:շռ
շտապել:շտապ
շտկել:շտկ
շտկռտել:շտկռտ
շրջանակել:շրջանակ
շրջանցել:շրջանց
շրջապատել:շրջապատ
շրջափակել:շրջափակ
շրջել:շրջ
շփել:շփ
շփոթել:շփոթ
շօշափել:շօշափ
ոգել:ոգ
ոգեկոչել:ոգեկոչ
ոգեւորել:ոգեւոր
ոլորել:ոլոր
ողողել:ողող
ողորկել:ողորկ
ողոքել:ողոք
ողջագուրել:ողջագուր
ողջակիզել:ողջակիզ
ողջունել:ողջուն
ոճաւորել:ոճաւոր
ոռոգել:ոռոգ
ոսլայել:ոսլայ
ոսկեզօծել:ոսկեզօծ
ոսկեջրել:ոսկեջր
ոստոստել:ոստոստ
ոտնակոխել:ոտնակոխ
ոտնահարել:ոտնահար
որակել:որակ
որդեգրել:որդեգր
որձատել:որձատ
որոնել:որոն
որոշել:որոշ
չախել:չախ
չակերտել:չակերտ
չարաբանել:չարաբան
չարախօսել:չարախօս
չարաշահել:չարաշահ
չարափոխել:չարափոխ
չարչարել:չարչար
չարչրկել:չարչրկ
չափագրել:չափագր
չափազանցել:չափազանց
չափաւորել:չափաւոր
չափել:չափ
չափչփել:չափչփ
չեխել:չեխ
չմշկել:չմշկ
չուել:չու
չռել:չռ
չքմեղել:չքմեղ
պախարակել:պախարակ
պահանջել:պահանջ
պահել:պահ
պահպանել:պահպան
պաճուճել:պաճուճ
պայմանաւորել:պայմանաւոր
պայտել:պայտ
պաշարել:պաշար
պաշտել:պաշտ
պաշտպանել:պաշտպան
պաշտօնազրկել:պաշտօնազրկ
պաշտօնավարել:պաշտօնավար
պապաչել:պապաչ
պառակտել:պառակտ
պատանքել:պատանք
պատառոտել:պատառոտ
պատասխանել:պատասխան
պատատել:պատատ
պատարագել:պատարագ
պատգամել:պատգամ
պատել:պատ
պատժել:պատժ
պատկերազարդել:պատկերազարդ
պատկերասփռել:պատկերասփռ
պատկերել:պատկեր
պատճառել:պատճառ
պատմագրել:պատմագր
պատմել:պատմ
պատուաստել:պատուաստ
պատուել:պատու
պատուիրել:պատուիր
պատուհասել:պատուհաս
պատռել:պատռ
պատռտել:պատռտ
պատսպարել:պատսպար
պատրաստել:պատրաստ
պատրել:պատր
պատրուակել:պատրուակ
պատրուսել:պատրուս
պարապապատել:պարապապատ
պարապաքանդել:պարապաքանդ
պարարել:պարար
պարաւանդել:պարաւանդ
պարգեւել:պարգեւ
պարել:պար
պարենաւորել:պարենաւոր
պարզաբանել:պարզաբան
պարզել:պարզ
պարունակել:պարունակ
պարուրել:պարուր
պարպել:պարպ
պարսաւել:պարսաւ
պարտադրել:պարտադր
պարտաւորել:պարտաւոր
պարտել:պարտ
պարտկել:պարտկ
պարփակել:պարփակ
պեղել:պեղ
պիտակել:պիտակ
պլլել:պլլ
պլշկել:պլշկ
պլորել:պլոր
պղծել:պղծ
պղտորել:պղտոր
պճնել:պճն
պնդել:պնդ
պռստել:պռստ
պսակադրել:պսակադր
պսակել:պսակ
պտռել:պտռ
պրկել:պրկ
պրպտել:պրպտ
ջախել:ջախ
ջախջախել:ջախջախ
ջահավառել:ջահավառ
ջամբել:ջամբ
ջայլել:ջայլ
ջատագովել:ջատագով
ջարդել:ջարդ
ջլատել:ջլատ
ջղագրգռել:ջղագրգռ
ջնարակել:ջնարակ
ջնջել:ջնջ
ջոկել:ջոկ
ջրդեղել:ջրդեղ
ջրել:ջր
ռմբակոծել:ռմբակոծ
սադրել:սադր
սալարկել:սալարկ
սակագրել:սակագր
սակադրել:սակադր
սակարկել:սակարկ
սահմանագծել:սահմանագծ
սահմանափակել:սահմանափակ
սահմանել:սահման
սահմռկել:սահմռկ
սաղմնաւորել:սաղմնաւոր
սաղմոսել:սաղմոս
սանդահարել:սանդահար
սանձահարել:սանձահար
սանձել:սանձ
սանտրել:սանտր
սասանել:սասան
սաստել:սաստ
սատակել:սատակ
սատարել:սատար
սարսել:սարս
սարքաւորել:սարքաւոր
սարքել:սարք
սափրել:սափր
սեղմել:սեղմ
սեպել:սեպ
սերել:սեր
սերմանել:սերման
սերմնարկել:սերմնարկ
սերտել:սերտ
սեւեռել:սեւեռ
սեփականազրկել:սեփականազրկ
սիրել:սիր
սկզբնատառել:սկզբնատառ
սկզբնաւորել:սկզբնաւոր
սկրթել:սկրթ
սղագրել:սղագր
սղել:սղ
սղկել:սղկ
սղոցել:սղոց
սնգուրել:սնգուր
սոթտել:սոթտ
սոսնձել:սոսնձ
սոսորդել:սոսորդ
սուզել:սուզ
սուլել:սուլ
սպաննել:սպանն
սպառազինել:սպառազին
սպառել:սպառ
սպասարկել:սպասարկ
սպասաւորել:սպասաւոր
սպասել:սպաս
ստանձնել:ստանձն
ստգտանել:ստգտան
ստել:ստ
ստեղծել:ստեղծ
ստիպել:ստիպ
ստկել:ստկ
ստորագծել:ստորագծ
ստորագնահատել:ստորագնահատ
ստորագրել:ստորագր
ստորադասել:ստորադաս
ստորոգել:ստորոգ
ստուգել:ստուգ
ստուերագրել:ստուերագր
ստուերել:ստուեր
սրածել:սրած
սրատել:սրատ
սրբագործել:սրբագործ
սրբագրել:սրբագր
սրբել:սրբ
սրել:սր
սրսկել:սրսկ
սրտապնդել:սրտապնդ
սփռել:սփռ
սքողել:սքող
սքօղել:սքօղ
սօսափել:սօսափ
վագել:վագ
վազել:վազ
վազվզել:վազվզ
վազվռտել:վազվռտ
վաթել:վաթ
վաճառել:վաճառ
վայել:վայ
վայելել:վայել
վայլել:վայլ
վանդակել:վանդակ
վանդել:վանդ
վանել:վան
վառել:վառ
վատաբանել:վատաբան
վատնել:վատն
վարագուրել:վարագուր
վարակել:վարակ
վարատել:վարատ
վարգել:վարգ
վարդապետել:վարդապետ
վարել:վար
վարկաբեկել:վարկաբեկ
վարկագրել:վարկագր
վարձատրել:վարձատր
վարձել:վարձ
վարսել:վարս
վերագնահատել:վերագնահատ
վերագրել:վերագր
վերազինել:վերազին
վերախմբել:վերախմբ
վերածել:վերած
վերակազմել:վերակազմ
վերականգնել:վերականգն
վերակառուցել:վերակառուց
վերակերտել:վերակերտ
վերակոչել:վերակոչ
վերահաստատել:վերահաստատ
վերահսկել:վերահսկ
վերամկրտել:վերամկրտ
վերամշակել:վերամշակ
վերանորոգել:վերանորոգ
վերաշինել:վերաշին
վերարծարծել:վերարծարծ
վերարտադրել:վերարտադր
վերափոխել:վերափոխ
վերաքննել:վերաքնն
վերընձիւղել:վերընձիւղ
վերընտրել:վերընտր
վերլուծել:վերլուծ
վերծանել:վերծան
վերյիշել:վերյիշ
վերնագրել:վերնագր
վերստուգել:վերստուգ
վթարել:վթար
վիճակել:վիճակ
վիճարկել:վիճարկ
վիմագրել:վիմագր
վիպել:վիպ
վիրաւորել:վիրաւոր
վկայել:վկայ
վկանդել:վկանդ
վճարել:վճար
վճռել:վճռ
վնասել:վնաս
վռնտել:վռնտ
վտանգել:վտանգ
վտարել:վտար
վրդովել:վրդով
վրնջել:վրնջ
տախտապարել:տախտապար
տածել:տած
տաղաչափել:տաղաչափ
տաղել:տաղ
տանջել:տանջ
տաշել:տաշ
տապալել:տապալ
տապակել:տապակ
տապկել:տապկ
տասնապատկել:տասնապատկ
տարագրել:տարագր
տարածել:տարած
տարաձայնել:տարաձայն
տարանջատել:տարանջատ
տարբաղադրել:տարբաղադր
տարբերել:տարբեր
տարհամոզել:տարհամոզ
տարորոշել:տարորոշ
տարտղնել:տարտղն
տարրալուծել:տարրալուծ
տարփողել:տարփող
տափանել:տափան
տափել:տափ
տեառնագրել:տեառնագր
տեղահանել:տեղահան
տեղաւորել:տեղաւոր
տեղափոխել:տեղափոխ
տեղեկագրել:տեղեկագր
տեւել:տեւ
տիեզերակալել:տիեզերակալ
տիրապետել:տիրապետ
տիրել:տիր
տնկել:տնկ
տնտեսել:տնտես
տնօրինել:տնօրին
տոգորել:տոգոր
տողանցել:տողանց
տոչորել:տոչոր
տորոմել:տորոմ
տուգանել:տուգան
տուժել:տուժ
տոփել:տոփ
տպագրել:տպագր
տպաւորել:տպաւոր
տպել:տպ
տրամաբանել:տրամաբան
տրամադրել:տրամադր
տրիզել:տրիզ
տրոհել:տրոհ
տրորել:տրոր
տրոփել:տրոփ
տփել:տփ
տօնել:տօն
ցաթել:ցաթ
ցայել:ցայ
ցայտել:ցայտ
ցանել:ցան
ցանկագրել:ցանկագր
ցատկել:ցատկ
ցատկռտել:ցատկռտ
ցաքանել:ցաքան
ցելել:ցել
ցնցել:ցնց
ցուցադրել:ցուցադր
ցուցակագրել:ցուցակագր
ցրել:ցր
ցրուել:ցրու
ցրտել:ցրտ
ցցել:ցց
ցօղել:ցօղ
ցօղուել:ցօղու
փաթթել:փաթթ
փակել:փակ
փաղաղել:փաղաղ
փաղաքշել:փաղաքշ
փայել:փայ
փայլատակել:փայլատակ
փայփայել:փայփայ
փառաբանել:փառաբան
փառաւորել:փառաւոր
փաստարկել:փաստարկ
փաստել:փաստ
փարատել:փարատ
փարել:փար
փեճեկել:փեճեկ
փեռեկել:փեռեկ
փեռեկտել:փեռեկտ
փետել:փետ
փետտել:փետտ
փերթել:փերթ
փիլիսոփայել:փիլիսոփայ
փլել:փլ
փնչել:փնչ
փնտռել:փնտռ
փշրել:փշր
փոթել:փոթ
փոխադարձել:փոխադարձ
փոխադրել:փոխադր
փոխակերպել:փոխակերպ
փոխանակել:փոխանակ
փոխանցագրել:փոխանցագր
փոխանցել:փոխանց
փոխարինել:փոխարին
փոխարկել:փոխարկ
փոխել:փոխ
փողոտել:փողոտ
փոճոկել:փոճոկ
փորագրել:փորագր
փորել:փոր
փորձարկել:փորձարկ
փորձել:փորձ
փոփոխել:փոփոխ
փչել:փչ
փռել:փռ
փսխել:փսխ
փսորել:փսոր
փրկագործել:փրկագործ
փրկել:փրկ
քալել:քալ
քակել:քակ
քակտել:քակտ
քաղաքակրթել:քաղաքակրթ
քաղել:քաղ
քամահրել:քամահր
քամել:քամ
քայքայել:քայքայ
քանդակել:քանդակ
քանդել:քանդ
քաշել:քաշ
քաշկռտել:քաշկռտ
քաշքշել:քաշքշ
քաջալերել:քաջալեր
քառապատկել:քառապատկ
քարկոծել:քարկոծ
քարոզել:քարոզ
քաւել:քաւ
քերել:քեր
քերթել:քերթ
քերծել:քերծ
քթթել:քթթ
քննադատել:քննադատ
քննարկել:քննարկ
քննել:քնն
քշել:քշ
քողազերծել:քողազերծ
քողարկել:քողարկ
քորել:քոր
քուէարկել:քուէարկ
քունել:քուն
քչփորել:քչփոր
քսել:քս
քրթմնջել:քրթմնջ
քրքրել:քրքր
քօղազերծել:քօղազերծ
քօղարկել:քօղարկ


#Old class 11-12 words
ապացուցանել:ապացուցան
ուսուցանել:ուսուցան
ծանուցանել:ծանուցան
կառուցանել:կառուցան
կացուցանել:կացուցան
հատուցանել:հատուցան
մատուցանել:մատուցան
յարուցանել:յարուցան
սնուցանել:սնուցան


LEXICON VerbRootI		#Class 3 ապրիլ and 4 խօսիլ; includes class 17 ուսանիլ 18 սնանիլ



ազատիլ:ազատ
ախորժիլ:ախորժ
ակնածիլ:ակնած
աճիլ:աճ
ամպոտիլ:ամպոտ
այլայլիլ:այլայլ
այլասերիլ:այլասեր
այրիլ:այր
անդամակցիլ:անդամակց
անճրկիլ:անճրկ
աշխատակցիլ:աշխատակց
աշխատիլ:աշխատ
ապականիլ:ապական
ապասերիլ:ապասեր
ապաստանիլ:ապաստան
ապաւինիլ:ապաւին
ապաքինիլ:ապաքին
ապշիլ:ապշ
ապստամբիլ:ապստամբ
ապրիլ:ապր
աջակցիլ:աջակց
արածիլ:արած
արբիլ:արբ
արգահատիլ:արգահատ
արիւնիլ:արիւն
աւարտիլ:աւարտ
եղծանիլ:եղծան
եռեւեփիլ:եռեւեփ
երկարիլ:երկար
երկբայիլ:երկբայ
երկմտիլ:երկմտ
երկպառակիլ:երկպառակ
եփիլ:եփ
ընդհարիլ:ընդհար
ընդվզիլ:ընդվզ
ընկերակցիլ:ընկերակց
ընկղմիլ:ընկղմ
ընկողմանիլ:ընկողման
ընկրկիլ:ընկրկ
ընձիւղիլ:ընձիւղ
իջեւանիլ:իջեւան
ուժաթափիլ:ուժաթափ
ուղեկցիլ:ուղեկց
ուշաբերիլ:ուշաբեր
ուշաթափիլ:ուշաթափ
ուռիլ:ուռ
օթեւանիլ:օթեւան
բազմիլ:բազմ
բախիլ:բախ
բանակիլ:բանակ
բանավիճիլ:բանավիճ
բանիլ:բան
բարբառիլ:բարբառ
բարգաւաճիլ:բարգաւաճ
բարեհաճիլ:բարեհաճ
բարւոքիլ:բարւոք
բացակայիլ:բացակայ
բերկրիլ:բերկր
բխիլ:բխ
բնակիլ:բնակ
բողբոջիլ:բողբոջ
բորբոգիլ:բորբոգ
բորբոսիլ:բորբոս
բռնկիլ:բռնկ
գազազիլ:գազազ
գահավիժիլ:գահավիժ
գայթակղիլ:գայթակղ
գայթիլ:գայթ
գանգատիլ:գանգատ
գանիլ:գան
գարշիլ:գարշ
գիտակցիլ:գիտակց
գճիլ:գճ
գործակցիլ:գործակց
գունատիլ:գունատ
գօտեմարտիլ:գօտեմարտ
դադրիլ:դադր
դանդաղիլ:դանդաղ
դաշնակցիլ:դաշնակց
դարանիլ:դարան
դաւանիլ:դաւան
դեգերիլ:դեգեր
դեղնիլ:դեղն
դժկամակիլ:դժկամակ
դիւահարիլ:դիւահար
դորսովիլ:դորսով
զազրիլ:զազր
զակատիլ:զակատ
զահանդիլ:զահանդ
զայրագնիլ:զայրագն
զառածիլ:զառած
զառամիլ:զառամ
զարթնիլ:զարթն
զարհուրիլ:զարհուր
զարտուղիլ:զարտուղ
զբաղիլ:զբաղ
զբօսնիլ:զբօսն
զերծանիլ:զերծան
զինակցիլ:զինակց
զիջանիլ:զիջան
զմայլիլ:զմայլ
զուգադիպիլ:զուգադիպ
զուգակցիլ:զուգակց
թախծիլ:թախծ
թառամիլ:թառամ
թառիլ:թառ
թարախոտիլ:թարախոտ
թարթափիլ:թարթափ
թարշամիլ:թարշամ
թաւալիլ:թաւալ
թափառիլ:թափառ
թափիլ:թափ
թաքչիլ:թաքչ
թեքիլ:թեք
թիկնիլ:թիկն
թմրիլ:թմր
թորշոմիլ:թորշոմ
թռչտիլ:թռչտ
թօշնիլ:թօշն
ժահահոտիլ:ժահահոտ
ժանգոտիլ:ժանգոտ
ժմտիլ:ժմտ
ժպտիլ:ժպտ
ժպրհիլ:ժպրհ
ժտիլ:ժտ
լխկիլ:լխկ
լկիլ:լկ
լղրճիլ:լղրճ
լպրշիլ:լպրշ
խաղաղիլ:խաղաղ
խամրիլ:խամր
խայծիլ:խայծ
խանդաղատիլ:խանդաղատ
խանծիլ:խանծ
խանձիլ:խանձ
խաշիլ:խաշ
խառնակիլ:խառնակ
խարխլիլ:խարխլ
խաւարիլ:խաւար
խելաբերիլ:խելաբեր
խելագարիլ:խելագար
խլրտիլ:խլրտ
խղճահարիլ:խղճահար
խնդակցիլ:խնդակց
խոժոռիլ:խոժոռ
խոնարհիլ:խոնարհ
խոնջիլ:խոնջ
խոստովանիլ:խոստովան
խոտորիլ:խոտոր
խորհիլ:խորհ
խորհրդակցիլ:խորհրդակց
խորշիլ:խորշ
խորշոմիլ:խորշոմ
խուսափիլ:խուսափ
խպնիլ:խպն
խռովիլ:խռով
խռֆիլ:խռֆ
խրիլ:խր
խրտչիլ:խրտչ
խօլիլ:խօլ
խօսակցիլ:խօսակց
խօսիլ:խօս
ծագիլ:ծագ
ծաթիլ:ծաթ
ծածանիլ:ծածան
ծաղկիլ:ծաղկ
ծաւալիլ:ծաւալ
ծեքծեքիլ:ծեքծեք
ծթռիլ:ծթռ
ծիծաղիլ:ծիծաղ
ծիւրիլ:ծիւր
ծլարձակիլ:ծլարձակ
ծլիլ:ծլ
ծորիլ:ծոր
ծուատիլ:ծուատ
ծուարիլ:ծուար
ծռիլ:ծռ
կաթիլ:կաթ
կաթոտիլ:կաթոտ
կամիլ:կամ
կայնիլ:կայն
կանգնիլ:կանգն
կառչիլ:կառչ
կասիլ:կաս
կասկածիլ:կասկած
կատղիլ:կատղ
կարկամիլ:կարկամ
կարկիլ:կարկ
կարմրիլ:կարմր
կարօտիլ:կարօտ
կենակցիլ:կենակց
կթոտիլ:կթոտ
կծկտիլ:կծկտ
կկզիլ:կկզ
կղկաթիլ:կղկաթ
կնատիլ:կնատ
կնճռոտիլ:կնճռոտ
կործանիլ:կործան
կռթնիլ:կռթն
կռնծիլ:կռնծ
կռուըտիլ:կռուըտ
կտրիլ:կտր
կքիլ:կք
հալիլ:հալ
հակառակիլ:հակառակ
հակիլ:հակ
հաղորդակցիլ:հաղորդակց
հաճիլ:հաճ
հաճիլ:հաճ
համակերպիլ:համակերպ
համակրիլ:համակր
համաձայնիլ:համաձայն
համարձակիլ:համարձակ
հայիլ:հայ
հանգիլ:հանգ
հանգչիլ:հանգչ
հանդիպիլ:հանդիպ
հաշուակցիլ:հաշուակց
հարբիլ:հարբ
հաւանիլ:հաւան
հաւասարիլ:հաւասար
հաւնիլ:հաւն
հեղձիլ:հեղձ
հետամտիլ:հետամտ
հիւծիլ:հիւծ
հնազանդիլ:հնազանդ
հոգեվարիլ:հոգեվար
հոսիլ:հոս
հոտիլ:հոտ
հպատակիլ:հպատակ
հպիլ:հպ
հրաժարիլ:հրաժար
ձայնակցիլ:ձայնակց
ձգտիլ:ձգտ
ձերբազատիլ:ձերբազատ
ղօղիլ:ղօղ
ճաթիլ:ճաթ
ճաթռտիլ:ճաթռտ
ճակատամարտիլ:ճակատամարտ
ճակատիլ:ճակատ
ճայթիլ:ճայթ
ճապաղիլ:ճապաղ
ճարակիլ:ճարակ
ճարճատիլ:ճարճատ
ճգնիլ:ճգն
ճենճերիլ:ճենճեր
ճերմկիլ:ճերմկ
ճկիլ:ճկ
ճողիլ:ճող
ճողոպրիլ:ճողոպր
ճռզիլ:ճռզ
մագլցիլ:մագլց
մածանիլ:մածան
մակաղիլ:մակաղ
մաշիլ:մաշ
մասնակցիլ:մասնակց
մարիլ:մար
մարմրիլ:մարմր
մարտնչիլ:մարտնչ
մաքառիլ:մաքառ
մգլիլ:մգլ
մգլոտիլ:մգլոտ
մեծամտիլ:մեծամտ
մեկնիլ:մեկն
մենամարտիլ:մենամարտ
մզիլ:մզ
մթագնիլ:մթագն
միաբանիլ:միաբան
միտիլ:միտ
մղձկիլ:մղձկ
մոլեգնիլ:մոլեգն
մոլորիլ:մոլոր
մորմոքիլ:մորմոք
մռայլիլ:մռայլ
մսիլ:մս
մրրկիլ:մրրկ
մրցակցիլ:մրցակց
մրցիլ:մրց
մքլիլ:մքլ
մքլոտիլ:մքլոտ
մօտիլ:մօտ
յածիլ:յած
յամառիլ:յամառ
յանգիլ:յանգ
յապաղիլ:յապաղ
յաջողիլ:յաջող
յարաբերիլ:յարաբեր
յարակցիլ:յարակց
յարիլ:յար
յարձակիլ:յարձակ
յարմարիլ:յարմար
յենիլ:յեն
յոգնիլ:յոգն
յոլովիլ:յոլով
յողդողդիլ:յողդողդ
յորդիլ:յորդ
յուսահատիլ:յուսահատ
յօժարիլ:յօժար
նախանձիլ:նախանձ
նայիլ:նայ
նեխիլ:նեխ
նիզակակցիլ:նիզակակց
նկրտիլ:նկրտ
նմանիլ:նման
նուագակցիլ:նուագակց
նուազիլ:նուազ
նուաղիլ:նուաղ
նքթիլ:նքթ
նքողիլ:նքող
շահիլ:շահ
շառագունիլ:շառագուն
շարժիլ:շարժ
շարժտկիլ:շարժտկ
շաքլիլ:շաքլ
շեղիլ:շեղ
շիկնիլ:շիկն
շիջիլ:շիջ
շլմորիլ:շլմոր
շնթռկիլ:շնթռկ
շշմիլ:շշմ
շուայտիլ:շուայտ
շուարիլ:շուար
շրջագայիլ:շրջագայ
շրջիլ:շրջ
շփոթիլ:շփոթ
ոգորիլ:ոգոր
ողբակցիլ:ողբակց
ողորմիլ:ողորմ
որդնոտիլ:որդնոտ
պակսիլ:պակս
պահուըտիլ:պահուըտ
պաղատիլ:պաղատ
պաղիլ:պաղ
պաղպաջիլ:պաղպաջ
պայթիլ:պայթ
պայքարիլ:պայքար
պանդխտիլ:պանդխտ
պապակիլ:պապակ
պապանձիլ:պապանձ
պառկիլ:պառկ
պասքիլ:պասք
պատահիլ:պատահ
պատերազմիլ:պատերազմ
պատկանիլ:պատկան
պատկառիլ:պատկառ
պատշաճիլ:պատշաճ
պարապիլ:պարապ
պարծիլ:պարծ
պարտասիլ:պարտաս
պարտիլ:պարտ
պլշկիլ:պլշկ
պղտորիլ:պղտոր
պպզիլ:պպզ
պտկիլ:պտկ
պտտիլ:պտտ
սահիլ:սահ
սահմռկիլ:սահմռկ
սայթաքիլ:սայթաք
սառիլ:սառ
սասանիլ:սասան
սատկիլ:սատկ
սարսափիլ:սարսափ
սարսիլ:սարս
սարսռիլ:սարսռ
սաւառնիլ:սաւառն
սերիլ:սեր
սթափիլ:սթափ
սիրաբանիլ:սիրաբան
սիրաշահիլ:սիրաշահ
սխալիլ:սխալ
սղիլ:սղ
սղմիլ:սղմ
սմքիլ:սմք
սնանիլ:սնան
սողոսկիլ:սողոսկ
սորիլ:սոր
սորսորիլ:սորսոր
սորվիլ:սորվ
սուաղիլ:սուաղ
սուսերամարտիլ:սուսերամարտ
սպառիլ:սպառ
սպրդիլ:սպրդ
սրդողիլ:սրդող
վախճանիլ:վախճան
վառիլ:վառ
վաստակիլ:վաստակ
վաստկիլ:վաստկ
վարանիլ:վարան
վարարիլ:վարար
վեհերիլ:վեհեր
վերաբերիլ:վերաբեր
վերականգնիլ:վերականգն
վերանայիլ:վերանայ
վերապրիլ:վերապր
վերընդունիլ:վերընդուն
վիժիլ:վիժ
վիճաբանիլ:վիճաբան
վիճիլ:վիճ
վհատիլ:վհատ
վշտակցիլ:վշտակց
վստահիլ:վստահ
վրդովիլ:վրդով
վրիպիլ:վրիպ
տագնապիլ:տագնապ
տապալիլ:տապալ
տապիլ:տապ
տապլտկիլ:տապլտկ
տառապիլ:տառապ
տատամսիլ:տատամս
տատանիլ:տատան
տարակուսիլ:տարակուս
տարբերիլ:տարբեր
տարուբերիլ:տարուբեր
տեսակցիլ:տեսակց
տժգունիլ:տժգուն
տխրիլ:տխր
տորոմիլ:տորոմ
տուայտիլ:տուայտ
տրտմիլ:տրտմ
տքնիլ:տքն
ցամքիլ:ցամք
ցաւակցիլ:ցաւակց
ցկնիլ:ցկն
ցնդիլ:ցնդ
ցնկնիլ:ցնկն
ցնորիլ:ցնոր
փալփլիլ:փալփլ
փաղփիլ:փաղփ
փայլիլ:փայլ
փայլփլիլ:փայլփլ
փարատիլ:փարատ
փարիլ:փար
փափաքիլ:փափաք
փեռեկիլ:փեռեկ
փեռեկտիլ:փեռեկտ
փթթիլ:փթթ
փղձկիլ:փղձկ
փոթիլ:փոթ
փողփողիլ:փողփող
փսորիլ:փսոր
փտիլ:փտ
փրփրիլ:փրփր
քասքնիլ:քասքն
քացխիլ:քացխ
քծնիլ:քծն
քմծիծաղիլ:քմծիծաղ
քստմնիլ:քստմն
քրտնիլ:քրտն


#Old class  17 ուսանիլ 18 սնանիլ
ուսանիլ:ուսան
զիջանիլ:զիջան
սիրաբանիլ:սիրաբան
սնանիլ:սնան
վախճանիլ:վախճան

#Regularized irregulars
քրտնիլ:քրտն
ընկողմանիլ:ընկողման   # Dir/LR it's regularized for Hossep, the final V also looks off
  
LEXICON VerbRootA		# Class 5 աղալ and 6 կարդալ



աղալ:աղ
անսալ:անս
արտորալ:արտոր
եռալ:եռ
երերալ:երեր
երեւալ:երեւ
ըղձալ:ըղձ
բաղձալ:բաղձ
բզզալ:բզզ
գթալ:գթ
գլգլալ:գլգլ
գոռալ:գոռ
գոռգոռալ:գոռգոռ
գուրգուրալ:գուրգուր
գռգռալ:գռգռ
դղրդալ:դղրդ
դողալ:դող
զգալ:զգ
զեռալ:զեռ
զղջալ:զղջ
զնգալ:զնգ
թզկալ:թզկ
թնդալ:թնդ
թնծկալ:թնծկ
թրթռալ:թրթռ
թփռտալ:թփռտ
լողալ:լող
լուալ:լու
լփռտալ:լփռտ
խայտալ:խայտ
խեթալ:խեթ
խլրտալ:խլրտ
խղճալ:խղճ
խնդալ:խնդ
խնծղալ:խնծղ
խոկալ:խոկ
խորդալ:խորդ
խռկալ:խռկ
խռմփալ:խռմփ
խրոխտալ:խրոխտ
ծխալ:ծխ
ծփալ:ծփ
կաղալ:կաղ
կայծկլտալ:կայծկլտ
կարդալ:կարդ
կլկլալ:կլկլ
կմկմալ:կմկմ
կռկռալ:կռկռ
կսկծալ:կսկծ
հազալ:հազ
հաւատալ:հաւատ
հեծկլտալ:հեծկլտ
հեկեկալ:հեկեկ
հեռալ:հեռ
հեւալ:հեւ
հոգալ:հոգ
հոտուըտալ:հոտուըտ
ձգռտալ:ձգռտ
ճորճրալ:ճորճր
ճուալ:ճու
ճչալ:ճչ
ճռալ:ճռ
ճօշալ:ճօշ
մխալ:մխ
մղկտալ:մղկտ
մուրալ:մուր
մռթմռթալ:մռթմռթ
մռլտալ:մռլտ
մռմռալ:մռմռ
մտմտալ:մտմտ
մրթմրթալ:մրթմրթ
յոխորտալ:յոխորտ
յորալ:յոր
յուսալ:յուս
նախազգալ:նախազգ
նողկալ:նողկ
նուալ:նու
շխկալ:շխկ
շխրտալ:շխրտ
շողալ:շող
շողշողալ:շողշող
շորորալ:շորոր
շռնդալ:շռնդ
ոխալ:ոխ
ողբալ:ողբ
ործալ:ործ
ործկալ:ործկ
որոտալ:որոտ
որռճալ:որռճ
որսալ:որս
պանծալ:պանծ
պժգալ:պժգ
պլպլալ:պլպլ
պղպջալ:պղպջ
պոռալ:պոռ
պոռթկալ:պոռթկ
պոռչտալ:պոռչտ
պսպղալ:պսպղ
սարսռալ:սարսռ
սգալ:սգ
սիգալ:սիգ
սլանալ:սլան
սողալ:սող
սոնքալ:սոնք
սոսկալ:սոսկ
սուրալ:սուր
սրսփալ:սրսփ
վզզալ:վզզ
վիրալ:վիր
վխտալ:վխտ
տարփալ:տարփ
տեղալ:տեղ
տենչալ:տենչ
տզզալ:տզզ
տնտնալ:տնտն
տնքալ:տնք
տոկալ:տոկ
տռտռալ:տռտռ
տրտնջալ:տրտնջ
տքալ:տք
ցանկալ:ցանկ
ցնծալ:ցնծ
ցոլալ:ցոլ
փութալ:փութ
փռնգալ:փռնգ
փռնգտալ:փռնգտ
փսրտալ:փսրտ
փսփսալ:փսփս
փքալ:փք
քեքրտալ:քեքրտ
քրքջալ:քրքջ
ֆշշալ:ֆշշ


##Derived verbs
LEXICON CausativeVerbRoot		# Class 9 աճեցնել and 10 մօտեցնել


ազգայնացնել:ազգայնա
ազնուացնել:ազնուա
աղքատացնել:աղքատա
աճեցնել:աճե
ամբողջացնել:ամբողջա
ամուսնացնել:ամուսնա
ամչցնել:ամչ
անհետացնել:անհետա
անմահացնել:անմահա
անյայտացնել:անյայտա
աշխատցնել:աշխատ
ապշեցնել:ապշե
ապրեցնել:ապրե
առանձնացնել:առանձնա
առողջացնել:առողջա
արդարացնել:արդարա
արթնցնել:արթն
արժանացնել:արժանա
արտացոլացնել:արտացոլա
աւելցնել:աւել
եեկնցնել:եեկն
եզրակացնել:եզրակա
ելեկտրականացնել:ելեկտրականա
եռացնել:եռա
երերցնել:երեր
երջանկացնել:երջանկա
էացնել:էա
ըմբոստացնել:ըմբոստա
ընդարմացնել:ընդարմա
ընդհանրացնել:ընդհանրա
ընտանեցնել:ընտանե
ընտելացնել:ընտելա
իմացնել:իմա
իջեցնել:իջե
իրականացնել:իրականա
իւրացնել:իւրա
ուժեղացնել:ուժեղա
ուժովցնել:ուժով
ուծացնել:ուծա
ուշացնել:ուշա
ուռեցնել:ուռե
ուրախացնել:ուրախա
օդընտելացնել:օդընտելա
օտարացնել:օտարա
բազմացնել:բազմա
բանեցնել:բանե
բարակցնել:բարակ
բարկացնել:բարկա
բարձրացնել:բարձրա
բաւեցնել:բաւե
բեռցնել:բեռ
բթացնել:բթա
բիւրեղացնել:բիւրեղա
բխեցնել:բխե
բնակեցնել:բնակե
բուսցնել:բուս
բռնկեցնել:բռնկե
գաղջացնել:գաղջա
գայթակղեցնել:գայթակղե
գեղեցկացնել:գեղեցկա
գինովցնել:գինով
գոլորշիացնել:գոլորշիա
գոյացնել:գոյա
գօսացնել:գօսա
դադրեցնել:դադրե
դառնացնել:դառնա
դժբախտացնել:դժբախտա
դժուարացնել:դժուարա
դիեցնել:դիե
դիւրացնել:դիւրա
դողացնել:դողա
դպցնել:դպ
զայրացնել:զայրա
զարգացնել:զարգա
զարմացնել:զարմա
զբաղեցնել:զբաղե
զգաստացնել:զգաստա
զգացնել:զգա
զգուշացնել:զգուշա
զզուեցնել:զզուե
զղջացնել:զղջա
զովացնել:զովա
զուարթացնել:զուարթա
զուարճացնել:զուարճա
զօրացնել:զօրա
թանձրացնել:թանձրա
թառամեցնել:թառամե
թարմացնել:թարմա
թեթեւցնել:թեթեւ
թթուեցնել:թթուե
թմրեցնել:թմրե
թնդացնել:թնդա
թշնամացնել:թշնամա
թռցնել:թռ
լայնցնել:լայն
լացնել:լա
լաւացնել:լաւա
լերկացնել:լերկա
լեցնել:լե
լիացնել:լիա
լմնցնել:լմն
լոգցնել:լոգ
լռեցնել:լռե
լրացնել:լրա
խաղաղեցնել:խաղաղե
խաղցնել:խաղ
խամրեցնել:խամրե
խարտոցնել:խարտո
խենթացնել:խենթա
խլացնել:խլա
խնդացնել:խնդա
խոնաւցնել:խոնաւ
խոշորցնել:խոշոր
խորացնել:խորա
խուլցնել:խուլ
խստացնել:խստա
խտացնել:խտա
խրտչեցնել:խրտչե
խօսեցնել:խօսե
ծագեցնել:ծագե
ծաղկեցնել:ծաղկե
ծանրացնել:ծանրա
ծանօթացնել:ծանօթա
ծառայեցնել:ծառայե
կակուղցնել:կակուղ
կաղացնել:կաղա
կասեցնել:կասե
կատղեցնել:կատղե
կարծրացնել:կարծրա
կարկամեցնել:կարկամե
կարճցնել:կարճ
կարմրցնել:կարմր
կեդրոնացնել:կեդրոնա
կենդանացնել:կենդանա
կերցնել:կեր
կեցնել:կե
կլլեցնել:կլլե
կլորցնել:կլոր
կղզիացնել:կղզիա
կշտացնել:կշտա
կորսնցնել:կորսն
կուրցնել:կուր
կպցնել:կպ
կռթնեցնել:կռթնե
հագցնել:հագ
հալեցնել:հալե
հանգչեցնել:հանգչե
հանդարտեցնել:հանդարտե
հաշտեցնել:հաշտե
հասկցնել:հասկ
հասունցնել:հասուն
հասցնել:հաս
հատցնել:հատ
հարսնացնել:հարսնա
հարստացնել:հարստա
հարցնել:հար
հաւասարեցնել:հաւասարե
հաւատացնել:հաւատա
հեծցնել:հեծ
հեշտացնել:հեշտա
հեռացնել:հեռա
հետեւցնել:հետեւ
հզօրացնել:հզօրա
հիասթափեցնել:հիասթափե
հիացնել:հիա
հինցնել:հին
հիւանդացնել:հիւանդա
հնազանդեցնել:հնազանդե
հնչեցնել:հնչե
հոսեցնել:հոսե
հպատակեցնել:հպատակե
հրաժարեցնել:հրաժարե
հրամցնել:հրամ
ձանձրացնել:ձանձրա
ձեւացնել:ձեւա
ճաթեցնել:ճաթե
ճայթեցնել:ճայթե
ճանչցնել:ճանչ
ճոխացնել:ճոխա
մագնիսացնել:մագնիսա
մանկացնել:մանկա
մաշեցնել:մաշե
մարմնացնել:մարմնա
մարսեցնել:մարսե
մեկուսացնել:մեկուսա
մեղմացնել:մեղմա
մեռցնել:մեռ
մերկացնել:մերկա
մթնցնել:մթն
միացնել:միա
մոխրացնել:մոխրա
մոռցնել:մոռ
մօտեցնել:մօտե
յագեցնել:յագե
յանգեցնել:յանգե
յաջողցնել:յաջող
յատկացնել:յատկա
յաւերժացնել:յաւերժա
յիշեցնել:յիշե
յղփացնել:յղփա
յոգնեցնել:յոգնե
յորդեցնել:յորդե
յուսահատեցնել:յուսահատե
յստակացնել:յստակա
նեղացնել:նեղա
նեղցնել:նեղ
ներկայացնել:ներկայա
ներքինացնել:ներքինա
նիհարցնել:նիհար
նմանցնել:նման
ննջեցնել:ննջե
նողկացնել:նողկա
նոյնացնել:նոյնա
նուազեցնել:նուազե
նուաղեցնել:նուաղե
նուաստացնել:նուաստա
նսեմացնել:նսեմա
նստեցնել:նստե
նրբացնել:նրբա
շահեցնել:շահե
շատցնել:շատ
շիջեցնել:շիջե
շլացնել:շլա
շխկացնել:շխկա
շխրտացնել:շխրտա
շշմեցնել:շշմե
շոգիացնել:շոգիա
շողացնել:շողա
շուարեցնել:շուարե
շփացնել:շփա
շփոթեցնել:շփոթե
ողջացնել:ողջա
ողջնցնել:ողջն
ոչնչացնել:ոչնչա
ոսկրացնել:ոսկրա
չարացնել:չարա
չէզոքացնել:չէզոքա
չորցնել:չոր
չքացնել:չքա
պակսեցնել:պակսե
պաղեցնել:պաղե
պայթեցնել:պայթե
պայծառացնել:պայծառա
պանծացնել:պանծա
պաշտօնականացնել:պաշտօնականա
պառկեցնել:պառկե
պասքեցնել:պասքե
պատկերացնել:պատկերա
պատշաճեցնել:պատշաճե
պարարտացնել:պարարտա
պարտասեցնել:պարտասե
պետականացնել:պետականա
պզտիկցնել:պզտիկ
պնդացնել:պնդա
պոռացնել:պոռա
պտտցնել:պտտ
ջեռացնել:ջեռա
ջերմացնել:ջերմա
ջղայնացնել:ջղայնա
սահեցնել:սահե
սահմռկեցնել:սահմռկե
սայթաքեցնել:սայթաքե
սառեցնել:սառե
սաստկացնել:սաստկա
սատկեցնել:սատկե
սարսափեցնել:սարսափե
սարսռացնել:սարսռա
սեւցնել:սեւ
սեփականացնել:սեփականա
սթափեցնել:սթափե
սղմեցնել:սղմե
սնանկացնել:սնանկա
սոսկացնել:սոսկա
սուղցնել:սուղ
սպիացնել:սպիա
սպրդեցնել:սպրդե
ստուարացնել:ստուարա
ստրկացնել:ստրկա
սրբացնել:սրբա
սրդողեցնել:սրդողե
սքանչացնել:սքանչա
վախցնել:վախ
վայրենացնել:վայրենա
վատթարացնել:վատթարա
վարժեցնել:վարժե
վաւերացնել:վաւերա
վերակենդանացնել:վերակենդանա
վերացնել:վերա
վերջացնել:վերջա
վերցնել:վեր
վիժեցնել:վիժե
վհատեցնել:վհատե
վշտացնել:վշտա
վսեմացնել:վսեմա
վստահեցնել:վստահե
վրիպեցնել:վրիպե
տագնապեցնել:տագնապե
տամկացնել:տամկա
տառապեցնել:տառապե
տափակցնել:տափակ
տաքցնել:տաք
տգեղցնել:տգեղ
տեղացնել:տեղա
տեղեկացնել:տեղեկա
տեւականացնել:տեւականա
տկարացնել:տկարա
տրտմեցնել:տրտմե
ցածցնել:ցած
ցամքեցնել:ցամքե
ցայտեցնել:ցայտե
ցատկեցնել:ցատկե
ցաւցնել:ցաւ
ցնդեցնել:ցնդե
ցոլացնել:ցոլա
ցուցնել:ցու
ցրտացնել:ցրտա
փախցնել:փախ
փակցնել:փակ
փայլեցնել:փայլե
փեսայացնել:փեսայա
փթթեցնել:փթթե
փլցնել:փլ
փճացնել:փճա
փոշիացնել:փոշիա
փութացնել:փութա
փոքրացնել:փոքրա
փրցնել:փր
փրփրեցնել:փրփրե
փքացնել:փքա
քաղցրացնել:քաղցրա
քարացնել:քարա
քացխեցնել:քացխե
քիչցնել:քիչ
քնացնել:քնա
քրիստոնէացնել:քրիստոնէա
քրտնեցնել:քրտնե

LEXICON CausativeVerbRootOrthographicSchwa
անցընել:ան 
LEXICON CausativeVerbRootOrthographicAffr
դարձնել:դար
վերադարձնել:վերադար


LEXICON PassiveVerbRoot		# Subset of class 3 and 4

ածիլուիլ:ածիլ
ամփոփուիլ:ամփոփ
անջատուիլ:անջատ
ապահովագրուիլ:ապահովագր
առնուիլ:առն
ատուիլ:ատ
արգասաւորուիլ:արգասաւոր
աւրուիլ:աւր
աքսորուիլ:աքսոր
երկփեղկուիլ:երկփեղկ
ընդարձակուիլ:ընդարձակ
ընդելուզուիլ:ընդելուզ
ընդհատուիլ:ընդհատ
ընդունուիլ:ընդուն
ընծայուիլ:ընծայ
ընկճուիլ:ընկճ
ուղեւորուիլ:ուղեւոր
ուտուիլ:ուտ
օգտուիլ:օգտ
օժտուիլ:օժտ
օծուիլ:օծ
օճառուիլ:օճառ
օրօրուիլ:օրօր
բաժանորդագրուիլ:բաժանորդագր
բաժնուիլ:բաժն
բացուիլ:բաց
բժշկուիլ:բժշկ
բուժուիլ:բուժ
բռնուիլ:բռն
գամուիլ:գամ
գժտուիլ:գժտ
գիրկընդխառնուիլ:գիրկընդխառն
գլորուիլ:գլոր
գոցուիլ:գոց
գտնուիլ:գտն
գրկախառնուիլ:գրկախառն
գօտեւորուիլ:գօտեւոր
դատապարտուիլ:դատապարտ
դարմանուիլ:դարման
դեդեւիլ:դեդ
դիզուիլ:դիզ
դիրքաւորուիլ:դիրքաւոր
դրդուիլ:դրդ
դրժուիլ:դրժ
զանազանուիլ:զանազան
զատուիլ:զատ
զարդարուիլ:զարդար
զարնուիլ:զարն
զգածուիլ:զգած
զգեստաւորուիլ:զգեստաւոր
զզուիլ:զզ
զինուիլ:զին
զինուորագրուիլ:զինուորագր
զոհուիլ:զոհ
զուգաւորուիլ:զուգաւոր
զրկուիլ:զրկ
թաթխուիլ:թաթխ
թաղուիլ:թաղ
թթուիլ:թթ
թուիլ:թ
թունաւորուիլ:թունաւոր
թրծուիլ:թրծ
թրջուիլ:թրջ
ժամադրուիլ:ժամադր
լեցուիլ:լեց
լուծուիլ:լուծ
լսուիլ:լս
խաբուիլ:խաբ
խաթարուիլ:խաթար
խայտառակուիլ:խայտառակ
խանգարուիլ:խանգար
խանդավառուիլ:խանդավառ
խառնուիլ:խառն
խեղդուիլ:խեղդ
խմբուիլ:խմբ
խորասուզուիլ:խորասուզ
խորովուիլ:խորով
խորտակուիլ:խորտակ
խռնուիլ:խռն
ծախուիլ:ծախ
ծածկուիլ:ծածկ
ծակուիլ:ծակ
ծարաւիլ:ծար
ծեծուիլ:ծեծ
ծպտուիլ:ծպտ
կազդուրուիլ:կազդուր
կազմալուծուիլ:կազմալուծ
կազմակերպուիլ:կազմակերպ
կազմաւորուիլ:կազմաւոր
կախուիլ:կախ
կաշառուիլ:կաշառ
կաշկանդուիլ:կաշկանդ
կապուիլ:կապ
կատարելագործուիլ:կատարելագործ
կատարուիլ:կատար
կարգուիլ:կարգ
կերակրուիլ:կերակր
կերպարանափոխուիլ:կերպարանափոխ
կծկուիլ:կծկ
կոխկռտուիլ:կոխկռտ
կողմնորոշուիլ:կողմնորոշ
կողոպտուիլ:կողոպտ
կոչուիլ:կոչ
կոտրուիլ:կոտր
կորսուիլ:կորս
կուտակուիլ:կուտակ
կոփուիլ:կոփ
կռուիլ:կռ
կտրուիլ:կտր
կրթուիլ:կրթ
կցուիլ:կց
հագուիլ:հագ
հալածուիլ:հալած
հաղորդուիլ:հաղորդ
համակուիլ:համակ
համբուրուիլ:համբուր
համեմատուիլ:համեմատ
հանուիլ:հան
հաշմուիլ:հաշմ
հաշտուիլ:հաշտ
հաստատուիլ:հաստատ
հաւաքուիլ:հաւաք
հետեւիլ:հետ
հիասթափուիլ:հիասթափ
հռչակուիլ:հռչակ
հրճուիլ:հրճ
ձերբակալուիլ:ձերբակալ
ձեւափոխուիլ:ձեւափոխ
ձուլուիլ:ձուլ
ղեկավարուիլ:ղեկավար
ղրկուիլ:ղրկ
ճեղքուիլ:ճեղք
ճիւղաւորուիլ:ճիւղաւոր
ճմլուիլ:ճմլ
ճօճուիլ:ճօճ
մատնուիլ:մատն
միաւորուիլ:միաւոր
մխրճուիլ:մխրճ
մկրտուիլ:մկրտ
մոլորուիլ:մոլոր
մտահոգուիլ:մտահոգ
մտամփոփուիլ:մտամփոփ
մտատանջուիլ:մտատանջ
մտրակուիլ:մտրակ
մրոտուիլ:մրոտ
յաղթահարուիլ:յաղթահար
յանձնարարուիլ:յանձնարար
յանձնուիլ:յանձն
յաշթուիլ:յաշթ
յուզուիլ:յուզ
յուսալքուիլ:յուսալք
յուսախաբուիլ:յուսախաբ
յռշոտուիլ:յռշոտ
նախապատրաստուիլ:նախապատրաստ
նահատակուիլ:նահատակ
նեղուիլ:նեղ
նետահարուիլ:նետահար
նետուիլ:նետ
ներշնչուիլ:ներշնչ
նշանակուիլ:նշանակ
նշանուիլ:նշան
նորոգուիլ:նորոգ
նուաճուիլ:նուաճ
նուիրուիլ:նուիր
շաղուիլ:շաղ
շանթահարուիլ:շանթահար
շարուիլ:շար
շղթայազերծուիլ:շղթայազերծ
շոյուիլ:շոյ
շուլլուիլ:շուլլ
շպարուիլ:շպար
շտկուիլ:շտկ
շրջապատուիլ:շրջապատ
շփուիլ:շփ
շքուիլ:շք
ոգեւորուիլ:ոգեւոր
ոլորուիլ:ոլոր
ողողուիլ:ողող
ողջագուրուիլ:ողջագուր
որոշուիլ:որոշ
չարչարուիլ:չարչար
պախարակուիլ:պախարակ
պահուիլ:պահ
պաճուճուիլ:պաճուճ
պայմանաւորուիլ:պայմանաւոր
պաշտօնազրկուիլ:պաշտօնազրկ
պառակտուիլ:պառակտ
պառաւիլ:պառ
պատժուիլ:պատժ
պատուաստուիլ:պատուաստ
պատռուիլ:պատռ
պատռտուիլ:պատռտ
պատսպարուիլ:պատսպար
պատրաստուիլ:պատրաստ
պարենաւորուիլ:պարենաւոր
պարզուիլ:պարզ
պարունակուիլ:պարունակ
պարպուիլ:պարպ
պարտաւորուիլ:պարտաւոր
պարտուիլ:պարտ
պարփակուիլ:պարփակ
պլլուիլ:պլլ
պլորուիլ:պլոր
պճնուիլ:պճն
պսակուիլ:պսակ
պտղաւորուիլ:պտղաւոր
պրկուիլ:պրկ
ջախջախուիլ:ջախջախ
ջարդուիլ:ջարդ
ջլատուիլ:ջլատ
սահմանափակուիլ:սահմանափակ
սեղմուիլ:սեղմ
սիրահարուիլ:սիրահար
սիրուիլ:սիր
սոթտուիլ:սոթտ
սուզուիլ:սուզ
սպառազինուիլ:սպառազին
ստեղծուիլ:ստեղծ
ստիպուիլ:ստիպ
սքողուիլ:սքող
սքօղուիլ:սքօղ
վաճառուիլ:վաճառ
վարակուիլ:վարակ
վարժուիլ:վարժ
վարուիլ:վար
վերազինուիլ:վերազին
վերահաստատուիլ:վերահաստատ
վերերեւիլ:վերեր
վերընտրուիլ:վերընտր
վիճակուիլ:վիճակ
վիրաւորուիլ:վիրաւոր
վնասուիլ:վնաս
վռնտուիլ:վռնտ
վտանգուիլ:վտանգ
վտարուիլ:վտար
վրդովուիլ:վրդով
տանջուիլ:տանջ
տարագրուիլ:տարագր
տարածուիլ:տարած
տարաձայնուիլ:տարաձայն
տարբաղադրուիլ:տարբաղադր
տարուբերուիլ:տարուբեր
տարուիլ:տար
տարտղնուիլ:տարտղն
տարրալուծուիլ:տարրալուծ
տեառնագրուիլ:տեառնագր
տեղաւորուիլ:տեղաւոր
տեղափոխուիլ:տեղափոխ
տեսնուիլ:տեսն
տոգորուիլ:տոգոր
տոչորուիլ:տոչոր
տպուիլ:տպ
տրորուիլ:տրոր
ցաւիլ:ց
ցրուիլ:ցր
ցցուիլ:ցց
փաթթուիլ:փաթթ
փակուիլ:փակ
փոխադրուիլ:փոխադր
փոխուիլ:փոխ
փորձուիլ:փորձ
փռուիլ:փռ
փրկուիլ:փրկ
փքուիլ:փք
քակուիլ:քակ
քաղաքակրթուիլ:քաղաքակրթ
քայքայուիլ:քայքայ
քանդուիլ:քանդ
քաշուիլ:քաշ
քաջալերուիլ:քաջալեր
քարկոծուիլ:քարկոծ
քերուիլ:քեր
քննուիլ:քնն
քշուիլ:քշ
քսուիլ:քս


LEXICON InchRootThA #Class 19 ամչնալ and 20 նիհարնալ
ածխանալ:ածխ
աղքատանալ:աղքատ
ամլանալ:ամլ
ամուսնանալ:ամուսն
ամրանալ:ամր
անէանալ:անէ
անհետանալ:անհետ
անմահանալ:անմահ
անյայտանալ:անյայտ
անշնչանալ:անշնչ
անօսրանալ:անօսր
առանձնանալ:առանձն
առողջանալ:առողջ
արդարանալ:արդար
արժանանալ:արժան
արիանալ:արի
արմատանալ:արմատ
եղբայրանալ:եղբայր
երիթանալ:երիթ
երիտասարդանալ:երիտասարդ
երջանկանալ:երջանկ
էանալ:է
ընդհանրանալ:ընդհանր
ընթանալ:ընթ
ընկերանալ:ընկեր
ընտելանալ:ընտել
իգանալ:իգ
իմանալ:իմ
ուժեղանալ:ուժեղ
ուծանալ:ուծ
ուշանալ:ուշ
ուռճանալ:ուռճ
ուրախանալ:ուրախ
ուրանալ:ուր
օդընտելանալ:օդընտել
օտարանալ:օտար
բազմանալ:բազմ
բաղկանալ:բաղկ
բարեկամանալ:բարեկամ
բարկանալ:բարկ
բարձրանալ:բարձր
բաւականանալ:բաւական
բթանալ:բթ
բիւրեղանալ:բիւրեղ
բռնանալ:բռն
բրտանալ:բրտ
գաղջանալ:գաղջ
գեղեցկանալ:գեղեցկ
գիջանալ:գիջ
գոլանալ:գոլ
գոլորշիանալ:գոլորշի
գոհանալ:գոհ
գոյանալ:գոյ
գոռոզանալ:գոռոզ
գօսանալ:գօս
դառնանալ:դառն
դժբախտանալ:դժբախտ
դժուարանալ:դժուար
դիմանալ:դիմ
դիւրանալ:դիւր
զայրանալ:զայր
զարգանալ:զարգ
զարմանալ:զարմ
զգաստանալ:զգաստ
զգուշանալ:զգուշ
զլանալ:զլ
զովանալ:զով
զուարթանալ:զուարթ
զուարճանալ:զուարճ
զօրանալ:զօր
ըմբոստանալ:ըմբոստ
թալկանալ:թալկ
թանալ:թ
թանձրանալ:թանձր
թարմանալ:թարմ
թերանալ:թեր
թշնամանալ:թշնամ
լաւանալ:լաւ
լեռնանալ:լեռն
լերդանալ:լերդ
լերկանալ:լերկ
լիանալ:լի
լկտիանալ:լկտի
լճանալ:լճ
լրանալ:լր
լրբանալ:լրբ
լրջանալ:լրջ
խեղճանալ:խեղճ
խենթանալ:խենթ
խլանալ:խլ
խոթանալ:խոթ
խոյանալ:խոյ
խոպանանալ:խոպան
խոստանալ:խոստ
խորանալ:խոր
խորթանալ:խորթ
խստանալ:խստ
խտանալ:խտ
խրոխտանալ:խրոխտ
ծանրանալ:ծանր
ծանօթանալ:ծանօթ
ծառանալ:ծառ
ծերանալ:ծեր
կայանալ:կայ
կարծրանալ:կարծր
կարողանալ:կարող
կեդրոնանալ:կեդրոն
կենդանանալ:կենդան
կղզիանալ:կղզի
կշտանալ:կշտ
կորանալ:կոր
հաճոյանալ:հաճոյ
համրանալ:համր
հանգստանալ:հանգստ
հանդիսանալ:հանդիս
հարազատանալ:հարազատ
հարսնանալ:հարսն
հարստանալ:հարստ
հեղգանալ:հեղգ
հեշտանալ:հեշտ
հեռանալ:հեռ
հզօրանալ:հզօր
հիանալ:հի
հիգանալ:հիգ
հիւանդանալ:հիւանդ
հիքանալ:հիք
հմտանալ:հմտ
հովանալ:հով
հպարտանալ:հպարտ
ձանձրանալ:ձանձր
ձեւանալ:ձեւ
ճահճանալ:ճահճ
ճոխանալ:ճոխ
մագնիսանալ:մագնիս
մահանալ:մահ
մայրանալ:մայր
մանկանալ:մանկ
մասնագիտանալ:մասնագիտ
մարգարէանալ:մարգարէ
մարդանալ:մարդ
մարմնանալ:մարմն
մարտիրոսանալ:մարտիրոս
մեղկանալ:մեղկ
մեղմանալ:մեղմ
մենանալ:մեն
մերկանալ:մերկ
միանալ:մի
մոխրանալ:մոխր
մտերմանալ:մտերմ
յամրանալ:յամր
յառաջանալ:յառաջ
յաւերժանալ:յաւերժ
յափրանալ:յափր
յիմարանալ:յիմար
յղանալ:յղ
յղիանալ:յղի
յղփանալ:յղփ
յուլանալ:յուլ
յուռթիանալ:յուռթի
յստականալ:յստակ
նեղանալ:նեղ
ներկայանալ:ներկայ
ներքինանալ:ներքին
նոյնանալ:նոյն
նուաստանալ:նուաստ
նսեմանալ:նսեմ
նրբանալ:նրբ
նօսրանալ:նօսր
շատանալ:շատ
շիկանալ:շիկ
շլանալ:շլ
շնանալ:շն
շոգիանալ:շոգի
շուայտանալ:շուայտ
շփանալ:շփ
ողջանալ:ողջ
ոչնչանալ:ոչնչ
ոսկրանալ:ոսկր
որբանալ:որբ
որջանալ:որջ
չարանալ:չար
չէզոքանալ:չէզոք
չքանալ:չք
պայծառանալ:պայծառ
պատկերանալ:պատկեր
պարարտանալ:պարարտ
պնդանալ:պնդ
ջերմանալ:ջերմ
ջղայնանալ:ջղայն
ռշտանալ:ռշտ
սաստկանալ:սաստկ
սնանկանալ:սնանկ
սպիանալ:սպի
ստանալ:ստ
ստորնանալ:ստորն
ստուարանալ:ստուար
ստրկանալ:ստրկ
սրբանալ:սրբ
սքանչանալ:սքանչ
վայրենանալ:վայրեն
վատանալ:վատ
վատթարանալ:վատթար
վերակենդանանալ:վերակենդան
վերամուսնանալ:վերամուսն
վերանալ:վեր
վերջանալ:վերջ
վշտանալ:վշտ
տամկանալ:տամկ
տեղեկանալ:տեղեկ
տիրանալ:տիր
տկարանալ:տկար
րախանալ:րախ
րնդարմանալ:րնդարմ
ցոլանալ:ցոլ
ցրտանալ:ցրտ
փայտանալ:փայտ
փեսայանալ:փեսայ
փճանալ:փճ
փոշիանալ:փոշի
փոքրանալ:փոքր
փքանալ:փք
քահանայանալ:քահանայ
քաղցրանալ:քաղցր
քարանալ:քար
քնանալ:քն
քրիստոնէանալ:քրիստոնէ

LEXICON InchRootTh0 		

լոգնալ:լոգ
դողդնալ:դողդ
արբենալ:արբե
ընտանենալ:ընտանե
ունենալ:ունե
կամենալ:կամե
աւելնալ:աւել
թուլնալ:թուլ
խուլնալ:խուլ
վախնալ:վախ
մեծնալ:մեծ
ցածնալ:ցած
բարակնալ:բարակ
հասկնալ:հասկ
պզտիկնալ:պզտիկ
տափակնալ:տափակ
գողնալ:գող
կակուղնալ:կակուղ
նեղնալ:նեղ
սուղնալ:սուղ
տգեղնալ:տգեղ
կարճնալ:կարճ
արթննալ:արթն
երկննալ:երկն
լայննալ:լայն
լմննալ:լմն
հասուննալ:հասուն
հիննալ:հին
մթննալ:մթն
շէննալ:շէն
ողջննալ:ողջն
քէննալ:քէն
շնալ:շ
ամչնալ:ամչ
կանաչնալ:կանաչ
ճանչնալ:ճանչ
քիչնալ:քիչ
ամբառնալ:ամբառ
բառնալ:բառ
համբառնալ:համբառ
մոռնալ:մոռ
ոռնալ:ոռ
ուժովնալ:ուժով
գինովնալ:գինով
գիտնալ:գիտ
կարօտնալ:կարօտ
հաստնալ:հաստ
շատնալ:շատ
գիրնալ:գիր
խոշորնալ:խոշոր
կլորնալ:կլոր
կուրնալ:կուր
նիհարնալ:նիհար
չորնալ:չոր
վերնալ:վեր
երեւնալ:երեւ
թեթեւնալ:թեթեւ
խոնաւնալ:խոնաւ
ծարաւնալ:ծարաւ
սեւնալ:սեւ
խելօքնալ:խելօք
մեղքնալ:մեղք
տաքնալ:տաք






LEXICON InchRootThE
կենալ:կ
հարբենալ:հարբ
մերձենալ:մերձ
մօտենալ:մօտ
յագենալ:յագ
յամենալ:յամ
պարծենալ:պարծ




############
########Irregulars and defective verbs

#####Groupable irregular verbs

LEXICON VerbRootNil		#Class 13 անցնիլ and 14 մեռնիլ
անցնիլ:անց
բուսնիլ:բուս
հագնիլ:հագ
հասնիլ:հաս
հատնիլ:հատ
մեռնիլ:մեռ
յանդգնիլ:յանդգ
յաւակնիլ:յաւակ

#------#

LEXICON VerbRootCilV		#Class 15 երկնչիլ; differs from 16 in the imperative
երկնչիլ:երկն

LEXICON VerbRootCilC		#Class 16 կպչիլ 
կորնչիլ:կորն
կորչիլ:կոր
կպչիլ:կպ
մատչիլ:մատ

#------#

LEXICON VerbRootNelNale		#Class 23 իջնել իջնալ and 24 գտնել գտնալ
իջնալ:իջ
գտնալ:գտ
հեծնալ:հեծ
մտնալ:մտ
տեսնալ:տես


դպնել:դպ #This verb is also CilIl


LEXICON VerbRootNelNala		

իջնել:իջ
գտնել:գտ
հեծնել:հեծ
մտնել:մտ
տեսնել:տես

դպնալ:դպ #This verb is also CilIl

#------#

LEXICON VerbRootCilIlc		#Class 26 դպչիլ դպիլ
դպչիլ:դպ
թռչիլ:թռ
փախչիլ:փախ
փակչիլ:փակ
փլչիլ:փլ


LEXICON VerbRootCilIli		# Class 26 դպիլ includes 44
դպիլ:դպ
թռիլ:թռ
փախիլ:փախ
փակիլ:փակ
փլիլ:փլ


LEXICON VerbRootBring  #Class 37 38 արտաբերել բերել
արտաբերել:արտաբեր
բերել:բեր
զոհաբերել:զոհաբեր
մակաբերել:մակաբեր
մտաբերել:մտաբեր
յայտնաբերել:յայտնաբեր
նուիրաբերել:նուիրաբեր
տարուբերել:տարուբեր

LEXICON VerbRootTake		# Class 41 առնել
առնել:առ

LEXICON VerbRootYield # Class 47 զիջիմ զիջայ մի զիջիր մի զիջէք
զիջիլ:զիջ
կարեկցիլ:կարեկց

LEXICON VerbRootAccept # Class 48 ընդունիմ ընդունեցի ընդունեցայ մի ընդունիր մի ընդունէք
ընդունիլ:ընդուն

LEXICON VerbRootSay # Class 50 ըսել
ըսել:ըս
LEXICON VerbRootBite	# Class 53 խածնել
խածնել:խած
պագնել:պագ
LEXICON VerbRootPlay # Class 54 խաղալ խաղցայ խաղացի
խաղալ:խաղ
LEXICON VerbRootStay # Class 55 մնալ
մնալ:մն
ջանալ:ջան
սպառնալ:սպառն
LEXICON VerbRootSit # Class 56 նստիլ
ծնիլ:ծն
նստիլ:նստ
պրծիլ:պրծ
սկսիլ:սկս
վերածնիլ:վերածն
վերսկսիլ:վերսկս
փրթիլ:փրթ

#------------------#
#------------------#
#Suppletives
LEXICON VerbRootRiseEPres		#Class 25 ելլել ելլալ
ելլել:ելլ
LEXICON VerbRootRiseEPast
ելլել:ել		
LEXICON VerbRootRiseAPres		
ելլալ:ելլ		
LEXICON VerbRootRiseAPast
ելլալ:ել		
LEXICON VerbRootExist # Class 31 կամ 
կամ:կ
LEXICON VerbRootBeLongPres # Class 33 ըլլալ եղայ
ըլլալ:ըլլ
LEXICON VerbRootBeLongPast
ըլլալ:եղ
LEXICON VerbRootComePres # Class 34 գալ եկայ
գալ:գ
LEXICON VerbRootComePast
գալ:եկ
LEXICON VerbRootCry # Class 35 լալ
լալ:լ
LEXICON VerbRootGivePres # Class 36 տալ տուի
տալ:տ
LEXICON VerbRootGivePast
տալ:տու
LEXICON VerbRootTurnPres	# Class 39 40 անդրադառնալ դառնալ
անդրադառնալ:անդրադառն
դառնալ:դառն
վերադառնալ:վերադառն
LEXICON VerbRootTurnPast
դառնալ:դարձ
անդրադառնալ:անդրադարձ
վերադառնալ:վերադարձ
LEXICON VerbRootOpenPres	# Class 42 բանալ
բանալ:բան
LEXICON VerbRootOpenPast
բանալ:բաց
LEXICON VerbRootPutPres		# Class 43 դնել
դնել:դն
LEXICON VerbRootPutPast
դնել:դր
LEXICON VerbRootPutImpSg
դնել:դ
LEXICON VerbRootGoPres		# Class 45 երթալ
երթալ:երթ
LEXICON VerbRootGoPastC
երթալ:գ
LEXICON VerbRootGoPast3
երթալ:գն
LEXICON VerbRootHitPres		# Class 46 զարնել
զարնել:զարն
LEXICON VerbRootHitPast
զարնել:զարկ
LEXICON VerbRootDoPres # Class 49 ընել
ընել:ըն
LEXICON VerbRootDoPast # ընել
ընել:ըր
LEXICON VerbRootSpitOldPres # Class 51 թքնել
թքնել:թք
LEXICON VerbRootSpitOldImpSg
թքնել:թուք
LEXICON VerbRootFallPres # Class 52 իյնալ
իյնալ:իյն
LEXICON VerbRootFallPast
իյնալ:ինկ
իյնալ:ընկ # Dir/LR
LEXICON VerbRootEatPres # Class 57 ուտել կերայ
ուտել:ուտ
LEXICON VerbRootEatPast 
ուտել:կեր
LEXICON VerbRootSendPres # Class 58 տանիլ տարաւ
տանիլ:տան
LEXICON VerbRootSendPast
տանիլ:տար


#------------------#
#------------------#
#Defectives
LEXICON VerbRootCanShort	#  Class 27 կրնամ կարենալ
կրնամ:կր
LEXICON VerbRootCanLong
կարենալ:կարե
LEXICON VerbRootAppear #Class 28 երեւիլ, has -nal version that's regular
երեւիլ:երեւ
LEXICON VerbRootHave # Class 29 ունիմ, has -enal version that's regular
ունիմ:ուն
LEXICON VerbRootKnow # Class 30 գիտեմ, has -nal version that's regular
գիտեմ:գիտ



